【裁判字號】    95,重訴,57
【裁判日期】    980730
【裁判案由】    常業詐欺
【裁判全文】
臺灣高雄地方法院刑事判決              95年度重訴字第57號
公  訴  人  臺灣高雄地方法院檢察署檢察官
被      告  甲○○
            黃○○
            Ｎ○○原名顏銘震.
            地○○
            巳○○
            Ｏ○○
            Ｅ○○
            丁○○
            Ｉ○○
            Ｃ○○
            子○○原名吳俊德.
            未○○
            Ｌ○○
            Ｂ○○
                      5樓
            乙○○原名史雅茜.
            玄○○
            Ｋ○○原名蔡宜庭.
            辛○○
            Ｐ○○
            申○○
            酉○○
            甲午○原名辰○○.
            Ｍ○○
            庚○○
            Ｄ○○原名黃彩惠.
            Ａ○○原名馮志群.
            丙○○原名史恆華.
            午○○
            己○○
            戊○○
            卯○○
            Ｊ○○
            宇○○
            天○○
            亥○○
            Ｆ○○
            宙○○
            丑○○
            寅○○原名李裙鳳.
            壬○○
上列40人共同
選任辯護人  陳正達律師
            許惠珠律師
被      告  戌○○  女  民國○○年○月○○日生
                    身分證統一編號：Ｚ000000000
                    住高雄市○○區○○里○○路252巷6號
            癸○○  女  民國○○年○月○○日生
                    身分證統一編號：Ｚ000000000
                    住彰化縣和美鎮○○路296號
上列2 人共同
選任辯護人  徐豐益律師
被      告  Ｇ○○  女  民國○○年○月○○日生
                    身分證統一編號：Ｚ000000000
                    住高雄市鼓山區○○○路1041巷3號20樓
                      之1
上列被告因常業詐欺案件，經檢察官提起公訴（94年度偵字第
13441 、14546 、15270 、19560 、23929 號、95年度偵緝字第
368 號），本院判決如下：
    主  文
甲○○、黃○○、顏廉埕、地○○、巳○○、Ｏ○○、Ｅ○○、
丁○○、Ｉ○○、Ｃ○○、子○○、未○○、Ｌ○○、Ｂ○○、
乙○○、玄○○、蔡幸、辛○○、Ｐ○○、申○○、酉○○、
林宥吟、Ｍ○○、庚○○、Ｄ○○、Ａ○○、丙○○、午○○、
己○○、戊○○、卯○○、Ｊ○○、宇○○、天○○、亥○○、
Ｆ○○、宙○○、戌○○、癸○○、丑○○、寅○○、壬○○、
Ｇ○○，均無罪。
    理  由
甲、公訴意旨係以：
一、被告甲○○係海閣林休閒渡假酒店股份有限公司（下稱海閣
    林公司）之董事長，該公司前身為翻天創新國際股份有限公
    司（下稱翻天創新公司），被告黃○○係甲○○之秘書、顏
    廉埕（原名顏銘震）、地○○係該公司之總經理、巳○○、
    Ｏ○○、Ｅ○○係該公司之協理、丁○○、Ｉ○○係該公司
    之經理、Ｃ○○係該公司之董事長特助（負責財務）、子○○（原名吳俊德）、未○○係該公司之業務主任、Ｌ○○係
    該公司之襄理、Ｂ○○、乙○○（原名史雅茜）、玄○○、
    蔡幸（原名蔡宜庭）、辛○○、Ｐ○○、申○○、酉○○
    、林宥吟（原名辰○○）、Ｍ○○、庚○○、Ｄ○○（原名
    黃彩惠）、Ａ○○（原名馮志群）、丙○○（原名史恆華）
    、午○○、己○○、戊○○、卯○○、Ｊ○○、Ｈ○○○、
    宇○○、Ｇ○○、天○○、亥○○、Ｆ○○、宙○○、戌○○、癸○○、丑○○、寅○○（原名李裙鳳）、壬○○，均
    係該公司之各級業務員（對外名稱為「專員」或「主任」，
    下稱甲○○等44人）。
二、被告甲○○等44人以海閣林公司名義，先動用少數資金在臺
    東縣綠島鄉（下稱「綠島」）購得依法不得建造旅館之土地
    ，共計建地3 筆、農地（應係「旱地」，詳後述）8 筆，再
    以集合住宅的名義申請建造執照，隨即以在綠島投資興建五
    星級休閒渡假大飯店為幌子，而渠等均明知海閣林公司僅取
    得集合住宅建造執照，自始至終無法取得臺東縣政府所核發
    之合法旅館使用執照，竟仍共同基於意圖為自己不法所有之
    常業詐欺犯意聯絡，由甲○○總管公司業務，黃○○擔任秘
    書幫忙管理，Ｃ○○負責財務，顏銘震、地○○、巳○○、
    Ｏ○○、Ｅ○○、丁○○、Ｉ○○負責公司內部各級幹部之
    訓練、考核與管理，並安排業務員至婚友社或上網交友，吳
    俊德、未○○、Ｌ○○負責對客戶說明，自民國91年4 月間
    起，由各級業務員至婚友社或上網交友，以想要和對方交往
    為藉口，隱瞞沒有合法旅館建築執照之事實，不斷遊說，而
    向不知情之投資人誘騙投資海閣林休閒渡假酒店，每一投資
    單位為新臺幣（下同）13.5萬元，業務員（沒有底薪）每賣
    出1 單位可抽取獎金（專員為9 千至1 萬元不等，主任為1
    萬3 千元），另總經理、協理、經理，依階級可分別抽取3
    千元至2 萬3 千元不等之獎金，所收入之款項均未經過合格
    之會計師依實際收支情形確實作帳，除扣掉管銷以及上開業
    務獎金之外，均流入甲○○私人帳戶內，且海閣林公司位於
    高雄市新興區○○○路251 號12樓之1 的辦公處所等大批房
    地產均登記在甲○○私人名下。嗣因該所謂五星級休閒渡假
    大飯店之營業一直遙遙無期，且待投資被害人繳完款項後，
    業務員隨即失聯，投資之被害人始知受騙，截至94年6 月8
    日經檢察官指揮警方查獲為止，共有被害人1,336 人投資
    3,654 個單位，詐得金額總計4 億9329萬元，已查出被害人
    有甲亥○等196 人（被害人姓名、投資單位數、被詐騙金額
    ，詳如附表一、二所示）。
三、嗣於94年6 月8 日經檢察官指揮內政部警政署刑事警察局偵
    八隊二組與高雄縣政府警察局刑事警察大隊，至海閣林休閒
    渡假酒店股份有限公司位於高雄市新興區○○○路251 號12
    樓之1 、高雄市前金區○○○路235 號8 樓之4 等處所實施
    搜索，扣得附表三「證據索引」甲、乙所示之物證及書證，
    因認被告甲○○等人（不含被告Ｈ○○○，下同）共同涉犯
    修正前刑法第340 條之常業詐欺罪嫌（被告Ｈ○○○部分，
    由本院另行審結；又被告甲○○涉嫌與黃復杰共同連續業務
    侵占翻天創新公司款項部分，另經本院以98年度易字第75號
    判處有期徒刑2 年）。
乙、公訴意旨認被告甲○○等人共同涉犯常業詐欺罪，主要係以
    從上開海閣林公司扣得印鑑4 枚、客戶印鑑卡冊21本、會記
    憑證3 箱、銀行帳戶存摺21本、印章4 枚、海閣林建築資料
    1 箱、客戶簽約契約書1348份、電腦主機2 台（會計、經理
    各1 台）、董事長保險箱1 個、會計報表及薪資1 份、海閣
    林會議記錄1 冊、海閣林人事資料1 冊、海閣林員工教育手
    冊1 冊、海閣林介紹公司CD5 片、人員進出管制表1 冊、客
    戶電話資料1 袋、員工請假單1 疊、員工名冊相關資料1 疊
    、筆記本2 本、客戶資料1 袋等物品，及卷附不動產買賣契
    約書、鄭文仁合作金庫銀行活期存款存摺、謝志忠郵政存簿
    儲金簿號、銘泉營造公司台中商業銀行帳號活期性存款存摺
    、發票、銘泉營造公司營造業登記證書、土地買賣所有權移
    轉契約書、合夥預定契約書、海閣林公司股東繳納股款明細
    表、股東名簿、董事會議事錄、台東縣政府函、建造執照、
    海閣林飯店簡介、土地登記第二類謄本11張、地籍圖影本、
    台東縣台東地政事務所民政閱覽異動索引資料、海閣林旅館
    新建工程申請建築執照流程說明及相關資料等附表三「證據
    索引」所示之「物證」、「書證」、「人證」及「被告之供
    述」為其依據。
丙、有關證據能力之說明：
    本件傳聞證據，檢察官、被告及辯護人於本院最後一次審理
    中，均同意列為證據（本院四卷第108 頁）；本院審酌此等
    傳聞證據之取得過程並無瑕疵，與待證事實具有關聯性，且
    證明力非明顯過低，依刑事訴訟法第159 條之5 第1 項之規
    定，認均具有證據能力。
丁、本件被告甲○○等43人之答辯略以：
一、甲○○：
    我是海閣林休閒渡假酒店負責人，目前海閣林公司已經結案
    ，現在公司改為風緻開發，負責人為顏銘震。內勤人員底薪
    1 萬8 千元，全勤再加2 千元，每月內勤薪水約45萬元，業
    務專員招攬投資獎金每筆1 萬元，主任每筆獎金1 萬3 千元
    ，襄理每筆獎金1 萬5 千元，副理每筆獎金1 萬8 千元，經
    理每筆獎金2 萬元，協理每筆獎金2 萬5 千元，副理每筆獎
    金3 萬5 千元，董事長每筆獎金5 萬元。我沒有底薪，獎金
    5 萬元還要扣掉間差，實際合夥人每投資1 單位13萬5 千元
    ，只有8 萬5 千元存入公司帳戶。公司以海閣林休閒渡假酒
    店在綠島興建五星級休閒渡假酒店對外招商，總共是6 千個
    單位，實際招商約3 千6 百個單位左右，每單位13萬5 千元
    ，募得投資金額大概4 億8 千多萬。一開始有申請旅館建照
    ，因旅館未緊鄰八米道路等因素，被台東縣政府核退多次，
    最後因時間緊迫，公司為把飯店蓋好，不得已先申請集合住
    宅之建照，並動工興建目的是為了給合夥人一個交代，公司
    有把握能變更成旅館用途並取得合法之使用執照。業務員招
    攬投資的錢以現金交給公司會計或匯入公司帳戶，所募得4
    億8 千多萬之款項用於黃復杰侵占公司7200萬元；被勒贖
    650 萬元；工程與投資約2 億元；購買公司資產約2 千萬元
    ；業務獎金已發放1 億8 千萬元；內勤職員薪資約1 千5 百
    萬元；水電、租金開銷約3 千5 百萬元；購買綠島之土地約
    3650萬元，總計約4 億8 千萬元。海閣林有陳列以一棟地上
    5 層地下1 層的樣品屋。我們計畫在綠島開設旅館，因資金
    不足，所以對外募集資金我們有宣導，也跟業務員講一定要
    讓客戶知道公司建築飯店的執照還沒發放下來，也很努力聲
    請換發旅館執照。婚友中心只是客源其中之一的管道，也有
    從親友、網路上找來，公司業務員大部分是未婚女生，所以
    從婚友中心的客戶比例較高，只要客戶有錢、有意願我們會
    解釋的很清楚。當時買農地沒辦法登記在公司名下，因公司
    要有農業相關業務才能登記，所以我想先登記我名下，待房
    地蓋好後再移轉登記公司名下。和被害人和解人數大概33人
    ，和解金額以投資款3 成為基準。公司財務Ｃ○○負責，顏
    銘震是台中地區代理商，地○○是公司高階主管。現在進度
    與3 年前一樣，旅館的使用執照已經核發，內部還沒開始裝
    潢，只做天花板、防火設備、門窗等，迄今仍無法營運還是
    因資金不足，陸續與人和解，且綠島天氣不好，颱風後很多
    設備要維修，沒有多餘的錢繼續蓋飯店。若不發放業務獎金
    ，對於業務的推展勢必無法推展，當初就是不足所以一定要
    先發放獎金，才會再有資金進來，工程才能繼續進行等語（
    出處：警A 卷，P1-P9 、P11-P13 、偵五卷，P16 、P187-P
    189 、P231、偵七卷，P32-P34 、偵九卷，P11 -P12 、 偵
    十三卷，P17-P18 、偵十九卷，P102-P114 、偵二十卷，P1
    84、P269-P2 73聲一卷，P4-P9 、P11-P1 3、抗一卷，P18-
    P21 、院一卷，P280、P321、院二卷，P2 77-P278、院四卷
    ，P193-P195 、P208反面）。
二、童微庭：
    海閣林休閒渡假酒店股份有限公司負責人是甲○○，我們是
    男女朋友，92年初進入海閣林公司擔任業務助理，當時已推
    出綠島的業務，現擔任公司秘書，負責接待訪客、訂飲料或
    便當及幫董事長處理一些雜物。公司有向政府登記營業執照
    ，資本額應該是600 萬元，不清楚公司帳戶內之資金與甲○○私人帳戶內金錢之流通情形，我作秘書只有年終獎金，沒
    辦法分紅利，業務員分多少紅利我也不清楚。知道公司在綠
    島有蓋休閒渡假酒店，92年3 、4 月間公司開始以開發綠島
    休閒渡假酒店為名對外募資，共募得2400個單位，每單位13
    萬5 千元，約3 億2 千4 百萬元資金，資金應是存入公司帳
    戶，由財務部徐淑瑩專責管理。公司在綠島購得土地約8 筆
    或11筆，海閣林休閒渡假酒店股份有限公司以甲○○的集合
    住宅名義申請建照，但它是以休閒飯店的模式下去設計的。
    業務員的銷售手法我不清楚。在公司我沒參與資金往來，也
    沒遊說客戶投資。據我所知海閣林財務由董事長和會計人員
    全權處理，財務是Ｃ○○等語（出處：警A 卷，P3 5-P41、
    P43-P44 、偵四卷，P4-P5 、院一卷，P321-P322 、院四卷
    ，P195反面-P196） 。
三、地○○：
    海閣林休閒渡假酒店股份有限公司負責人是甲○○，我於92
    年9 月至93年12月擔任高雄總公司副總經理，執掌人事考核
    、協助新進人員應徵及參加公司會議，我管業務，負責一些
    業務及與客戶間溝通事宜。92年1 月初進入公司時已推綠島
    酒店。公司獎金制度我去推銷的1 筆（1 股）13萬5 千元，
    我抽7 千元的獎金，我的組員推銷成交的我抽5 千元獎金，
    襄理、協理抽的獎金我不知道，專員即最基層的員工1 筆抽
    1 萬，但我所收入的獎金也提供公司24％之管銷費用，員工
    沒有薪水，都靠業務招募合夥人的獎金；我是公司股東，也
    有買1 筆公司的股份，我沒有薪水，沒有分紅，都靠業務招
    募合夥人的獎金。海閣林休閒渡假酒店是在綠島蓋飯店以旅
    館名義申請建照，公司92年間就開始對外募資，我們都把募
    得資金交給財務部的會計徐淑瑩，資金何人管理我不清處。
    甲○○告訴我們工程已經要完成了，一定會通過建照，我們
    深信會通過，當時沒通過建照申請，所以對外招募以五星級
    觀光大飯店名義招募。我們以要在綠島蓋一間五星級觀光酒
    店名義，告知合夥人飯店前景看好，有很好的投資前景去對
    外招募，公司沒幫合夥人辦貸款。我任職期間約完成10 筆
    ，含我自己1 筆，我進公司時是1 筆13萬元，共招募2 人，
    一為甲Ｕ○買5 筆，另一為男性網友買4 筆，共領取7 萬元
    業務獎金，進公司期間92年約領5 、60萬元獎金，93年約領
    3 、40萬元獎金。1 個單位13萬5 千元先全部繳回公司，我
    跟下面業務員依階級一起分3 萬5 千元。在海閣林公司應該
    有領到2 、3 百萬元業務獎金金額。大家都是20幾歲到海閣
    林公司上班，入公司時公司有給我們很好的藍圖及前景，我
    自己也有投資，公司給我們的訊息是工程有進行，我所知也
    是正在興建中的飯店，若我知道是詐欺我有不可能會投資，
    我認為公司給我們的是指日可待的藍圖等語（出處：警A卷
    ，P48-P52 、偵四卷，P6-P7 、院一卷，P322、院四卷，
    P196反面、P208反面）。
四、Ｎ○○（原名顏銘震）：
    我當初在海閣林公司是任職副總經理職務，負責台中辦事處
    的業務，台中辦事處已在94年4 月結束。公司集資進來的錢
    先進甲○○的帳戶，再匯進公司的帳戶。公司基層專員都是
    領業績獎金，每招攬1 單位13萬5 千元的投資，可領1萬 元
    的業績獎金，主任可抽3 千元，襄理抽2 千元，經理抽3 千
    元，協理抽5 千元，副總抽1 萬2 千元，我和甲○○固定每
    單位領1 萬2 千元，每筆13萬5 千元實際上進入公司的帳戶
    內只有8 萬5 千元。業務員都透過網路交友和婚友社方式對
    外尋找投資目標。高雄總公司及台中辦公室的租金、水電由
    公司負責，業務部的管銷由甲○○負責，但台中辦事處人員
    的薪水由我支付。海閣林在綠島購得之土地共11筆，金額共
    約3 、4 千萬元以上。海閣林休閒渡假酒店是以甲○○名義
    申請集合式住宅建照，一開始真的要申請旅館建照，但申請
    不過，後來也是因工程款的問題才繼續對外以投資建造五星
    級渡假酒店名義繼續招募投資。海閣林公司總共集資4 億多
    元，我沒出資投資綠島開發案，綠島興建酒店大約共花超過
    2 億元，投資客每年可分紅，92年底迄今我分得5 百至8 百
    萬元。我在台中擔任朕聖企業公司的總經理，是間代銷公司
    ，我們公司代銷海閣林公司綠島投資案，在台中、高雄運作
    ，巳○○、潘春枚、Ｅ○○、子○○、Ｌ○○、未○○、黃
    世杰、劉家沛、Ｋ○○、辛○○、申○○、酉○○、甲午○
    、黃彩惠、Ａ○○、戊○○、Ｈ○○○、宇○○、Ｇ○○、
    宙○○、戌○○、癸○○、丑○○、壬○○都是朕聖公司員
    工。我與甲○○是好友，當時我知道他買了土地，飯店也在
    興建中，才與公司員工一起代銷，朕聖企業沒有詐欺的意思
    等語（出處：警A 卷，P57-P60 、偵四卷，P2-P3 、院一卷
    ，P322、院四卷，P196、P208反面-P209） 。
五、巳○○：
    92年中甲○○叫我到海閣林休閒渡假酒店擔任業務主管，我
    擔任經理，後擔任協理，工作內容為業務人員之管理和業務
    推廣，沒底薪只有獎金，我大約招募300 多個單位。我手下
    的業務每招攬投資1 單位，我可領2 萬3 千元，但要再扣掉
    給業務及其他主管的錢，所以我實領5 千元（偵訊時改稱8
    千元），任職期間領1 、2 百萬元。公司以要在綠島建照五
    星級休閒渡假酒店名義對外招攬投資，投資1 筆13萬5 千元
    ，對外招商3600單位。公司會安排女業務到婚友社拓展人脈
    ，至於女業務在婚友社認識朋友後如何向他們介紹投資，我
    不清楚。女業務招攬投資完款後，會將客戶投資的錢分別以
    現金或匯款方式給Ｃ○○處理。海閣林在綠島總共買11筆土
    地，海閣林休閒渡假酒店公司以集合住宅名義申請建照。甲○○解釋要先以集合住宅的名義，先把房子蓋起來，以便對
    股東有交代，甲○○也說到時一定可變更成旅館用途，我們
    才一直相信甲○○，才向合夥人說到時一定可變更成休閒旅
    館。當時跟客戶介紹時有明確跟客戶告知，沒隱瞞，沒詐欺
    客戶等語（出處：警A 卷，P63-P67 、偵二十卷，P55-P56
    、院一卷，P322、院四卷，P196反面-P197 、P209 ） 。
六、Ｏ○○：
    91年中進入公司當業務員，後升協理，現任董事長助理，執
    行董事長交代的各項工作，沒出資投資海閣林休閒渡假酒店
    ，沒底薪，介紹募集每單位13萬5 千元之合夥人，我可抽4
    千元佣金，每月約可領5 萬元我經手招募的約30人左右，海
    閣林休閒渡假酒店以蓋飯店為名，向合夥人募資。海閣林在
    綠島有11 筆 土地，是以甲○○名義申請建照。業務員每單
    位可抽1 萬元，我抽4 千元。不知道公司的休閒旅館沒有執
    照。一開始我們即沒有要詐欺客戶，公司給我們的訊息是一
    個很好的投資案才介紹給客戶等語（出處：警A 卷，P77-P8
    3 、偵二十卷，P56-P57 、院一卷，P322、院四卷，P209）
    。
七、丁○○：
    92年底甲○○叫我到海閣林休閒渡假酒店擔任董事，在公司
    擔任業務經理，94年4 月離職，離職時我的團隊剩下4 個女
    業務卯○○、己○○、張雅婷及李文倩。沒固定薪水，視每
    月業績而定，每筆我可抽3 千元業績獎金，我旗下女業務也
    大約抽佣3 千元。公司以要在綠島興建五星級休閒渡假酒店
    為由對外招攬投資，對外招商3600單位。公司有時會安排女
    業務到婚友社拓展人脈，女業務在婚友社認識朋友後如何向
    他們介紹投資我不清楚。女業務招攬投資完款後，會將客戶
    的錢以現金或匯款的方式給我，我再將錢匯到甲○○或公司
    的帳戶，或以現金拿給財務部經理Ｃ○○。公司在綠島共購
    買11筆土地，公司跟我們說有申請過建照，我們不知道通過
    的是集合住宅的建照，不知道公司的休閒旅館沒有執照。公
    司給我們的案子，我認為很好才去推銷，也認為工作還不錯
    ，沒有詐欺等語（出處：警A 卷，P69-P72 、偵二十卷，P5
    6 、院一卷，P322、院四卷，P209）。
八、Ｃ○○：
    我擔任甲○○特別助理，負責載送甲○○外出，以前是擔任
    會計，我月薪3 萬。業務員沒支領底薪，拉到客戶買股份後
    才有獎金，1 股份為1 單位13萬5 千元，業務員可分1 萬元
    ，13萬5 千元中8 萬5 千元交回公司，入甲○○或公司帳戶
    ，業務分3 萬5 千元，1 萬5 千元給甲○○，海閣林公司經
    營是以業務員招攬販賣不知情之客戶投資公司股份蓋五星級
    大飯店為業務方式。幹部均教導業務員，利用打電話機會宣
    導朋友或參加婚友社約會的男生，告訴他們海閣林要在綠島
    蓋休閒渡假酒店，蓋完觀光大飯店，如公司有賺錢，股東就
    可以分紅。91年中旬開始招募，92年購買10多筆土地約3600
    萬元。甲○○告訴我綠島建地有一部分是農地，不能蓋房子
    ，要變更才能取得觀光飯店之建照。甲○○以將來會興建五
    星級渡假大酒店告訴我們，大家才會以此名義對外召攬集資
    。我全部都是按照公司及老闆指示去辦理等語（出處：警A
    卷，P19-P31 、偵四卷，P3-P4 、偵七卷，P33 反面-P34、
    院一卷，P322、院四卷，P197反面-P198 、P209）。
九、Ｉ○○：
    92年底在海閣林台中辦事處擔任經理，是教育訓練的講師，
    我不負責對外推銷業務，是向公司業務員上一些有關公司的
    專業知識及加強員工信心的課程，不是業務訓練。我沒向任
    何人推銷過海閣林公司的股份，我的業務員每成交1 單位我
    可抽2 萬元業績獎金，但須支付公司的水電費。我知道海閣
    林休閒渡假酒店在綠島興建的飯店以甲○○私人名義去申請
    集合式住宅的建照，公司是說將來一定可以變更過，但這部
    分我們不瞭解，所以公司怎麼說我們就怎麼對客戶說等語（
    出處：警A 卷，P112-P113 、偵二十卷，P62-P63 、院一卷
  ，P322、院四卷，197 反面、P209）。
十、Ｅ○○：
    91年開始在海閣林任職協理，負責管理業務員，知道海閣林
    公司實際上沒有旅館執照，業務員都知道，有告訴客戶是集
    合住宅，薪水是1 個單位抽8 千或9 千元，沒有底薪。我是
    在Ｎ○○（顏銘震）公司上班，當時我有一個產品代銷即將
    結束，認為觀光休閒是個不錯的產業，才轉換跑道代銷此商
    品，我們都依照公司的工程進行去做，不知道犯罪等語（出
    處：偵二十卷，P165-P 166、院一卷，P322、院四卷，P209
    ）。
十一、子○○（原名吳俊德）：
    我在公司擔任業務主任，看主管要我做什麼，就做什麼，他
    們都是我的主管。我是代銷公司的員工，入行不久，我得到
    的訊息是工程有在進行，不曉得觸法。通常我們會算報酬率
    給客戶看，客戶認為合理才簽約等語（出處：院一卷，P322
    、院四卷，P209、P212）。
十二、Ｌ○○：
    92年開始在海閣林公司擔任專員，後升職主任、襄理，94年
    離職，剛開始公司叫翻天創新公司，後才改名海閣林。工作
    性質主要是針對女業務所帶回來的客戶，我要向他們介紹公
    司所投資的產業、性質或工程進度等有關投資案相關事情，
    資訊都從公司處得知，由公司提供資料、建照影本等相關資
    料，然後再由女業務向他們介紹投資海閣林公司的股份，解
    說時不一定會進公司，但簽約時一定會帶到公司。解說投資
    期間客戶每年可獲利多少有講大概的數字，營運後1 年才可
    分紅，還本要看客戶自己計算，如投資10萬元，每年可分1
    萬即10年可還本。簽約時我只依照合夥協議書內容陳列之項
    目解釋，沒告知支付業務員獎金及幹部報酬部分。我的主管
    是巳○○。專員的業績獎金是1 萬元，主任獎金是1 萬3 千
    元，襄理獎金是1 萬5 千元，我底薪1 個月3 萬元，我解說
    的部分1 單位可領到2 千元。我知道海閣林公司是以甲○○
    私人名義申請集合式住宅建照去蓋的，公司有跟我們說未申
    請過合格的旅館建照，為了趕快把建物蓋好，公司才先申請
    集合式住宅來蓋，將來一定可變更為旅館的建築執照。有跟
    客戶說明集合住宅的執照，沒有飯店、酒店的執照，建照在
    變更當中。我認為公司有用心經營，客戶也都是成年人，應
    該有判斷能力，我們是依照公司藍圖跟客戶解釋，若詐欺客
    戶就不會買地、開工等語（出處：警A 卷，P183-P185 、偵
    二十卷，P7 2、院一卷，P322、院四卷，P198、P209、P211
    -P212） 。
十三、未○○：
    93年中在海閣林公司擔任專員，後當主任，薪水每月大約2
    萬多，知道海閣林公沒有飯店執照，有對客戶講是集合住宅
    的執照，會申請變更。我也是代銷公司員工，職務內容與Ｌ
    ○○同等語（出處：偵二十卷，院四卷，P209反面、P212）
    。
十四、Ｂ○○：
    93年在海閣林公司上班擔任業務專員，94年就被Ｌ○○換到
    風緻開發公司上班，期間約支領10萬元薪水。我在海閣林公
    司沒有底薪，要談CASE才有薪水，不知道談CASE收入有多少
    ，我在海閣林均只幫人介紹資料，我沒錢吃飯都跟巳○○拿
    。海閣林公司經營股份投資買賣。上級要我以綠島飯店開發
    案去尋找客戶，以後會賺錢，我有對外賣出10個單位，1 單
    位13萬5 千元可抽8 千元到1 萬元佣金，有賣給甲Ａ○、甲
    ｆ○，當時有跟她們說是集合住宅的執照，之後會變更為飯
    店，還有拿文件給他們看。我是代銷公司員工，我只是業務
    員要賺錢，不知道是詐欺等語（出處：警A 卷，P195-P199
    、偵二十卷，P183-P184 、院二卷，P115、院四卷，P209反
    面）。
十五、乙○○（原名史雅茜）：
    92年在海閣林公司當專員，後升到主任，沒有底薪，是獎金
    制，專員是1 單位1 萬元，主任是1 萬3 千元，前後領到的
    獎金約幾10萬。丁○○、丙○○是我堂兄妹。不知道海閣林
    沒有飯店執照，只知道有集合住宅建造執照，有對客戶說有
    建照，公司跟客戶說明時有講是集合住宅的執照，會申請變
    更，公司當時拿土地等投資案相關資料給我，我才去找客戶
    ，有告知客戶相關訊息，客戶有到公司看過後，才決定投資
    ，我有到綠島看過現場。有賣甲玄○、乙ｓ○、乙Ｚ○、乙
    壬○、甲戊○、ｏ○○、甲酉○、乙丙○、乙Ｒ○、ｙ○○
    、甲乙○，當時我以朋友立場推薦給朋友，沒說要結婚，只
    說要當朋友，沒說不買東西就不能交朋友等語（出處：偵二
    十卷，P156、院二卷，P74 、P276-P2 77、院四卷，P199、
    P209反面）。
十六、玄○○：
    92年底進入海閣林公司擔任專員，薪水是獎金，1 單位9 萬
    元，知道海閣林公司沒有飯店的執照，但有集合住宅的執照
    ，共約賣出50幾個單位，有向客戶說明是集合住宅的執照。
    有賣Ｔ○○、甲ｇ○。老闆怎麼說就怎麼做，我沒有詐欺意
    圖等語（出處；偵二十卷，P94-P95 、院四卷，P209反面）
    。
十七、Ｋ○○（原名蔡宜庭）：
    92年底開始在海閣林公司當專員，沒有底薪，是獎金制，專
    員1 個單位9 千元，知道海閣林公司沒有飯店執照，有對客
    戶講是集合住宅的執照，會申請變更，共賣約40幾個單位，
    有賣給甲巳○、許見智、ｐ○○等大概4 個客戶，有拿到佣
    金。沒有詐欺意圖，公司推出此投資案時，在綠島有蓋旅館
    ，我有詳細跟客戶解說，也提到會變更建照等語（出處：偵
    二十卷，P158、P184、院二卷，P63 、院四卷，P209反面）
    。
十八、辛○○：
    93年初在海閣林公司擔任業務專員，薪水是獎金，1 單位9
    千元，知道海閣林公司沒有飯店的執照，共賣出約5 、60個
    單位，有向客戶說明是集合住宅的執照，有賣給乙Ｅ○、甲
    ｍ○、乙Ｇ○、甲ｈ○、甲Ｗ○。我有請客人到公司瞭解狀
    況。壬○○是我姊姊等語（出處：偵十六卷，P6-P57、偵十
    八卷，P5-P6 、P16-P17 、P22 、P29-P30 、偵二十卷，P9
    3 、P272、院二卷，P62 、院四卷，P209反面）。
十九、Ｐ○○：
    91年底在海閣林公司擔任專員，後升到主任，當時公司名稱
    是翻天，薪水是獎金，1 個單位9 千元，主任是1 萬3 千元
    ，我大概可以抽9 千元，不知道海閣林公司沒有飯店的執照
    ，當時公司正在買地，有向客戶說明執照的情形，共賣不到
    10個單位，有賣乙Ｕ○。如公司所說，執照、什麼東西都有
    ，簽約時都有看得到等語（出處：偵二十卷，P94 、院二卷
    ，P62-P63 、院四卷，P209反面）。
二十、申○○：
    當初在海閣林公司擔任業務，1 個單位13萬5 千元，佣金約
    8 千至1 萬元。知道海閣林公司沒有飯店執照，有對客戶說
    明是集合住宅的執照，共賣1 、20個單位，有賣給ｋ○○。
    公司說什麼我們就做什麼等語（出處：偵二十卷，P157-
    P158、院二卷，P118、院四卷，P209反面）。
二十一、酉○○：
    93年在海閣林公司擔任專員，薪水是獎金，1 個單位9 千元
    ，知道海閣林公司沒有飯店的執照，但有集合住宅的執照並
    有向客戶說明，共賣出約2 、30個單位，有賣Ｗ○○、乙Ｊ
    ○、甲ｏ○、乙ｐ○。我們是一般代銷公司，公司叫我們做
    什麼就做什麼等語（出處：偵二十卷，P87-P88 、院二卷，
    P63、 院四卷，P209反面）。
二十二、甲午○（原名辰○○）：
    92年間在海閣林公司擔任業務助理，我領底薪，每月1 萬5
    、6 千元，沒有在賣單位，也沒有賣甲ｄ○單位，當時甲ｄ
    ○是我負責開發，但產品介紹不是我，我有帶甲ｄ○到公司
    交由公司人員介紹。我在代銷公司上班，不知道飯店是否有
    蓋好，沒有以結婚為前提認識客戶等語（出處：偵二十卷，
    P93- P94、院二卷，P74） 。
二十三、Ｍ○○：
    91年在海閣林公司擔任業務助理，當時公司是翻天，薪水是
    獎金，1 單位1 萬元，當時公司已買完地在搭建，只知道有
    執照，不知何執照。不知道綠島有無辦理登記，主管有跟我
    們講，但我們沒直接去綠島瞭解，那時剛出社會，認為公司
    提供訊息飯店有在興建，不知道要看執照，認為當時有在營
    運，不是詐欺，約2 個半月我就離職，我負責綠島開發案及
    跟客戶推銷，1 個單位約12、3 萬元，抽取8 、9 千元等語
    （出處：偵二十卷，P96 、院二卷，P63 、院四卷，P210）
    。
二十四、庚○○：
    91年在海閣林公司當任專員，後升到主任，沒底薪是獎金制
    ，專員1 單位1 萬元，主任1 萬3 千元，不知道海閣林公司
    沒飯店執照，沒帶客戶到公司，不記得賣多少單位，有賣給
    ｈ○○、ｅ○○。沒拿到佣金。我沒詐欺，我到離開公司時
    都認為是真的等語（出處：偵二十卷，P159、院二卷，P63
    、院四卷，P210）。
二十五、黃睦芸（原名黃彩惠）：
    92年底進去海閣林公司擔任專員，薪水是獎金，1 單位9 千
    元，知道海閣林公司沒飯店執照，共賣出約2 、30個單位，
    有向他們說明是集合住宅的執照，有賣乙ｅ○、乙Ｌ○，有
    領到佣金，我把客戶帶到公司後即由公司職員介紹。當時剛
    進公司認為公司前景很好，是代銷公司等語（出處：偵二十
    院，P95 、院二卷，P63 、院四卷，P210）。
二十六、Ａ○○（原名馮志群）：
    92年進去海閣林公司擔任專員，後升到主任，薪水是獎金，
    1 個單位1 萬元，主任1 萬3 千元，知道海閣林公司沒有飯
    店的執照，但有集合式住宅的執照，共賣出約1 百個單位，
    有向客戶說明是集合住宅的執照，是我帶客戶到公司，Ｌ○○、吳俊德、未○○向他們說明的。有賣給甲Ｅ○、乙宇○
    、Ｓ○○、甲Ｔ、甲Ｉ○、甲ｚ○、甲ｔ○、甲Ｒ○、甲ｋ
    ○，客戶大部分用貸款方式購買公司產品，由公司辦信用貸
    款，我純粹負責推銷，以朋友心態與其聯繫，但客人若以交
    女友心態問我，我會直接講名。我是代銷公司員工，有看到
    建築執照、買地證件等，公司有跟我說日後建照會變更，我
    沒威脅客戶不成交就不交往，董事長有帶我們到綠島看基地
    等語（出處：偵二十卷，P88 、院二卷，P74 、院四卷，
    P210）。
二十七、丙○○（原名史恆華）：
    92年我哥哥丁○○介紹我進去海閣林公司擔任專員，後升到
    主任、襄理，沒底薪，是領獎金，我的工作就是要推銷海閣
    林公司的股份，大約推銷20人左右，我從參加婚友社著手開
    發，專員的獎金是1 萬元，主任獎金是1 萬3 千元，襄理獎
    金是1 萬5 千元，副理獎金是1 萬8 千元，經理獎金是2 萬
    元。公司有拿1 張公文和很多資料給我們看，給我們看集合
    住宅的執照，說已經申請過合法的建照，我們對這部分也是
    一知半解，公司如何教育我們，我們就怎麼對客戶說。甲○○開會有說要以他名義申請建照比較好通過，他保證會將整
    個飯店的產權都變更回公司名下。有賣過甲地○、吳宣昌、
    甲ｓ○、ｗ○○、ｌ○○。我對客戶均稱公司在綠島興建飯
    店，綠島目前無飯店，投資1 個單位13萬5 千元，將來應可
    獲利，客戶有些是貸款購買，我沒幫其辦貸款，我帶客戶到
    中正路公司由公司人員介紹，客戶有些是同事或朋友介紹，
    我與客人沒簽過手。公司每個工程進度都會跟我們講，我會
    告知客戶此訊息等語（出處：警A 卷，P125-P128 、偵二十
    卷，P63- P64、院二卷，P74 、院四卷，P199反面-P200 、
    P210）。
二十八、午○○：
    92年在海閣林當兼職業務員，只負責在外接客戶推銷海閣林
    公司的股份，成功時向公司拿我該得的獎金即1 萬元。我利
    用想和對方交往的方法，誘導少數投資人投資海閣林，我沒
    說過要結婚，有極力推銷，以公司給我們的訊息去做推銷。
    。剛開始我不知道海閣林公司以何名義申請建照，但後來因
    客戶在問，公司才跟我說是以甲○○名義去申請集合住宅的
    建築執照，公司說到時再申請變更，這樣比較不會耽誤到正
    式營運的時間。我都是將客戶帶到公司，由Ｏ○○向客戶介
    紹，公司男客戶扮演女業務的親戚或乾哥，我都會跟客戶說
    Ｏ○○是在公司擔任特助，由他向客戶介紹比較直接且較深
    入。有賣過乙ｑ○、許福元、甲丙○。當時公司有帶我們到
    綠島看動工，工程進度陸續在走，公司有跟我們回報，都是
    聽從公司指示在走等語（出處：警A 卷，P176-P178 、偵二
    十卷，P71-P72 、院二卷，P75 、院四卷，P210）。
二十九、己○○：
    92年開始在海閣林公司擔任業務專員，後升到主任沒有底薪
    ，薪水是獎金，業務員獎金是1 萬元，主任是1 萬3 千元。
    我去婚友社認識新朋友，跟對方介紹投資海閣林的投資方案
    ，主要希望對方能因投資海閣林而獲利。共向約20人推銷過
    ，賣過5 、60個單位，總計完款60至70筆。我不知道建照方
    面的事情，最近才知道公司在綠島蓋飯店是以甲○○私人名
    義申請過集合式住宅建照，公司說將來一定可變更成功。公
    司有拿集合住宅的執照給我們看，有跟客戶說有建照，沒說
    是什麼建照，有賣過甲Ｏ○、ｊ○○、甲寅○、甲Ｙ○，我
    是以朋友立場去推銷，公司有帶我們到綠島看動土典禮等語
    （出處：警A 卷，P158-P160 、偵二十卷，P70-P71 、院二
    卷，P75 、院四卷，P210）。
三十、戊○○：
    92年進去海閣林擔任專員，薪水是獎金，1 單位1 萬元，知
    道海閣林公司沒有飯店的執照，但有集合住宅的執照，共賣
    出約100 個單位，有向客戶說明是集合住宅的執照，日後會
    變更，有賣甲Ｓ○、乙乙○等3 個客戶單位。客戶均在交友
    中心認識，客人先衡量自己資力購買，甲Ｓ○當時經濟能力
    佳所以購買9 或10單位，沒說要購買產品我才要與其作朋友
    。我進公司後，瞭解公司有買地，飯店也有蓋，客戶到公司
    有告知建照會變更，現以集合住宅興建等語（出處：偵二十
    卷，P86 、院二卷，P75 、院四卷，P210）。
三十一、卯○○：
    擔任海閣林公司專員，販賣、推銷海閣林公司股份給不特定
    人，1 單位13萬5 千元，可分配到1 萬元。前後大約招攬30
    人投資，完款30筆，領取30萬左右業務獎金。有賣過ｃ○○
    、乙Ｓ○、簡國恒、甲辛○、乙Ｎ○、乙ｒ○、甲ｙ○、乙
    宙○、ｕ○○、甲ｕ○單位。其中乙ｒ○是工人，因信貸不
    足，只付部分款項，剩下由我墊付。有到綠島看建築等語（
    出處：警A 卷，P208-P213 、偵二十卷，P77-P78 、院二卷
    ，P7 5、院四卷，P210反面）。
三十二、Ｊ○○：
    91年在翻天創新國際股份有限公司任職，92年離職時公司改
    名為海閣林公司，擔任會計兼業務，在海閣林有推銷公司的
    股份，約推銷4 、5 人，賣5 、6 個單位，薪水是會計1 個
    月2 萬3 千元加獎金即成交1 單位8 千元。我離職時公司尚
    未購地，但有計畫在接洽購地事宜，已簽下建地，興建集合
    住宅我不清楚。有賣過甲Ｊ○等語（出處：警A 卷，
    P223-P225 、偵二十卷，P78-P79 、院二卷，P75 、院四卷
    ，P210反面）。
三十三、陳佩琦：
    93年在海閣林公司當專員，後升到主任，沒底薪是獎金制，
    專員1 單位1 萬元，主任是1 萬3 千元。知道海閣林公司沒
    有飯店執照，跟客戶說明時有講是集合住宅的執照，共賣20
    幾個單位左右，有賣給乙Ｄ○、乙Ｖ○、乙ｇ○。我沒說要
    先購買產品才可交友。我屬代銷公司，知道當時是以集合住
    宅興建，但會變更用途，我有到綠島，有看到基地在興建飯
    店，認為是真的投資等語（出處：偵二十卷，P160、院二卷
    ，P7 5、院四卷，P210反面）。
三十四、Ｇ○○：
    93年在海閣林公司但任業務專員，後升到主任，沒有底薪，
    是領獎金，業務員是1 個單位1 萬元，主任是1 萬3 千元，
    94 年 覺得公司怪怪的就離職。大概向20個客戶推銷成功過
    海閣林公司的股份，完款20筆左右，每單位專員的獎金是1
    萬元。我知道海閣林休閒渡假酒店是以甲○○私人名義去申
    請集合式住宅建築執照，公司說講來一定可以變更過，公司
    怎麼對我們說，我們就怎麼對客戶說。有賣過ｚ○○，有帶
    他到綠島看過。我認為我也被騙。當初都認為公司給我們的
    訊息是真的等語（出處：警A 卷，P189-P191 、偵二十卷，
    P72- P73、院二卷，P75 、院四卷，P210反面）。
三十五、天○○：
    93年在海閣林擔任業務專員，沒有底薪，是領獎金，1 個單
    位1 萬元，大概向7 、8 個客戶推銷成功過，完款10幾筆左
    右。不知道海閣林公司沒有酒店飯店執照，但知道海閣林休
    閒度假酒店是以甲○○私人名義申請集合式住宅，公司說要
    先把建物蓋起來，將來再去變更。有賣過甲辰○、ｑ○○、
    甲卯○、乙地○，而乙地○錢沒付完。入公司只是為了1 份
    工作，主管叫我們做什麼就做什麼，沒有要欺騙客人，客戶
    需要瞭解什麼就帶入公司由主管講解等語（出處：警A 卷，
    P148 - P150 、偵二十卷，P65 、院二卷，P76 、院四卷，
    P210反面）。
三十六、亥○○：
    91年至92年在海閣林擔任專員，後來是襄理，沒有薪水，但
    賣出單位有獎金，專員是1 單位8-9 千元，襄理是1 萬元，
    共賣出10幾個單位，知道海閣林公司是集合住宅執照，有跟
    買的客戶說明是集合住宅執照，說像民宿，有賣給甲ｕ○、
    甲Ｌ○、乙Ｘ○單位。我以朋友立場告訴客人這是不錯的產
    品可以投資，分享給客人等語（出處：偵十三卷，P17-P18
    、偵十四卷，P22 、院二卷，P76 、院四卷，210 反面）。
三十七、Ｆ○○：
    劉珈妤也是我本人。92年間在海閣林公司擔任業務專員，後
    升到主任，沒有底薪，是領獎金，業務員是1 個單位1 萬元
    ，主任是1 萬3 千元，不知道海閣林沒有飯店執照，任職期
    間大概向20個客戶推銷成功過，完款約4 、50個單位。領過
    約10幾萬元業務獎金。沒帶過客戶到綠島。當時工程都有在
    進行，不認為詐欺等語（出處：警A 卷，P137-P138 、偵七
    卷，P32 、偵二十卷，P64 、院二卷，P76 、院四卷，P198
    反面-P199 、P210反面）。
三十八、宙○○：
    92年在海閣林公司任職，公司是在台中的辦事處，進去是業
    務員，後升到主任，沒有底薪，是領獎金，業務員是1 單位
    9 千元，主任是1 萬2 千元。我都從網路上認識朋友，跟他
    們說海閣林的投資方案很好可賺大錢，看他們要不要投資，
    如他們有意願，就帶他們到公司進一步瞭解，想投資的人沒
    錢，我會介紹他們去貸款。知道海閣林公司沒有酒店飯店執
    照，有跟客戶說是集合住宅執照，有賣給乙Ｆ○、ｍ○○、
    林豊田、甲Ｆ○、Ｚ○○、乙ｕ○、乙未○、乙Ｙ○、甲Ｚ
    ○。沒跟客戶說沒有購買不能當朋友，公司有帶我們到綠島
    看工程，的確有動工、興建，公司當時也沒說執照沒核發。
    我只是代銷海閣林產品，Ｎ○○叫我們做什麼我們就做，確
    實沒以結婚為前提介紹投資等語（出處：警A 卷，P142-P14
    3 、偵二十卷，P64-P65 、院二卷，P76 、院四卷，P211）
三十九、戌○○：
    92年在台中朕聖公司擔任兼職業務員，主管叫我去推銷海閣
    林公司的投資案，要在綠島蓋五星級大飯店，銷售海閣林飯
    店股權，以股權銷售方式，每單位13萬5 千元，我只推銷給
    Ｖ○○4 個單位，說有很大商機，會有很大獲利，沒說獲利
    多少，每單位我可抽1 萬元業績獎金，不知道海閣林沒有酒
    店飯店執照，客戶有到公司現場，有看到執照。我沒去綠島
    看過，但有委託朋友去綠島時幫我看，我朋友去問當地人，
    當地人說沒聽過海閣林休閒渡假酒店，我覺得怪怪就不再推
    銷海閣林的投資案。沒推銷給甲未○、乙ｈ○、乙ｚ○，我
    依照公司的訊息介紹，沒跟客戶說以結婚為前提作為投資的
    方向等語（出處：警A 卷，P170-P171 、偵二十卷，P71 、
    院一卷，P251反面、院四卷，P211）。
四十、癸○○：
    我在朕聖公司任職，不是在海閣林公司，沒有賣給乙丑○、
    甲Ｍ○、乙Ｗ○，當時我沒有介紹客戶，也沒到外面推銷，
    只有在公司接電話，那是別人介紹的。記得當時很多客戶到
    公司由負責解說的人解說，公司如何跟其解說我不清楚等語
    （出處：偵二十卷，P86-P87 、院二卷，P115、院四卷，
    P211）。
四十一、丑○○：
    92年在海閣林公司擔任業務員，主管要我從事海閣林投資案
    股權推銷，要在綠島蓋五星級飯店，以股權銷售方式，每單
    位13萬5 千元。薪水是獎金，1 個單位1 萬元，知道海閣林
    公司沒有飯店的執照，有向客戶說明是集合住宅的執照，甲
    ｘ○問我說他想要賺錢，所以我向其推銷海閣林股權，我賣
    他5 單位；乙甲○我推銷他14個單位188 萬元，乙Ｈ○我推
    銷他6 個單位，他用信用貸款方式繳錢，有介紹他們產品，
    沒說獲利多少等語（出處：偵二十卷，P87 、院一卷，P251
    反面、院四卷，P211）
四十二、寅○○（原名李裙鳳）：
    91年任職海閣林公司擔任業務員，後升到主任，主管要我從
    事海閣林投資案股權推銷，要在綠島蓋五星級飯店，是以股
    權銷售方式，每單位13萬5 千元，我只推銷給乙Ｍ○4 單位
    ，說公司將綠島蓋五星級飯店，看其有無意願投資，沒有說
    利潤多少，只說綠島現在沒有飯店，只有民宿，蓋飯店投資
    報酬率會好，我有帶客戶到公司瞭解狀況，是客戶本身想投
    資，沒有強迫其投資等語（出處：偵二十卷，P160、院一卷
    ，P252、院四卷，P211）。
四十三、壬○○：
    92年在朕勝公司擔任業務員，主管要我推銷海閣林投資案股
    權，要在綠島蓋五星級飯店，是以股權銷售方式，每單位13
    萬5 千元。我沒有薪水，是獎金制，1 個單位9 千元，知道
    海閣林公司沒有飯店執照，但有對客戶說明有集合住宅執照
    ，會申請變更，共賣出3 、40個單位，有賣給Ｙ○○、乙ｍ
    ○、乙戌○、乙巳○，我跟他們推銷公司將在綠島蓋五星級
    飯店，看其有無意願投資，有說利潤不錯，沒有明確講說利
    潤有多少等語（出處：偵二十卷，P156-P157 、院一卷，
    P251反面-P252 、院四卷，P211）。
戊、本院認為無罪之理由：
壹、按犯罪事實應依證據認定之，無證據不得認定其犯罪事實；
    又不能證明被告犯罪者，應諭知無罪之判決，刑事訴訟法第
    154 條第2 項、第301 條第1 項前段分別定有明文。次按事
    實之認定，應憑證據，如未能發現相當證據，或證據不足以
    證明，自不能以推測或擬制之方法，以為裁判基礎（最高法
    院40年臺上字第86號判例參照）。另按刑法第339 條第1 項
    詐欺罪之成立，須行為人於主觀上有為自己或第三人不法所
    有之意圖，客觀上有施用詐術，使對方陷於錯誤致為財產上
    之處分行為，始足當之；若其所用方法，不能認為詐術，亦
    不致使人陷於錯誤，即不構成該罪（最高法院46年臺上字第
    260 號判例參照）。至於民事關係當事人間，債務人於債之
    關係成立後，如有未依債之本旨履行民事債務之情形，在一
    般社會生活經驗上可能之原因甚多，而刑事被告依法不負自
    證無罪之義務，若別無足以證明被告自始意圖不法所有之積
    極證據，亦僅能認係民事債權債務糾紛，不得僅憑被告事後
    不履行債務之客觀事態，而推定被告自始具有不法所有之詐
    欺意圖。
貳、公訴意旨認被告甲○○等人共同施用詐術，誘使投資人受騙
    ，主要係以下列論斷，為其依據：
一、被告等人以海閣林公司名義，先以少數之資金在綠島地區購
    得依法不得建造旅館之土地（建地3 筆、農地8 筆），且購
    得土地，均登記在甲○○名下，再以集合住宅的名義申請建
    造執照），佯稱在綠島投資興建五星級休閒渡假大飯店，且
    明知海閣林公司自始至終無法取得臺東縣政府所核發之合法
    旅館建築執照（僅取得集合住宅建造執照），以此掩人耳目
    手法，向民眾詐騙投資款項。
二、自民國91年4 月間起，由各級業務員至婚友社或上網交友，
    以與被害人交往為藉口，隱瞞沒有合法旅館使用執照之事實
    ，誘騙被害人投資海閣林休閒渡假酒店，且被害人不知業務
    員有抽取高額獎金；又被害人繳完款項之後，業務員隨即失
    聯，以此不實方式，誘使投資人受騙上勾。
三、本件在綠島開發所謂五星級休閒渡假大酒店，至今仍未營運
    ；且投資之被害人迄未分紅，顯有誤導民眾投資之詐欺情事
    。
四、本件截至94年6 月8 日經警查獲為止，共有被害人1, 336人
    投資3,654 個單位，目前已查出被害人共計196 人，詐得總
    金額總計4 億9329萬元；又投資人繳交款項未依實際收支情
    形確實作帳，除扣掉管銷及上開業務獎金之外，餘均流入被
    告甲○○私人帳戶內，而有有詐騙情事。
參、本院之判斷：
一、公訴意旨認被告等人係以海閣林公司名義，先以少數之資金
    在綠島地區購得依法不得建造旅館之土地（建地3 筆、農地
    8 筆），且購得土地，均登記在甲○○名下，再以集合住宅
    的名義申請建造執照），佯稱在綠島投資興建五星級休閒渡
    假大飯店，且明知海閣林公司自始至終無法取得臺東縣政府
    所核發之合法旅館建築執照（僅取得集合住宅建造執照），
    而以此掩人耳目手法，有向民眾詐騙投資款項之情事。惟查
    ：
(一)緣91年4 、5 月間，案外人黃復杰以在綠島投資購地建造「
    海閣林休閒渡假酒店」為由，邀被告甲○○合夥，共同籌劃
    設立翻天創新公司（址設高雄市前金區○○○路235 號8 樓
    之5） ，黃復杰負責公司出資及總攬公司財政等營運事項，
    甲○○則擔任招募公司股東、籌措資金及其餘公司事務，並
    由甲○○擔任翻天創新公司之登記負責人，該公司於91年5
    月7 日完成設立登記，2 人即擬定「合夥預定契約書」（下
    稱「舊合夥預定契約書」），以購地興建「海閣林渡假大酒
    店」名義，對外招募股東籌措資金；詎黃復杰與甲○○，自
    91年6 月24日起至92年3 月5 日間止，於綠島進行購地之際
    ，竟將部分募得資金，由甲○○連續轉帳共計72,094,200元
    之投資款項至黃復杰所指定之帳戶內，供黃復杰提領使用，
    黃復杰得款上開7 千2 百萬餘元，即避不見面，2 人共同連
    續業務侵占部分，黃復杰前經本院以92年度易字第2253號判
    決判處有期徒刑4 年，並經臺灣高等法院高雄分院以94年度
    上易字第589 號判決駁回上訴確定；甲○○另經本院以98年
    度易字第75號判處有期徒刑2 年（尚未確定），合先敘明。
(二)嗣甲○○為承擔營運責任，於92年4 月間，將翻天創新公司
    改籌組海閣林公司，由甲○○擔任海閣林公司董事長，並增
    修「舊合夥預定契約書」內容，重新擬定「合夥預定契約書
    」（下稱「新合夥預定契約書」），以海閣林公司名義繼續
    招募股東及籌措資金，並透過臺東市市民代表陳貞賢之介紹
    ，委託臺東縣綠島鄉公所秘書鄭文仁居中簽線，經多次協調
    土地買賣事宜，由海閣林公司出資2,117 萬3 千元，向地主
    韓春麟購買坐落臺東縣綠島鄉○○○段1176、1178、1179、
    1180、1180-1、1183、1183之1 、1185地號之土地（上開土
    地皆係「旱地」，起訴書誤載為「農地」），並於92年5 、
    6 月間，將購地款項匯入鄭文仁開設之合作金庫臺東分行帳
    戶；嗣甲○○發現土地面積仍不足興建海閣林休閒渡假酒店
    ，希望再購買週邊其它建地，以擴大使用面積，復透過陳貞
    賢介紹，委託鄭文仁居中簽線，經多次接洽，以1,389 萬之
    代價，向地主鄭盛隆購買坐落臺東縣綠島鄉○○○段1152、
    1152-1、1152-2地號之土地（3 筆土地皆為「建地」），並
    於92年8 月間，並將購地款項匯入鄭盛隆指定友人謝志忠之
    郵局帳戶等情；此據證人鄭文仁、韓春麟於警詢時證述甚詳
    （警Ａ卷第252 至254 、265 、266 、309 、310 頁），復
    有海閣林公司登記資料、股東名簿、股東繳納股款明細表、
    不動產買賣契約書、鄭文仁之合作金庫銀行活期存款存摺影
    本、謝志忠之郵政存簿儲金簿影本、土地所有權人土地資料
    謄本、地籍圖影本，及土地異動索引資料各1 份在卷可稽（
    警Ｄ卷第1600、1601、1740至1772頁，警Ａ卷第256 至263
    、267 至271 頁）。基此，被告甲○○自92年4 月間起至同
    年8 月間止，確有將海閣林公司募得之資金共計3 千5 百多
    萬元，在綠島地區取得上開土地，並作為興建海閣林休閒渡
    假酒店之用途甚明。
(三)甲○○於92年8 月間在綠島購得上開土地後，因部分土地地
    目係屬「旱地」，無法登記公司所有，而暫將土地登記於甲○○名下；隨即委請蔡國勇建築師在上開地號1152、1152-1
    、1152-2、1178、1180、1183等6 筆土地，規劃設計全棟地
    上5 層、地下1 層共計49戶之「海閣林休閒渡假酒店」（下
    稱「全案工程」、基地面積共計1571.64 平方公尺、法定空
    地面積共計599.87平方公尺、總樓地板面積共計3124.42 平
    方公尺），並向臺東縣政府申請旅館執照，然因旁邊臨時道
    路問題，尚未解決，縣府僅准核發集合住宅用途之建造執照
    （93年3 月25日府城建字第000000000 號），甲○○支付蔡
    國勇建築師約130 萬元之規劃設計費用，並取得建造執照後
    ，自93年4 月19日起，復將全案工程交由銘泉營造有限公司
    （下稱銘泉營造公司），並按蔡國勇建築師之上開設計規劃
    施工，全案工程於94年12月20日完工，工程款（含追加工程
    款）總計9, 608萬，嗣於95年2 月10日取得臺東縣政府核發
    之集合住宅使用執照（府城建字第Ｚ0000000000 號）等情；
    此據證人即建築師蔡國勇於偵查中、證人即銘泉營造公司股
    東賴振東於警詢時證述甚詳（偵七卷第32、33頁蔡國勇筆錄
    、警Ａ卷第272 至274 賴振東筆錄）；並有綠島海閣林旅館
    新建工程申請建築執照流程說明及相關資料（偵五卷第192
    至195 頁）、銘泉營造公司臺中商業銀行活期性存款存摺影
    本1 份、銘泉營造公司開立之發票影本11張（發票上面買受
    人均記載「海閣林休閒渡假酒店」）、銘泉營造公司營造業
    登記證書影本1 份（警Ａ卷第276 至291 頁）、臺東縣政府
    93年3 月25日府城建字第000000000 號建造執照及95年2 月
    10日府城建字第Ｚ0000000000 號使用執照各1 份（警Ｄ卷第
    1753頁、本院卷一第262 至265 頁）在卷可稽；復有綠島海
    閣林施工程藍圖2 本、工程合約書1 本、水電工程配置圖1
    本、鋼構配置圖1 本、蔡國勇建築師施工圖3 本、海閣林休
    閒渡假酒店平面配置圖6 本、綠島海閣林工程照片1 本、綠
    島海閣林遊樂業整合性管理系統建議書及餐飲管理系統建議
    書各1 本，扣案可資佐證。是被告甲○○自92年8 月間起至
    95年2 月10日止，確將海閣林公司募得之資金約9 千7 百多
    萬元，用以興建「海閣林休閒渡假酒店」，作為綠島地區休
    閒遊樂渡假場所之事實無誤。
(四)證人蔡國勇建築師另於偵查中證稱：海閣林公司請我設計時
    ，說是要蓋飯店，我起初以旅館名義申請，但縣府說不合法
    令，我建議用集合住宅名義申請，但蓋的標準，還是用旅館
    方式去興建，以後再變更申請；當時因為旁邊臨時道路的問
    題，沒有辦法解決，預計興建的旅館旁邊，雖有一條既成道
    路，但要用捐贈道路土地，或收購隔壁民房的方式，當作道
    路土地，才能解決臨時道路的問題等語（偵七卷第33頁）。
    是甲○○委請蔡國勇建築師設計之初，原先即以旅館規模之
    建造設計；且因臨時道路問題無法克服，才先以集合住宅名
    義申請建造執照甚明。
(五)全案工程於95年2 月10日取得上開集合住宅使用執照後，海
    閣林公司於95年11月14日提出申請，經臺東縣政府審查符合
    旅館消防安全設備，同意海閣林公司籌設旅館，並於一年內
    依建築法、都市計畫法等相關法規辦理後，再申請旅館登記
    等情；有臺東縣政府95年12月4 日府旅管字第0953038052號
    函及臺東縣消防局95年12月28日消預審字第0950000119號函
    各1 紙在卷可稽（本院一卷第218 、219 頁）。嗣甲○○於
    96年7 月17日再提出申請，臺東縣政府於96年7 月26日爰准
    將上開集合住宅（地上5 層、地下1 層、1 棟共計49戶）變
    更為「旅館用途」之事實；復有臺東縣政府96年7 月26日府
    城建字第Ｚ0000000000 號（第01次變更）使用執照影本1 份
    附卷可查（本院卷一第266 至269 頁）；是上開集合住宅共
    計49戶確已合法變更「旅館用途」無誤。
(六)綜上，本件被告甲○○在綠島之購地資金，已投入約3,500
    萬元；另興建「海閣林休閒渡假酒店」之設計及工程費用，
    亦高達約9,700 萬元；又於本院審理中，臺東縣政府確於96
    年7 月26日准將上開集合住宅49戶變更為「旅館用途」等情
    ，均如前述。是公訴意旨認被告等人僅以「少數資金」在綠
    島地區購地，且「無法取得合法旅館建築執照」，作為掩飾
    詐騙目的之手法一節，顯有誤解。
二、公訴意旨另認被告等人，自民國91年4 月間起，由各級業務
    員至婚友社或上網交友，以與被害人交往為藉口，隱瞞沒有
    合法旅館使用執照之事實，誘騙被害人投資海閣林休閒渡假
    酒店，且被害人不知業務員有抽取高額獎金；又被害人繳完
    款項後，業務員隨即失聯，以此不實方式，誘使投資人受騙
    上勾。惟查：
(一)依卷附合夥預定契約書觀之，本件王復杰及甲○○於91年5
    月間擬定之「舊合夥預定契約書」（以翻天創新公司名義對
    外簽約），及甲○○於92年4 月擬定之「新合夥預定契約書
    」（以海閣林公司名義義外簽約，然部分契約書第1 行誤繕
    翻天創新公司，嗣經更正為海閣林公司），均載明投資人與
    翻天創新公司（或海閣林公司），雙方係針對共同開發海閣
    林休閒渡假酒店之合夥出資事宜之相關權益事項而簽訂契約
    ；而新合夥預定契約書第1 條之1 載明「海閣林休閒渡假酒
    店預定座落於臺東縣綠島鄉○○○段1152、1152-1、1152-2
    、1176、1178、1179、1180、1180-1、1183、1183之1 、11
    85地號土地上」；而被告甲○○自92年4 月間起至同年8 月
    間止，已將對外募得之資金共計3 千5 百多萬元，購得上開
    契約書所載明之土地；嗣於92年8 月間起至95年2 月10日止
    ，另將海閣林公司募得之資金約9 千7 百多萬元，用以興建
    「海閣林休閒渡假酒店」，作為綠島地區休閒遊樂渡假場所
    ；又本件臺東縣政府業於96年7 月26日將上開集合住宅49戶
    變更為「旅館用途」等情，皆如前述；是被告甲○○確已依
    據合夥契約內容在綠島購地，並完成上開渡假酒店之興建事
    宜。綜上，公訴意旨指稱被告等人，隱瞞無法在綠島取得合
    法旅館使用執照，而向不知情之投資人誘騙投資海閣林休閒
    渡假酒店一節，似有誤會。
(二)公訴意旨雖認本件被告等人有安排業務員至婚友社或上網交
    友，以與投資人交往為藉口，且投資人不知業務員有抽取高
    額獎金；又投資人繳完款項之後，業務員隨即失聯，有向不
    知情之投資人詐騙投資款項之情事。惟查：
１、按刑法上詐欺罪之立法意旨，係禁止於經濟行為中使用不當
    之方法取財或得利為規範目的，而經濟行為因其本質及類型
    之不同，於交易領域中，亦有其個別特性。法律原則上固應
    保障交易主觀上之秩序，惟於具體案例中，亦應顧及行為人
    於交易行為之初，是否足認有違背正當經濟秩序之具體詐欺
    情事，而應予刑事制裁。就下列被害人證述觀之：
 (1)證人甲亥○證稱：丙○○向我推銷海閣林公司在綠島的投資
    案，她希望我認購愈多愈好，但我衡量能力，只能購買2 個
    單位27萬元，我把身分證、薪轉存摺、印鑑都交給她去向高
    雄二信銀行辦理信用貸款，共貸款80萬元，扣除後投資款後
    ，約剩50幾萬元在戶頭裡，丙○○要我多貸些，用剩餘的錢
    來扣本息，我自己也有動用過部分款項，當時丙○○沒有說
    要與我交往等語（警Ａ卷第317 至319 頁、本院二卷第155
    至162 頁）。
 (2)證人乙丁○證稱：91年9 月在溫馨婚友社認識史恆華，她對
    我推銷海閣林公司的股份，說她哥哥是海閣林公司的主管，
    她邀我去高雄市○○路的海閣林公司瞭解營運狀況，還播放
    DVD 簡介要把綠島變成觀光勝地，她說如生活想要好一點，
    就要有良好的投資理財觀念，我沒想要追求她，她當時也沒
    說要與我交往，也沒有說不投資就不跟我交朋友，從她介紹
    投資案到我決定投資的過程間隔大概3 、4 個月，經過評估
    後，我才決定要投資3 單位共40萬5 千元，因我身上現金不
    夠，一部分資金是向銀行貸款等語（警Ａ卷第323 至325 頁
    、本院二卷第163 至169 頁）。
 (3)證人甲地○證稱：94年2 、3 月時，去「合緣婚友社」認識
    丙○○，她介紹我投資海閣林公司綠島飯店開發案，跟我說
    如將來要在一起，要有良好的投資理財觀，我自己決定投資
    10單位共135 萬元，資金是丙○○幫我貸款，丙○○有告訴
    我將於94年7 月試賣，10月正式營運，我於投資後有與朋友
    到綠島看過工地，當時正在施工當中等語（警Ａ卷第328 至
    330 頁、本院二卷第170 至180 頁）。
 (4)證人ｎ○○（原名吳宣昌）證稱：92年12月在「溫馨婚友社
    」認識丙○○，她鼓吹我投資海閣林公司綠島飯店開發案，
    她沒有承諾會跟我結婚或進一步的發展，最後是我與她一起
    決定投資金額，共投資10單位合計135 萬元，並由她幫我處
    理貸款事項，我有將存摺、印章交給她處理等語（警Ａ卷第
    341 至343 頁、本院二卷第189 至197 頁）。
 (5)證人ｗ○○證稱：92年11月在「溫馨婚友社」認識丙○○，
    她鼓吹我投資海閣林公司的綠島飯店開發案，告訴我綠島開
    發案將是綠島第一家五星級大飯店，前景看好，一定可賺錢
    ，有多少股份就有多少紅利，沒告訴我可能會賠錢，當時投
    資2 單位共27萬元，資金來源是貸款，當時有說開發案尚未
    取得台東縣政府核准，但要先建設，我於投資前有先去海閣
    林公司看過模型，之後有去綠島看工地，第1 次去現場看時
    是空地，大概隔1 年後，第2 次再去看時，已經是蓋到5 樓
    的空屋，就我當時的認知，投資風險是一定有的，現在的投
    資又不是一定會賺錢等語（警Ａ卷第348 至350 頁、本院二
    卷第180 至189 頁）。
 (6)證人甲玄○證稱：92年1 月時，經朋友介紹認識陳怡文跟乙○○（原名史雅茜），不斷向我遊說公司的投資方案，但他
    們沒有跟我說不投資海閣林公司就不跟我作朋友，他們跟我
    介紹投資案約1 個月後，我決定投資4 個單位共計54萬元，
    就我認知中，沒有何種投資是百分之百會賺錢，而沒有風險
    ，認為被騙是那時電視和新聞都有報導等語（警Ａ卷第359
    至361 頁、本院二卷第227 至232 頁）。
 (7)證人乙ｓ○證稱：92年在交友中心認識史雅茜，她對我推銷
    海閣林公司綠島飯店開發案，我拿錢投資是因我想追求她，
    也想做投資多賺點錢，她沒說如果我不投資，就不跟我做朋
    友，她有向我解說投資內容，我用貸款作為投資的資金來源
    ，我買2 個單位共27萬元，當時史雅茜有跟我說明投資金額
    的紅利算法，於飯店營利後賺錢的情況下會發紅利，我是後
    來看到報紙才覺得被騙，但我的認知裡，沒有投資是百分之
    百會賺錢而絕無風險等語（警Ａ卷第368 至370 頁、本院二
    卷第233 至240 頁）。
 (8)證人ｏ○○證稱：93年在合欣婚友社認識史雅茜，她沒有要
    求我投資，當時她要去海閣林公司簽約要我陪她去，幫她看
    契約內容，之後閒聊時，她問我是否要投資，我當時想賺多
    一點錢，所以投資3 單位共40萬5 千元，並以貸款取得投資
    的資金，史雅茜有說飯店已經動工，並說公司有網站，上面
    有資料及工程進度，我上網查看有一些主體結構正在蓋，我
    認為沒有哪種投資是完全零風險，但她也沒說這件投資案是
    有風險的，報紙刊登後，資料傳到我營區，長官說我非法投
    資，我才認定本件投資案是場騙局（警Ａ卷第383 至385 頁
    、本院二卷第245 至251 頁）。
 (9)證人乙Ｒ○證稱：93年間在「和信婚友社」認識史雅茜，她
    跟我說投資海閣林公司綠島開發案，如飯店正常營運有賺錢
    時，每個單位可獲利8 千元左右，當時想賺錢，投資15單位
    共計202 萬5 千元，我以貸款取得投資的資金，我決定投資
    15個單位，是史雅茜跟我說能貸到多少錢就投資多少單位，
    她沒說我不投資就不再與我聯絡等語（警Ａ卷第393 至397
    頁、本院二卷第256 至260 頁）。
(10)證人甲Ｓ○證稱：93年在「溫馨婚友社」認識戊○○，說將
    來要在一起，我要有良好的投資理財觀念，她介紹海閣林在
    綠島蓋度假飯店讓我知悉，我本來不想投資，她表現出不高
    興的態度，我與她溝通後，決定投資9 個單位，後來投資10
    單位135 萬元，最後1 個單位是跟劉佩妤買的，劉佩妤也是
    在「溫馨婚友社」認識的，他們都沒有說不投資就不跟我往
    來，投資的金額，部分是貸款、部分是現金，戊○○陪我到
    海閣林公司簽約前，有有仔細看過合約內容，她有跟我講投
    資後如何分紅、何時開始獲利回收，但沒說明投資案可能會
    賠錢，也沒分析投資案的風險，只說是不錯的投資案，投資
    後每年可分到蠻多紅利，從戊○○介紹投資到我正式簽約，
    前後約2 、3 個月，我當時的認知沒有何種投資是完全是零
    風險的，是新聞報導後，我才感覺被騙等語（警Ａ卷第430
    至432 頁、本院三卷第75至87頁）。
(11)證人乙乙○證稱：92年在「蕙萊婚友社」認識戊○○，她在
    海閣林公司上班，說他親戚有在海閣林公司上班或投資，她
    要我投資海閣林公司，說該投資案是溫泉休閒中心，有高獲
    利，1 個單位13萬5 千元，我購買7 個單位合計94萬5 千元
    ，她帶我去公司，有拿出綠島建設藍圖給我看，當時我是看
    設計圖判斷才決定投資，我拿扣繳憑單等資料給戊○○向萬
    泰等3 家銀行辦貸款，貸款金額合計166 萬元，辦好後她帶
    我到銀行開戶領錢，交付投資款後，我還是能順利聯絡到戊○○，本件我看蘋果日報才知道這是詐騙集團，我不知道海
    閣林公司在綠島的開發案，已經取得旅館的使用執照等語（
    警Ａ卷第435 至437 頁、本院三卷第88至94頁）。
(12)證人乙ｋ○證稱：93年在「欣緣婚友社」認識戊○○，當時
    投資理財是想讓家人過得更好一點，所以投資海閣林公司的
    綠島飯店開發案，我以現金投資1 單位13萬5 千元，我忘記
    戊○○或海閣林公司有無跟我說明投資案有可能會賠錢或獲
    利不低，海閣林公司好像有跟我和解，本件我不追究了等語
    （警Ａ卷第452 至454 頁、本院三卷第94至96頁）。
２、從被害人甲亥○等12人之證詞得之，上開海閣林公司業務員
    於行銷過程中，並未特別以結婚或交往為藉口，而誘騙投資
    人參加投資事宜；另就扣案之海閣林公司所有之會議記錄、
    人事資料、員工教育手冊各1 冊及客戶電話資料1 袋之內容
    觀之，查扣之書面資料，主要皆是傳授業務員招攬客戶之技
    巧，並未提及如何使用詐術欺騙投資人，亦未刻意安排業務
    員至婚友社或上網尋覓投資對象；縱部分業務員曾向被害人
    表示參與投資後，始願意與被害人結婚或繼續交往等語；然
    此業務員為求績效所為之個人行為，充其量僅係吸引異性客
    戶之行銷手段；況上揭被害人亦證述投資之前，並不受業務
    人員姿色誘惑之影響。是本件並無公訴意旨指稱被告等人有
    以結婚或交往為藉口，而誘騙投資人參加投資之情事。
３、又業務員於行銷過程中，縱未向投資人告知每賣出1 單位（
    13萬5 千元），業務員（沒有底薪）可抽取獎金（專員為9
    千至1 萬元不等，主任為1 萬3 千元），另上開公司總經理
    、協理、經理，依階級可分別抽取3 千元至2 萬3 千元不等
    獎金之情事；惟本件是否成立詐欺犯行，應以投資人於海閣
    林公司（或翻天創新公司）簽訂上開合夥預定契約書時，被
    告等人有無施用詐術為判斷基準，而不應著眼業務員行銷公
    司產品時，究竟有無巨細靡遺說明公司如何抽取獎金之必要
    。況依社會常情，一般業務員在外推銷公司產品（例如房屋
    、汽車、保險、信用卡、美容商品等），亦鮮少有向客戶說
    明業務員如何抽佣，或年終公司獎金如何計算之情形。本件
    上開公司及業務員所抽取之獎金或稍偏高，而有可議之處；
    然依上揭被害人之證述得知，被害人訂約參與投資，均係充
    分考量並盤算相關條件（例如考量自身經濟能力決定貸款額
    度、或曾到綠島查看工程進度、或知悉本件仍有投資風險存
    在等），被害人均係出於自由之意思而決定究竟購買幾個單
    位（每單位13萬5 千元）之投資額度，而非陷於錯誤所致。
５、綜上，公訴意旨認被告等人係以結婚或交往方式，且未告知
    投資人業務員有抽取高額獎金，作為吸金陷阱，誘使投資人
    受騙上勾一節，亦有誤會。
三、公訴意旨另認本件在綠島開發之「海閣林休閒渡假酒店」，
    至今仍未營運，且投資之被害人迄未分紅，顯有誤導民眾投
    資等情。然查：
(一)上揭新（舊）合夥預定契約書第6 條固載明本件合夥開發之
    海閣林休閒渡假酒店須於「民國93年底」公告正式營運；惟
    本件既係合夥投資渡假酒店事業，且係尋找投資者入股作為
    開發計畫之資金，發起人即海閣林公司（或翻天創新公司）
    ，自毋須備妥全部資金始得開始規劃興建事宜。被告甲○○
    於92年8 月間在綠島購得上開土地後，即委請蔡國勇建築師
    規劃設計全棟地上5 層、地下1 層共計49戶之「海閣林休閒
    渡假酒店」，然因臨時道路問題尚未解決，臺東縣政府僅核
    發集合住宅用途之建造執照，全案工程於93年4 月19日交由
    銘泉營造公司施工，並於94年12月20日完工等情，已如前述
    。
(二)至上開工程略有遲誤之原因，證人即銘泉營造公司股東賴振
    東於警詢時證稱：本件營造工程包括結構工程、裝修工程及
    水電工程等3 項，原本預計在94年8 月底以前完工，因離島
    天氣不穩定、運輸補給不方便，且綠島工人不容易掌握等因
    素，才造成本件工程遲誤等語（警Ａ卷第273 頁）。是本件
    遲誤工程之因素，主要在於施工進度落後所致；況全案工程
    於94年12月20日完工後，嗣於95年2 月10日取得上開集合住
    宅使用執照，經甲○○極力奔走，臺東縣政府業於96年7 月
    26日准將上開集合住宅變更為旅館用途等情，復如前述。是
    甲○○顯有積極營運上開酒店之企圖甚明。
(三)本件銘泉營造公司施工期間（93年4 月19日施工起至94年12
    月20日完工），因民眾檢舉，為警持搜索票於94年6 月8 日
    實施搜索，並扣得如附表三所示之海閣林公司所有之客戶印
    鑑卡冊21本、會記憑證3 箱、銀行帳戶存摺21本、客戶簽約
    契約書1348份等物品，嗣檢、警、調等單位循線約談投資人
    ，復經媒體大肆報導本件涉嫌僱用辣妹色誘投資人，違法吸
    金詐財新台幣5 億餘元等情，致使原有投資人紛紛退股，其
    他民眾亦不敢冒然進行投資，造成海閣林公司因資金不足，
    無法繼續裝修上開酒店內部擺設，而導致本件目前無從營運
    之情形。
四、公訴意旨另以本件截至94年6 月8 日經警查獲為止，被害人
    1, 336人投資3,654 個單位，目前已查出被害人共計196 人
    ，詐得總金額總計4 億9329萬元；又投資人繳交款項未依實
    際收支情形確實作帳，除扣掉管銷及上開業務獎金之外，餘
    均流入被告甲○○私人帳戶內，而認有詐騙情事。惟查：
(一)起訴意旨雖稱本件被害人高達1,336 人共計投資3,654 個單
    位（投資單位13萬5 千元），總金額總計4 億9329萬元，係
    從海閣林公司所扣得之上開合夥預定契約書之投資人及投資
    單位，作為認定依據。然本件除附表二所示被害人甲亥○等
    196 人經警通知說明投資經過，其他投資人均未出面向檢、
    警機關提出告訴，或以證人身分說明本件被騙之經過情形為
    何？起訴意旨就此部分，僅憑扣得之合夥預定契約書，即認
    定受騙之被害人高達1,336 人，尚乏依據。又被告甲○○等
    人如果有意詐騙投資會員，於偵、審期間何須大費周章，復
    於96年7 月26日取得旅館使用執照，繼續在綠島地區籌備營
    運上開酒店。另海閣林公司於案發後，得知與附表二所示被
    害人甲亥○等196 人發生投資糾紛，復與被害人吳宣昌等33
    人陸續達成和解，並同意被害人退夥等情，亦有卷附和解名
    單、刑事撤回告訴狀及和解退夥切結書在卷可參（本院一卷
    第184 至202 頁、本院四卷第293 至297 頁）。益證被告等
    人確有與本件投資人事後進行退夥事宜之誠意。
(二)被告甲○○自承本件募得投資金額計約4 億8 千多萬，已如
    前述。然查甲○○與黃復杰設立翻天創新公司期間，於91年
    6 月24日起至92年3 月5 日間止，在綠島進行購地之際，2
    人竟將募得投資款項共計7,200 多萬元匯至黃復杰所指定之
    帳戶內，供黃復杰提領使用；又本件在綠島之購地資金，投
    入約3,500 萬元，另興建「海閣林休閒渡假酒店」之設計及
    工程費用，亦高達約9,700 萬元；又本件募得投資金額共計
    4 億8 千多萬，依上揭海閣林公司從業人員抽取獎金之制度
    計算，已發放之業務獎金約計1 億8 千萬元；另依卷附海閣
    林公司提出該公司歷年之會計科目明細表、總分類帳、損益
    表觀之，購買公司資產約花費2,000 萬元、公司內勤職員薪
    資已發放約1,500 萬元、公司水電及租金等開銷約3,500 萬
    元；又甲○○前於92年3 月間遭歹徒強押，而由海閣林公司
    支付650 萬贖款等情，亦有臺灣高雄地方法院檢察署92年度
    偵字15924 號起訴書及本院93年度重訴字第121 號判決書在
    卷可參。綜上，本件實際支付款項總額已高達4 億6 千多萬
    元。然此，尚不包括其他可能支出而無單據或發票證明之費
    用，例如上開透過民意代表、綠島鄉公所人員居中簽線，及
    與地主之協調費用；或興建上開酒店後，透過民意代表及地
    方人士極力奔走，商請臺東縣政府考量離島建設及觀光需要
    ，而從寬變更上開集合住宅為旅館使用執照之遊說費用。是
    公訴意旨指稱本件投資人繳交款項後，被告等人未依實際收
    支情形確實作帳，且扣掉營運及上開業務獎金，餘均流入被
    告甲○○私人帳戶等情，亦有誤解。縱有部分上開投資款項
    （估算約1 、2 千萬元），起訴意旨認可能流入被告甲○○
    之私人帳戶；然此部分，實際侵占之金額究竟為何？又與前
    開甲○○與黃復杰涉嫌共同連續業務侵占翻天創新公司款項
    部分，有無連續犯之裁判上一罪關係，均應另由檢察官另行
    處理，併此敘明。
己、本院審酌本件在偏遠離島地區（綠島）合夥投資休閒渡假酒
    店，其投資態樣具有不確定性或交易風險，例如覓尋土地困
    難、核發建照不易、施工進度遲誤、旅館執照延宕之因素；
    再考量本件投資開發案所涉及之環節確頗繁複，被告等人在
    綠島開發之「海閣林休閒渡假酒店」，未能如期營運固然屬
    實，然亦僅係民事合夥關係所生之債權債務糾紛；不得僅憑
    事後被告等人興建之上開酒店一時未能營運，而推論被告等
    人自始即具有誤導民眾投資之詐欺意圖。綜上所述，起訴意
    旨所舉上開證據，均不足為被告甲○○等43人有修正前刑法
    第340 條常業詐欺犯行之積極證明，揆諸首揭法條及裁判意
    旨，自應無罪判決之諭知。
庚、據上論斷，應依刑事訴訟法第301 條第1 項，判決如主文。
本案經檢察官黃子宜到庭執行職務。
中    華    民    國    98    年    7     月    30    日
                  刑事第十二庭  審判長法  官  黃建榮
                                      法  官  楊珮瑛
                                      法  官  蘇揚旭
以上正本證明與原本無異。
如不服本判決應於收受送達後10日內向本院提出上訴書狀，並應
敘述具體理由；如未敘述上訴理由者，應於上訴期間屆滿後20日
內向本院補提理由書（均須按他造當事人之人數附繕本）「切勿
逕送上級法院」。
中    華    民    國    98    年    7     月    30    日
                                      書記官  莊正彬
附表一：被害人姓名、投資單位數、金額及參與業務員
        ┌───┬─────┬─────────┬─────┐
        │被害人│投資單位數│被詐騙總金額（元）│業務員    │
        ├───┼─────┼─────────┼─────┤
        │甲亥○│   2      │   27萬           │丙○○    │
        ├───┼─────┼─────────┼─────┤
        │乙丁○│   3      │   40.5萬         │丙○○    │
        ├───┼─────┼─────────┼─────┤
        │甲地○│   10     │   135萬          │丙○○    │
        ├───┼─────┼─────────┼─────┤
        │吳宣昌│   10     │   135萬          │丙○○    │
        ├───┼─────┼─────────┼─────┤
        │甲ｓ○│   4      │   54萬           │丙○○    │
        ├───┼─────┼─────────┼─────┤
        │ｗ○○│   2      │   27萬           │丙○○    │
        ├───┼─────┼─────────┼─────┤
        │ｌ○○│   4      │   54萬           │丙○○    │
        ├───┼─────┼─────────┼─────┤
        │甲玄○│   4      │   54萬           │乙○○    │
        ├───┼─────┼─────────┼─────┤
        │乙ｓ○│   2      │   27萬           │乙○○    │
        ├───┼─────┼─────────┼─────┤
        │乙Ｚ○│   2      │   27萬           │乙○○    │
        ├───┼─────┼─────────┼─────┤
        │乙壬○│   6      │   81萬           │乙○○    │
        ├───┼─────┼─────────┼─────┤
        │甲戊○│   7      │   97萬           │乙○○    │
        ├───┼─────┼─────────┼─────┤
        │ｏ○○│   3      │   40.5萬         │乙○○    │
        ├───┼─────┼─────────┼─────┤
        │甲酉○│   5      │   67.5萬         │乙○○    │
        ├───┼─────┼─────────┼─────┤
        │乙丙○│   6      │   81萬           │乙○○    │
        ├───┼─────┼─────────┼─────┤
        │乙Ｒ○│   15     │   202.5萬        │乙○○    │
        ├───┼─────┼─────────┼─────┤
        │ｙ○○│   3      │   40.5萬         │乙○○    │
        ├───┼─────┼─────────┼─────┤
        │甲乙○│   6      │   81萬           │乙○○    │
        ├───┼─────┼─────────┼─────┤
        │乙酉○│   10     │   135萬          │乙○○    │
        ├───┼─────┼─────────┼─────┤
        │甲Ｓ○│   10     │   135萬          │戊○○    │
        ├───┼─────┼─────────┼─────┤
        │乙乙○│   7      │   94.5萬         │戊○○    │
        ├───┼─────┼─────────┼─────┤
        │乙ｋ○│   1      │   13.5萬         │戊○○    │
        ├───┼─────┼─────────┼─────┤
        │甲ｂ○│   2      │   27萬           │己○○    │
        ├───┼─────┼─────────┼─────┤
        │甲Ｙ○│   9      │   121萬          │己○○    │
        ├───┼─────┼─────────┼─────┤
        │甲Ｏ○│   3      │   40.5萬         │己○○    │
        ├───┼─────┼─────────┼─────┤
        │ｊ○○│   3      │   40.5萬         │己○○    │
        ├───┼─────┼─────────┼─────┤
        │甲寅○│   10     │   40.5萬         │己○○    │
        ├───┼─────┼─────────┼─────┤
        │乙癸○│   2      │   27萬           │己○○    │
        ├───┼─────┼─────────┼─────┤
        │ｈ○○│   2      │   27萬           │庚○○    │
        ├───┼─────┼─────────┼─────┤
        │ｅ○○│   3      │   40.5萬         │庚○○    │
        ├───┼─────┼─────────┼─────┤
        │甲丁○│   3      │   40.5萬         │庚○○    │
        ├───┼─────┼─────────┼─────┤
        │乙Ｂ○│   10     │   135萬          │庚○○    │
        ├───┼─────┼─────────┼─────┤
        │乙Ｅ○│   4      │   54萬           │辛○○    │
        ├───┼─────┼─────────┼─────┤
        │甲ｍ○│   6      │   81萬           │辛○○    │
        ├───┼─────┼─────────┼─────┤
        │乙Ｇ○│   8      │   108萬          │辛○○    │
        ├───┼─────┼─────────┼─────┤
        │甲ｈ○│   2      │   27萬           │辛○○    │
        ├───┼─────┼─────────┼─────┤
        │甲Ｗ○│   2      │   27萬           │辛○○    │
        ├───┼─────┼─────────┼─────┤
        │Ｑ○○│   5      │   67.5萬         │辛○○    │
        ├───┼─────┼─────────┼─────┤
        │王志  │   4      │   54萬           │壬○○    │
        ├───┼─────┼─────────┼─────┤
        │乙ｍ○│   3      │   40.5萬         │壬○○    │
        ├───┼─────┼─────────┼─────┤
        │乙戌○│   6      │   81萬           │壬○○    │
        ├───┼─────┼─────────┼─────┤
        │乙巳○│   2      │   27萬           │壬○○    │
        ├───┼─────┼─────────┼─────┤
        │甲ｒ○│   5      │   67.5萬         │壬○○    │
        ├───┼─────┼─────────┼─────┤
        │乙丑○│   2      │   27萬           │癸○○    │
        ├───┼─────┼─────────┼─────┤
        │甲Ｍ○│   7      │   94.5萬         │癸○○    │
        ├───┼─────┼─────────┼─────┤
        │乙Ｗ○│   6      │   81萬           │癸○○    │
        ├───┼─────┼─────────┼─────┤
        │乙ｂ○│   13     │175 萬5 千元（起訴│Ａ○○（起│
        │      │          │書誤載176萬）     │訴書誤載李│
        │      │          │                  │美鈺）    │
        ├───┼─────┼─────────┼─────┤
        │乙庚○│   3      │   40.5萬         │丑○○    │
        ├───┼─────┼─────────┼─────┤
        │乙甲○│   14     │   188萬          │丑○○    │
        ├───┼─────┼─────────┼─────┤
        │甲ｘ○│   5      │   67.5萬         │丑○○    │
        ├───┼─────┼─────────┼─────┤
        │乙Ｈ○│   6      │   81萬           │丑○○    │
        ├───┼─────┼─────────┼─────┤
        │乙Ｍ○│   6      │   81萬           │李群鳳    │
        ├───┼─────┼─────────┼─────┤
        │ｃ○○│   9      │   121萬          │卯○○    │
        ├───┼─────┼─────────┼─────┤
        │乙Ｓ○│   6      │   81萬           │卯○○    │
        ├───┼─────┼─────────┼─────┤
        │乙ｆ○│   5      │   67.5萬         │卯○○    │
        ├───┼─────┼─────────┼─────┤
        │甲辛○│   5      │   67.5萬         │卯○○    │
        ├───┼─────┼─────────┼─────┤
        │乙Ｎ○│   7      │   94.5萬         │卯○○    │
        ├───┼─────┼─────────┼─────┤
        │乙ｒ○│   1      │   13.5萬         │卯○○    │
        ├───┼─────┼─────────┼─────┤
        │甲ｙ○│   3      │   40.5萬         │卯○○    │
        ├───┼─────┼─────────┼─────┤
        │乙宙○│   5      │   67.5萬         │卯○○    │
        ├───┼─────┼─────────┼─────┤
        │ｕ○○│   4      │   54萬           │卯○○    │
        ├───┼─────┼─────────┼─────┤
        │甲ｕ○│   9      │   121.5萬        │卯○○    │
        ├───┼─────┼─────────┼─────┤
        │甲ｄ○│   2      │   27萬           │辰○○    │
        ├───┼─────┼─────────┼─────┤
        │甲ｊ○│   8      │   108萬          │午○○    │
        ├───┼─────┼─────────┼─────┤
        │林寶生│   8      │   108萬          │午○○    │
        ├───┼─────┼─────────┼─────┤
        │乙ｑ○│   15     │   202.5萬        │午○○    │
        ├───┼─────┼─────────┼─────┤
        │ｉ○○│   3      │   40.5萬         │午○○    │
        ├───┼─────┼─────────┼─────┤
        │甲丙○│   7      │   94.5萬         │午○○    │
        ├───┼─────┼─────────┼─────┤
        │江建  │   4      │   54萬           │申○○    │
        ├───┼─────┼─────────┼─────┤
        │Ｗ○○│   5      │   67.5萬         │酉○○    │
        ├───┼─────┼─────────┼─────┤
        │乙Ｊ○│   9      │   121.5萬        │酉○○    │
        ├───┼─────┼─────────┼─────┤
        │甲ｏ○│   5      │   67.5萬         │酉○○    │
        ├───┼─────┼─────────┼─────┤
        │乙ｐ○│   8      │   108萬          │酉○○    │
        ├───┼─────┼─────────┼─────┤
        │Ｖ○○│   3      │   40.5萬         │戌○○    │
        ├───┼─────┼─────────┼─────┤
        │甲未○│   4      │   54萬           │戌○○、陳│
        │      │          │                  │美琳（起訴│
        │      │          │                  │漏載）    │
        ├───┼─────┼─────────┼─────┤
        │乙ｚ○│   2      │   27萬           │戌○○    │
        ├───┼─────┼─────────┼─────┤
        │乙ｈ○│   6      │   81萬           │戌○○    │
        ├───┼─────┼─────────┼─────┤
        │酁孟昇│   3      │   40.5萬         │宇○○    │
        ├───┼─────┼─────────┼─────┤
        │乙Ｖ○│   5      │   67.5萬         │宇○○    │
        ├───┼─────┼─────────┼─────┤
        │乙ｇ○│   3      │   40.5萬         │宇○○    │
        ├───┼─────┼─────────┼─────┤
        │甲ｖ○│   4      │   54萬           │亥○○    │
        ├───┼─────┼─────────┼─────┤
        │甲Ｌ○│   1      │   13.5萬         │亥○○    │
        ├───┼─────┼─────────┼─────┤
        │乙Ｘ○│   3      │   40.5萬         │亥○○    │
        ├───┼─────┼─────────┼─────┤
        │甲辰○│   8      │   108萬          │天○○    │
        ├───┼─────┼─────────┼─────┤
        │ｑ○○│   2      │   27萬           │天○○    │
        ├───┼─────┼─────────┼─────┤
        │乙地○│   1      │   13.5萬         │天○○    │
        ├───┼─────┼─────────┼─────┤
        │甲卯○│   3      │   40.5萬         │天○○    │
        ├───┼─────┼─────────┼─────┤
        │甲Ｕ○│   9      │   121.5萬        │地○○    │
        ├───┼─────┼─────────┼─────┤
        │乙Ｆ○│   7      │   94.5萬         │宙○○    │
        ├───┼─────┼─────────┼─────┤
        │ｍ○○│   2      │   27萬           │宙○○    │
        ├───┼─────┼─────────┼─────┤
        │甲黃○│   3      │   40.5萬         │宙○○    │
        ├───┼─────┼─────────┼─────┤
        │甲Ｆ○│   3      │   40.5萬         │宙○○    │
        ├───┼─────┼─────────┼─────┤
        │Ｚ○○│   7      │   94.5萬         │宙○○    │
        ├───┼─────┼─────────┼─────┤
        │乙ｕ○│   4      │   54萬           │宙○○    │
        ├───┼─────┼─────────┼─────┤
        │乙未○│   1      │   13.5萬         │宙○○    │
        ├───┼─────┼─────────┼─────┤
        │乙Ｙ○│   7      │   94.5萬         │宙○○    │
        ├───┼─────┼─────────┼─────┤
        │甲Ｚ○│   4      │   54萬           │宙○○    │
        ├───┼─────┼─────────┼─────┤
        │Ｔ○○│   8      │   108萬          │玄○○    │
        ├───┼─────┼─────────┼─────┤
        │甲ｇ○│   7      │   94.5萬         │玄○○    │
        ├───┼─────┼─────────┼─────┤
        │乙宇○│   5      │   67.5萬         │Ａ○○    │
        ├───┼─────┼─────────┼─────┤
        │Ｓ○○│   7      │   94.5萬         │Ａ○○    │
        ├───┼─────┼─────────┼─────┤
        │甲Ｔ  │   3      │   40.5萬         │Ａ○○    │
        ├───┼─────┼─────────┼─────┤
        │甲Ｉ○│   9      │   121.5萬        │Ａ○○    │
        ├───┼─────┼─────────┼─────┤
        │甲ｚ○│   2      │   27萬           │Ａ○○    │
        ├───┼─────┼─────────┼─────┤
        │甲ｔ○│   21     │   283.5萬        │Ａ○○    │
        ├───┼─────┼─────────┼─────┤
        │甲Ｒ○│   2      │   27萬           │Ａ○○    │
        ├───┼─────┼─────────┼─────┤
        │甲ｋ○│   13     │   175萬          │Ａ○○    │
        ├───┼─────┼─────────┼─────┤
        │甲Ｅ○│   1      │   13.5萬         │Ａ○○    │
        ├───┼─────┼─────────┼─────┤
        │甲Ａ○│   9      │   121萬          │Ｂ○○    │
        ├───┼─────┼─────────┼─────┤
        │甲ｆ○│   7      │   94.5萬         │Ｂ○○    │
        ├───┼─────┼─────────┼─────┤
        │乙ｅ○│   3      │   40.5萬         │黃彩惠    │
        ├───┼─────┼─────────┼─────┤
        │乙Ｌ○│   2      │   27萬           │黃彩惠    │
        ├───┼─────┼─────────┼─────┤
        │ｚ○○│   3      │   40.5萬         │Ｇ○○    │
        ├───┼─────┼─────────┼─────┤
        │乙黃○│   10     │   135萬          │Ｆ○○    │
        ├───┼─────┼─────────┼─────┤
        │甲Ｃ○│   1      │   13.5萬         │Ｆ○○    │
        ├───┼─────┼─────────┼─────┤
        │甲ｑ○│   3      │   40.5萬         │Ｆ○○    │
        ├───┼─────┼─────────┼─────┤
        │ｖ○○│   6      │   81萬           │Ｆ○○    │
        ├───┼─────┼─────────┼─────┤
        │黃健清│   3      │   40.5萬         │Ｆ○○    │
        ├───┼─────┼─────────┼─────┤
        │乙玄○│   4      │   54萬           │Ｆ○○    │
        ├───┼─────┼─────────┼─────┤
        │乙辛○│   1      │   13.5萬         │Ｆ○○    │
        ├───┼─────┼─────────┼─────┤
        │甲Ｐ○│   5      │   67.5萬         │Ｈ○○○  │
        ├───┼─────┼─────────┼─────┤
        │甲庚○│   2      │   27萬           │Ｈ○○○  │
        ├───┼─────┼─────────┼─────┤
        │乙ａ○│   5      │   67.5萬         │Ｈ○○○  │
        ├───┼─────┼─────────┼─────┤
        │甲Ｎ○│   4      │   54萬           │Ｈ○○○  │
        ├───┼─────┼─────────┼─────┤
        │甲Ｊ○│   1      │   13.5萬         │Ｊ○○    │
        ├───┼─────┼─────────┼─────┤
        │甲巳○│   6      │   81萬           │蔡幸    │
        ├───┼─────┼─────────┼─────┤
        │甲ｉ○│   2      │   27萬           │蔡幸    │
        ├───┼─────┼─────────┼─────┤
        │ｐ○○│   4      │   54萬           │蔡幸    │
        ├───┼─────┼─────────┼─────┤
        │ｔ○○│   6      │   81萬           │蔡幸    │
        ├───┼─────┼─────────┼─────┤
        │乙卯○│   2      │   27萬           │Ｍ○○    │
        ├───┼─────┼─────────┼─────┤
        │乙Ｕ○│   3      │   40.5萬         │Ｐ○○    │
        ├───┼─────┼─────────┼─────┤
        │乙Ｉ○│   4      │   54萬           │Ｐ○○    │
        ├───┼─────┼─────────┼─────┤
        │甲Ｖ○│   10     │   135萬          │「方慧令」│
        ├───┼─────┼─────────┼─────┤
        │林佑賢│   4      │   54萬           │「江家秀」│
        ├───┼─────┼─────────┼─────┤
        │乙ｏ○│   3      │   40.5萬         │「何依驊」│
        ├───┼─────┼─────────┼─────┤
        │甲Ｋ○│   3      │   40.5萬         │「吳家佩」│
        ├───┼─────┼─────────┼─────┤
        │Ｒ○○│   11     │   148.5萬        │「吳雅惠」│
        ├───┼─────┼─────────┼─────┤
        │乙Ｑ○│   4      │   54萬           │「吳雅惠」│
        ├───┼─────┼─────────┼─────┤
        │乙Ｔ○│   1      │   13.5萬         │「吳蜜茹」│
        ├───┼─────┼─────────┼─────┤
        │甲ｒ○│   5      │   67.5萬         │「吳親蓉」│
        ├───┼─────┼─────────┼─────┤
        │乙ｗ○│   5      │   67.5萬         │「吳靜雅」│
        ├───┼─────┼─────────┼─────┤
        │乙戊○│   2      │   27萬           │「吳謹如」│
        ├───┼─────┼─────────┼─────┤
        │甲癸○│   4      │   54萬           │「李倩儀」│
        ├───┼─────┼─────────┼─────┤
        │ｆ○○│   1      │   13.5萬         │「李喬芳」│
        ├───┼─────┼─────────┼─────┤
        │甲ｐ○│   1      │   13.5萬         │「李瑞芳」│
        ├───┼─────┼─────────┼─────┤
        │甲Ｄ○│   5      │   67.5萬         │「李瑞芳」│
        ├───┼─────┼─────────┼─────┤
        │甲壬○│   11     │   148.5萬        │「李瑞芳」│
        ├───┼─────┼─────────┼─────┤
        │乙Ａ○│   1      │   13.5萬         │「林芷萱」│
        ├───┼─────┼─────────┼─────┤
        │鍾建福│   1      │   13.5萬         │「林芷萱」│
        ├───┼─────┼─────────┼─────┤
        │乙Ｃ○│   2      │   27萬           │「林美真」│
        ├───┼─────┼─────────┼─────┤
        │甲ｗ○│   10     │   135萬          │「洪幸惠」│
        ├───┼─────┼─────────┼─────┤
        │乙子○│   2      │   27萬           │「洪幸惠」│
        ├───┼─────┼─────────┼─────┤
        │甲ｌ○│   4      │   54萬           │「洪欣惠」│
        ├───┼─────┼─────────┼─────┤
        │甲Ｇ○│   6      │   81萬           │「洪薇雯」│
        ├───┼─────┼─────────┼─────┤
        │甲宙○│   4      │   54萬           │「洪薇雯」│
        ├───┼─────┼─────────┼─────┤
        │乙ｉ○│   1      │   13.5萬         │「胡若羚」│
        ├───┼─────┼─────────┼─────┤
        │Ｘ○○│   11     │   148.5萬        │「徐慧玲」│
        ├───┼─────┼─────────┼─────┤
        │甲ｅ○│   4      │   54萬           │「張娟綾」│
        ├───┼─────┼─────────┼─────┤
        │甲甲○│   6      │   81萬           │「張娟綾」│
        ├───┼─────┼─────────┼─────┤
        │甲Ｘ○│   8      │   108萬          │「張容楨」│
        ├───┼─────┼─────────┼─────┤
        │甲申○│   1      │   13.5萬         │「張雅雯」│
        ├───┼─────┼─────────┼─────┤
        │乙ｎ○│   6      │   81萬           │「張雅雯」│
        ├───┼─────┼─────────┼─────┤
        │乙辰○│   2      │   27萬           │「張雅雯」│
        ├───┼─────┼─────────┼─────┤
        │甲宇○│   10     │   135萬          │「張雅雯」│
        ├───┼─────┼─────────┼─────┤
        │乙申○│   3      │   40.5萬         │「張雅雯」│
        ├───┼─────┼─────────┼─────┤
        │乙天○│   7      │   94.5萬         │「許姿玲」│
        ├───┼─────┼─────────┼─────┤
        │甲Ｂ○│   7      │   94.5萬         │「郭靜蓉」│
        ├───┼─────┼─────────┼─────┤
        │ｒ○○│   2      │   27萬           │「陳喬安」│
        ├───┼─────┼─────────┼─────┤
        │甲丑○│   3      │   40.5萬         │「陳喬安」│
        ├───┼─────┼─────────┼─────┤
        │ｂ○○│   3      │   40.5萬         │「陳靜雅」│
        ├───┼─────┼─────────┼─────┤
        │黃勝輝│   6      │   81萬           │「黃美真」│
        ├───┼─────┼─────────┼─────┤
        │乙ｌ○│   4      │   54萬           │「黃詩婷」│
        ├───┼─────┼─────────┼─────┤
        │甲戌○│   13     │   175.5萬        │「黃詩婷」│
        ├───┼─────┼─────────┼─────┤
        │甲Ｑ○│   3      │   40.5萬         │「黃詩婷」│
        ├───┼─────┼─────────┼─────┤
        │乙ｙ○│   10     │   135萬          │「黃詩瑾」│
        ├───┼─────┼─────────┼─────┤
        │ｇ○○│   11     │   148.5萬        │「黃詩謹」│
        ├───┼─────┼─────────┼─────┤
        │乙己○│   3      │   40.5萬         │「潘唯心」│
        ├───┼─────┼─────────┼─────┤
        │ａ○○│   19     │   256.5 萬       │「蔡羽庭」│
        ├───┼─────┼─────────┼─────┤
        │ｄ○○│   4      │   54萬           │「蔡佳玲」│
        ├───┼─────┼─────────┼─────┤
        │甲ｎ○│   2      │   27萬           │「蔡佳玲」│
        ├───┼─────┼─────────┼─────┤
        │蔡祖恩│   3      │   40.5萬         │「鄭靜茹」│
        ├───┼─────┼─────────┼─────┤
        │乙ｄ○│   2      │   27萬           │「蕭玄鈴」│
        ├───┼─────┼─────────┼─────┤
        │甲己○│   25     │   337.5萬        │「賴雅玲」│
        ├───┼─────┼─────────┼─────┤
        │甲ｃ○│   4      │   54萬           │「蘇佳音」│
        ├───┼─────┼─────────┼─────┤
        │乙ｃ○│   6      │   81萬           │「李嘉倩」│
        ├───┼─────┼─────────┼─────┤
        │乙Ｐ○│   2      │   27萬           │  不詳    │
        ├───┼─────┼─────────┼─────┤
        │乙ｊ○│   4      │   54萬           │  不詳    │
        ├───┼─────┼─────────┼─────┤
        │甲Ｈ○│   1      │   13.5萬         │  不詳    │
        ├───┼─────┼─────────┼─────┤
        │王志中│   2      │   27萬           │  不詳    │
        ├───┼─────┼─────────┼─────┤
        │乙Ｋ○│   3      │   40.5萬         │  不詳    │
        ├───┼─────┼─────────┼─────┤
        │ｘ○○│   5      │   67.5萬         │  不詳    │
        ├───┼─────┼─────────┼─────┤
        │乙寅○│   3      │   40.5萬         │  不詳    │
        ├───┼─────┼─────────┼─────┤
        │ｓ○○│   4      │   54萬           │  不詳    │
        ├───┼─────┼─────────┼─────┤
        │甲ａ○│   3      │   40.5萬         │  不詳    │
        ├───┼─────┼─────────┼─────┤
        │乙ｘ○│   6      │   81萬           │  不詳    │
        ├───┼─────┼─────────┼─────┤
        │乙ｔ○│   1      │   13.5萬         │  不詳    │
        └───┴─────┴─────────┴─────┘
附表二、被害人供述：
1、甲亥○
   丙○○向我推銷海閣林公司在綠島的投資案，她有改名過，
   原名是史恆華。她對我遊說投資方案有多好，說如將來想生
   活好一點，就要有良好的投資理財觀念，說她表哥是海閣林
   公司內部高級幹部是經理，告訴我這是一個非常好的投資機
   會，說她有相當大的把握一定要我加入她們的合夥。我在91
   年11月在公司外跟她簽約，當下她當然希望我認購愈多愈好
   ，但我衡量我的能力只購買2 單位27萬元，我把身分證、薪
   轉存摺、印鑑都交給她去向高雄二信銀行辦信用貸款，共貸
   款80萬元，扣除後約剩50幾萬元在戶頭裡，丙○○要我多貸
   些，用剩餘的錢來扣本息，我自己也有動用過部分款項，當
   時辦理貸款後，銀行的存摺、印章她們有交還給我。當時丙○○與海閣林公司的人無告知我該投資飯店的案件在台東縣
   政府當時並未經核可，她當時只說缺資金，祇要一有資金所
   有事情都可順利解決。當時丙○○無說要與我交往。目前我
   不清楚海閣林公司在綠島蓋的飯店已經取得旅館的使用執照
   。是否每個投資都有賺錢的問題沒有一定的答案，有無哪種
   投資是沒有風險，這也是沒有一定答案。（出處：警A 卷，
   P317- P319、院二卷，P155-P162）
2、乙丁○
   91年9 月在溫馨婚友社認識史恆華，她對我推銷海閣林公司
   的股份，說她哥哥是海閣林公司的主管，她邀我跟她去高雄
   市○○路的海閣林公司瞭解營運狀況，還播放DVD 簡介要把
   綠島變成觀光勝地，她說如生活想要好一點就要有良好的投
   資理財觀念，我沒想要追求她，她當時也沒說要與我交往或
   我不投資就不跟我交朋友，從她跟我介紹投資案到我決定投
   資的過程間隔大概3 、4 個月，經過評估後才決定要投資3
   單位共40萬5 千元，因我身上現金不夠，一部分資金是向銀
   行貸款。丙○○跟海閣林公司相關人員向我推銷綠島飯店投
   資案時，完全沒向我告知海閣林公司當時並未取得台東縣政
   府核准設立飯店，丙○○當時沒告知我綠島開發案進行程度
   ，我投資當時是92年間，當時只有初步計畫，不知道迄今海
   閣林公司已取得台東縣政府核准的旅館使用執照。（出處：
   警A 卷，P323-P325 、院二卷，P163-P169）
3、甲地○
   94年2 、3 月時，去「合緣婚友社」認識丙○○，她介紹我
   投資海閣林公司綠島飯店開發案，跟我說如將來要在一起，
   要有良好的投資理財觀，我自己決定投資10單位共135 萬元
   ，資金是丙○○幫我貸款，我將銀行存摺、印章都交由她保
   管，但沒授權她把錢領走，她跟我說核貸貸款的錢下來了，
   要領走去投資。丙○○及海閣林公司人員沒跟我說綠島飯店
   開發案尚未經台東縣政府核准，丙○○有告訴我將於94年7
   月試賣，10月正式營運，投資後我有與朋友到綠島看過工地
   ，當時正在施工當中，看到時無覺得海閣林公司是個騙局。
   （出處：警A 卷，P328-P330 、院二卷，P170-P180）
4、ｎ○○（原名吳宣昌）
   92年12月在「溫馨婚友社」認識丙○○，她鼓吹我投資海閣
   林公司綠島飯店開發案，說為了我們以後，沒承諾我投資多
   久後會跟我結婚或進一步的發展，投資金額看能貸款多少再
   決定要投資多少，最後我與她一起決定投資金額，共投資10
   單位合計135 萬元，並由她幫我處理貸款事項，我將存摺、
   印章交給她處理。海閣林公司人員好像說一股可以分得近萬
   元，但沒具體講明，有說過一定賺，不會賠錢，蓋好後還可
   轉賣，當時丙○○或海閣林公司人員無跟我說綠島飯店開發
   案尚未經過台東縣政府核准，那時有說飯店不知何時會蓋好
   ，不知道已經核發使用執照。如沒經過核准的，表示案子是
   騙人的，我當時就不會投資。（出處：警A 卷，P341-P343
   、院二卷，P189-P197）
5、甲ｓ○
   93年11月經朋友介紹認識丙○○，她向我推銷「海閣林公司
   」的股份，遊說投資方案有多好，她哥哥丁○○在海閣林當
   主管，丙○○說如果將來想生活好一點，就要有良好的投資
   理財觀念，我以貸款投資4 單位共54萬元，拿錢投資後，丙○○就不和我聯絡。（出處：警A 卷，P344-P346）
6、ｗ○○
   92年11月在「溫馨婚友社」認識丙○○，她鼓吹我投資海閣
   林公司的綠島飯店開發案，告訴我綠島開發案將是綠島第一
   家五星級大飯店，前景看好，一定可賺錢，有多少股份就有
   多少紅利，沒告訴我可能會賠錢，當時投資2 單位共27萬元
   ，資金來源是貸款。當時有說開發案尚未取得台東縣政府核
   准，但要先建設。投資前有先去海閣林公司看過模型，之後
   有去綠島看，第一次去看現場是空地，大概隔1 年，第二次
   去時看到蓋了5 樓的空屋。就我當時認知，投資風險是一定
   有的，現在的投資又不是一定會賺錢。（出處：警A 卷，
   P348-P350 、院二卷，P180-P189）
7、ｌ○○
   93年6 月在「欣緣婚友社」認識使丙○○，她向我推銷海閣
   林公司的股份，遊說海閣林公司發展前景看好，說她哥哥是
   海閣林公司主管。我跟她去高雄營運處瞭解營運狀況，放
   DVD 瞭解以後正式營運內容，她說她有投資4 單位並拿合約
   書給我看，我就投資4 單位共計54萬元，簽約後，丙○○就
   不和我聯絡。投資前，公司主管說公司已取得政府執照可蓋
   五星級休閒渡假酒店，但未說王丁以慶集合式住宅名義申請
   建照，在網路上公布甲○○是以集合式住宅申請建照，如知
   道是集合式住宅我就不投資了。（出處：警A 卷，P354
   -P356）
8、甲玄○
   92年1 月時，經朋友介紹認識陳怡文跟乙○○（原名史雅茜
   ），不斷向我遊說公司的投資方案，乙○○、陳怡文和海閣
   林公司的人沒有跟我說綠島飯店的投資案沒經過台東縣政府
   的許可。乙○○、陳怡文沒跟我說不投資海閣林公司就不跟
   我作朋友，他們跟我介紹投資案後到我決定投資約1 個月，
   我投資4 單位共計54萬元，她們說按我投資金額年利率40％
   來計算，等公司營運正常時，可開始回收，就我認知中沒有
   何種投資是百分之百賺錢無風險，認為被騙是那時電視和新
   聞都有報導。不知道海閣林公司在綠島蓋的飯店目前已經取
   得台東縣政府核發飯店使用執照。（出處：警A 卷，P359-
   P361、院二卷，P227-P232）
9、乙ｓ○
   92年在交友中心認識史雅茜，她對我推銷海閣林公司綠島飯
   店開發案，我拿錢投資是因我想追求她，也想做投資多賺點
   錢，她沒說如果我不投資就不跟我做朋友，她有向我解說投
   資內容，我貸款作為投資的資金來源，我買2 個單位共27萬
   元，當時史雅茜有跟我說明投資金額的紅利算法，於飯店營
   利後賺錢的情況下會發紅利，不記得當時有無跟我說綠島飯
   店開發案有無可能賠錢，我是到後來看到報紙才覺得被騙，
   但我的認知裡無何種投資是百分擺賺錢絕無風險。當初未看
   到報紙之前有懷疑海閣林是一家詐騙公司，有向史雅茜提出
   懷疑，後來她跟我解答，我相信她。（出處：警A 卷，P368
   -P370 、院二卷，P233-P240）
10、乙Ｚ○
    93年時在「溫馨婚友社」認識史雅茜，說她姊姊在在海閣林
    公司上班，有件綠島飯店投資案，收益很大，要求我投資，
    沒說我不投資就不跟我做朋友，她們有放影片說已蓋好基地
    。從第1 次邀我投資到我決定投資簽立合約約1 、2 個星期
    ，我投資2 單位共27萬元，從警方公佈時，我開始覺得這是
    場騙局，如知道投資當時海閣林公司在綠島蓋的飯店只取得
    一般住宅許可而非飯店許可，我不會投資，我不曉得海閣林
    公司在綠島開發案已經取得台東縣政府核發的飯店許可。
    （出處：院二卷，P252-P255）
11、乙壬○
    92年認識史雅茜，她對我推銷海閣林公司的股份，向我遊說
    投資方案有多好，負責人是她乾爸，說如果將來想生活好一
    點就要有良好的投資理財觀念，我投資6 單位共81萬元，並
    向高雄二信銀行貸款120 萬元來投資。（出處：警A 卷，
    P376-P378）
12、甲戊○
    93年6 月在婚友社認識史雅茜，她向我鼓吹海閣林公司的綠
    島飯店開發案，說她堂哥在海閣林公司擔任高級幹部，公司
    剛好開放機會給好朋認股，說在該年度飯店就可建造完畢開
    始營運，而後會有紅利可發放，沒說投資案會賠錢，如我知
    道海閣林公司在的綠島飯店開發案未取得政府的核准許可，
    就不會投資了，投資前有去過海閣林公司，公司的人有說投
    資案的飯店蓋在哪裡，一些附屬設備有哪些，我問過他們投
    資獲利金額為何，他們沒說明，從史雅茜向我介紹投資案到
    我決定投資7 單位共97萬元大約2 、3 個星期，我以貸款取
    得投資的資金。不清楚海閣林公司在綠島蓋的飯店已經取得
    台東縣政府核發的旅館使用執照。（出處：警A 卷，P380-
    P382 、院二卷，P240-P245）
13、ｏ○○
    93年在合欣婚友社認識史雅茜，她沒有要求我投資，當時她
    要去海閣林公司簽約要我陪她去，幫她看契約內容，之後閒
    聊時，她問我是否要投資，當時想賺多一點錢，所以投資3
    單位共40萬5 千元，並以貸款取得投資的資金。史雅茜及海
    閣林公司的人沒跟我說明綠島飯店開發案的投資風險及可能
    會賠錢，但有跟我說到時可分得紅利，合約上有寫百分比的
    紅利，是以飯店每月營收按投資比例來分，投資時公司的人
    沒跟我說尚未取得政府的飯店開發許可，若當時知道尚未取
    得許得我不會願意投資。當初史雅茜有說飯店已經動工，並
    說公司有網站，上面有資料及工程進度可上網看，我有上網
    查看，有一些主體結構正在蓋。沒有哪種投資是完全零風險
    ，但她也沒說這件投資案是有風險的。報紙刊登後，資料傳
    到我營區，長官說我非法投資我才認定本投資案是廠騙局。
    （出處：警A 卷，P 、院二卷，P245-P251）
14、甲酉○
    93年間在「溫馨婚友社」認識史雅茜，她一直對我推銷海閣
    林公司的股份，遊說投資方案有多好，她表哥在公司裡面當
    主管，說如果將來想生活好一點，就要有良好的投資理財觀
    念，我就投資5 單位共67萬5 千元，並以貸款取得投資的資
    金。（出處：警A 卷，P388-P390）
15、乙丙○
    93年間在「和信婚友社」認識史雅茜，她一直對我推銷海閣
    林公司的股份，說投資方案有多好，她表哥在公司裡面當主
    管，說如果將來想生活好一點，就要有良好的投資理財觀念
    ，我就投資6 單位共81萬元，並以貸款取得投資的資金。
    （出處：警A 卷，P393-P395）
16、乙Ｒ○
    93年間在「和信婚友社」認識史雅茜，她跟我說投資海閣林
    公司綠島開發案如飯店正常營運有賺錢時，每個單位可獲利
    8 千元左右，當時想賺錢，投資15單位共計202 萬5 千元，
    我以貸款取得投資的資金，決定15個單位是史雅茜當時跟我
    說看能貸到多少錢就投資多少單位。投資時如知道綠島飯店
    開發案僅取得一般住宅開發許可而未取得飯店的開發許可，
    就不願意投資。史雅茜或海閣林公司的人沒跟我說明開發案
    的風險或有可能賠錢，史雅茜沒說如我不投資就不與我聯絡
    。不曉得海閣林公司在綠島的飯店已經取得台東縣政府核發
    的使用執照。從93年底我聯絡不上史雅茜開始覺得本投資案
    是場騙局。基本上如不是詐騙案的話，我仍然會去投資。
    （出處：警A 卷，P393-P3 97、院二卷，P256-P260）
17、ｙ○○
    93年在「溫馨婚友社」認識史雅茜，她及海閣林公司人員鼓
    吹我投資綠島飯店開發案時，有標榜是綠島第一家五星級休
    閒渡假酒店，希望我投資，我衡量自己沒什麼錢，所以只買
    3 單位，投資的資金是向銀行貸款，共貸了70餘萬元。後來
    才知道我投資當時海閣林公司興建的飯店，只是取得一般住
    宅興建執照，未取得政府核准之飯店開發執照，如當時知道
    這個情況，應該不會拿錢出來投資，當時沒跟我講得很清楚
    如何分紅，只說何時興建完成。投資當時我有去過海閣林公
    司，有人向我說明投資案的內容，及要我上網去看在綠島蓋
    飯店的進度。不曉得海閣林公司在綠島蓋的飯店已經取得台
    東縣政府核發的飯店使用執照。投資後有段時間她都沒與我
    聯絡，我就知道本件投資案是場騙局。我是在看到新聞報導
    後去警局報案的。（出處：警A 卷，P400-P402 、院二卷，
    P261-P265）
18、甲乙○
    92年認識叫史雅玲（音譯）女子，就是當庭之乙○○，她對
    我推銷海閣林公司的股份，提議我貸款投資本案，我當時貸
    款130 萬元，本來只買3 單位，後史雅玲跟一個自稱她姊姊
    的人來找我，我又加買3 單位，所以投資6 單位共81萬元，
    剩餘款項一部分作為償還銀行利息，另借12萬元給她。當初
    投資是她說要跟我交往，說為了我們爾後的生活或退休的計
    畫所以要我投資，我考慮了1 天決定投資，她說如投資13萬
    5 千元，公司屆期會以每單位50萬元向我買回股權，並只說
    這會賺錢，她有說如我不投資的話就不用往來了，而當時不
    知道海閣林公司只取得一般住宅的興建執照，而尚未取得興
    建飯店的建築執照，如知道是這樣情形，就不會貸款去投資
    。投資過程中我有到過海閣林公司，史雅玲不與我聯絡後，
    93年間我有打電話要求海閣林公司退費。（出處：警A 卷，
    P405-P407、院二卷，P266-P270）
19、乙酉○
    93年在婚友社認識史雅茜（即乙○○、史雅玲），她叫我投
    資海閣林休閒渡假酒店，因當時我以結婚為前提在交往，但
    她口頭上與我交往，有說如果我不投資就不跟我往來了，所
    以我用信用貸款140 多萬元，然後她幫我決定投資10單位
    135 萬元，投資時不知道海閣林公司當時未取得政府許可的
    綠島飯店開發核准，如當時知道這情況，不會拿錢出來投資
    。她沒跟我說這投資案百分之百賺錢，完全零風險，有跟我
    說投資一定會分紅，分紅的金額以飯店當月的利潤按百分比
    來計算，多少比例忘了。94年8 月間她不接我電話時，開始
    覺得這是場騙局，覺得自己受騙。就我認知沒有何種投資會
    百分之百賺錢無任何風險，但乙○○跟我講說百分之百賺錢
    ，我就相信她了。（出處：警D 卷，P1486-P1489 、院二卷
    ，P271 -P276）
20、甲Ｓ○
    93年在「溫馨婚友社」認識戊○○，說將來在一起，我要有
    良好的投資理財觀念，她介紹海閣林在綠島蓋度假飯店讓我
    知悉，我本來不想投資，她表現出不高興的態度，我與她溝
    通後，投資9 個單位，我共投資10單位135 萬元，最後1個
    單位是跟劉佩妤買的，她也是在「溫馨婚友社」認識的，她
    們都沒說不投資就不跟我往來。投資金額部分貸款部分現金
    ，戊○○陪我到海閣林公司簽約，簽約前有仔細看過合約內
    容，她有跟我講投資後如何分紅、何時開始獲利回收，但沒
    說明投資案可能會賠錢，也沒分析投資案的風險，是說還不
    錯的投資案，投資後每年可分到蠻多紅利。當時戊○○及海
    閣林公司人員無跟我說綠島開發案沒經過台東縣政府核發執
    照，事發後看報紙才知道，如知道沒經過縣政府許可，我就
    不會投資了。從戊○○跟我介紹投資到正式簽約投資，約2
    、3 個月，我當時的認知是沒有何種投資是完全零風險一定
    可賺錢。不知道海閣林公司綠島開發案已經取的旅館的執照
    。是新聞報導後才感覺被騙。（出處：警A 卷，P430-P432
    、院三卷，P75-P87）
21、乙乙○
    92年在「蕙萊婚友社」認識戊○○，她在海閣林公司上班，
    有說他親戚在海閣林公司上班或投資，她要我投資海閣林公
    司，說該投資案有高獲利，說海閣林公司是溫泉休閒中心，
    剛開始要看營業額，一單位13萬5 千元，以購買單位依整年
    度營業額來計算獲利，我購買7 個單位合計94萬5 千元，說
    我買7 個單位第1 年可能有幾10萬元獲利，1 單位1 年只有
    幾萬元收入，她帶我去公司拿出綠島建設藍圖給我看，說公
    司需要多少資金，第1 年營業額可能不是很多，但依其營業
    額可分算分得紅利，如沒這樣的獲利，我不會投資，當時我
    是看設計圖判斷的。我拿扣繳憑單等資料給戊○○向萬泰等
    3 家銀行辦貸款貸款金額合計166 萬元，辦好後她帶我到銀
    行開戶領錢，交付後能順利聯絡戊○○。我看蘋果日報才知
    道這是詐騙集團。不知道海閣林公司在綠島的開發案已經取
    得旅館的使用執照。（出處：警A 卷，P435-P437 、院三卷
    ，P88-P9 4）
22、乙ｋ○
    93年在「欣緣婚友社」認識戊○○，當時為了要投資理財想
    讓家人過得更好一點，所以投資海閣林公司的綠島飯店開發
    案，當時以現金投資1 單位13萬5 千元，忘記戊○○或海閣
    林公司有無跟我說明投資案有可能會賠錢或獲利不低，海閣
    林公司好像有跟我和解，我不追究了。（出處：警A 卷，
    P452- P454、院三卷，P94-P96）
23、甲ｂ○
    93年在「合緣婚友社」認識己○○，她對我推銷海閣林公司
    的股份，向我遊說公司的投資方案有多好，說她媽媽也有投
    資，說她如果將來和我在一起，也希望我有良好的投資理財
    觀念，我就拿現金27萬元投資2 單位。（出處：警A 卷，
    P447- P449）
24、甲Ｙ○
    93年間朋友介紹認識己○○，她對我推銷海閣林公司的股份
    ，向我遊說投資方案有多好，她學姐李嘉倩也在那裡上班，
    李嘉倩說她如果將來和我在一起，希望我有良好的投資理財
    觀念，我就拿現金45萬元加貸款70萬元投資了9 單位共121
    萬5 千元。（出處：警A 卷，P456-P458）
25、甲Ｏ○
    93年間在「合緣婚友社」認識己○○，她對我推銷海閣林公
    司的股份，說她伯父在那裡當主管，說如果將來想生活好一
    點，就要有良好的投資理財觀念，我就投資3 單位共40萬5
    千元，並以貸款取得投資之資金來源。（出處：警A 卷，
    P463-P465）
26、ｊ○○
    93年間在「合緣婚友社」認識己○○，她對我推銷海閣林公
    司的股份，向我遊說投資方案有多好，她堂姐在那裡當主管
    ，說如果將來想生活好一點就要有良好的投資理財觀念，我
    就投資3 單位共40萬5 千元，並以辦貸款方式取得投資資金
    來源。（出處：警A 卷，P470-P472）
27、甲寅○
    93年間在「溫馨婚友社」認識己○○，她對我推銷海閣林公
    司的股份，向我遊說投資方案有多好，她乾哥在那裡當經理
    ，我投資10單位共135 萬元，並以貸款取得投資資金來源。
    （出處：警A 卷，P477-P479）
28、乙癸○
    92年間在「溫馨婚友社」認識己○○，說她想換到海閣林公
    司上班，跟我介紹公司的投資方案有多好，她親戚也在裡面
    上班，說她如果將來和我在一起，希望我能有良好的投資理
    財觀念，我就投資2 單位27萬元，並以貸款取得投資的資金
    。（出處：警D 卷，P1497-P1499）
29、ｈ○○
    91年間認識庚○○，她對我推銷海閣林公司的股份，向我遊
    說投資方案有多好，說她哥哥在那裡上班，說她如果將還和
    我在一起，希望我能有良好的投資理財觀念，我就投資2 單
    位共27萬元並以貸款取得投資的資金。（出處：警A 卷，
    P482-P484）
30、ｅ○○
    91年年間在婚友社認識庚○○，向我遊說投資方案有多好，
    說她表哥在那裡上班，說她如果將還和我在一起，希望我能
    有良好的投資理財觀念，我就投資3 單位共40萬5 千元並以
    貸款取得投資的資金。（出處：警A 卷，P490-P492）
31、甲丁○
    91年間在「和信婚友社」認識庚○○，她向我慫恿海閣林公
    司在綠島有一個投資獲利不錯，並提供書面給我參考，並找
    來一位自稱她「阿伯」的中年男子讓我認識，2 人一直慫恿
    我投資海閣林公司，說獲利很好，我共買3 單位40萬5 千元
    ，並貸款取得投資的資金。（出處：警A 卷，P496-P498 ）
32、乙Ｂ○
    93年間在「欣緣婚友社」認識己○○，說有親戚在海閣林公
    司上班，對我介紹投資海閣林公司推出的綠島海閣林休閒渡
    假酒店方案，說她如果將來和我在一起，希望我能有良好的
    投資理財觀念，並帶我到綠島看海閣林休閒渡假酒店施工的
    情形，我有看到工人在施工，就投資10單位135 萬，我將證
    件交給代辦公司共向2 家銀行貸款185 萬元用以支付投資款
    項。（出處：警C 卷，P1355-P1357）
33、乙Ｅ○
    93年間在網路上認識辛○○，她說投資海閣林公司的股份將
    來一定會賺很多錢，如投資每單位是13萬5 千元，將來每單
    位價值會增值，向我遊說公司的投資方案有多好，且她大哥
    在那裡上班，我就投資4 單位共計54萬元，並以貸款取得投
    資的資金。（出處：警A 卷，P507-P509）
34、甲ｍ○
    93年在網路上認識辛○○，她對我推銷海閣林公司的股份，
    向我遊說投資方案有多好，她表哥也在裡面當主任，說她如
    果將來和我在一起，希望我能有良好的投資理財觀念，我就
    投資6 單位共81萬元，並將16萬元現金給辛○○，其餘投資
    款項以貸款方式取得。他說投資海閣林穩賺不賠，幫我爭取
    2 個單位，後又追加到6 個單位，不斷打電話給我，叫我再
    買。她當時叫我幫她看這個投資好不好，之後進一步叫我買
    ，她說公司陸續有在蓋，現以超過契約上預計完工的時間。
    當初被告甲○○是說要把酒店蓋在綠島，我們是一直到新聞
    爆發「辣妹吸金五億」才知道被騙。（出處：警A 卷，P517
    - P519、偵九卷，P12 、偵十八卷，P9-P10、P21 、P30）
35、乙Ｇ○
    93年間經朋友介紹認識辛○○，她對我推銷海閣林公司的股
    份，向我遊說投資方案有多好，她哥哥有在那裡當主管，說
    她如果將來和我在一起，希望我能有良好的投資理財觀念，
    我就投資8 單位共計108 萬元，並以貸款方式取得投資的資
    金。（出處：警A 卷，P511-P513）
36、甲ｈ○
    93年間認識辛○○，她對我推銷海閣林公司的股份，說政府
    要在94年在綠島開放賭博條款，公司取得政府簽約可成立休
    閒渡假酒店的投資方案，海閣林公司發展前景看好，她哥哥
    是公司主管，事後叫我跟她去台中營業處瞭解公司營運狀況
    ，說等公司正式營運時，只要投資，每單位都匯獲利3 到4
    成左右，最後因我只有現金17萬元，貸款僅貸得10萬元，故
    我僅投資2 單位共27萬元。我買2 個單位都是辛○○介紹的
    ，她說投資海閣林穩賺不賠，開始她先叫我幫她看投資好不
    好，之後就叫我買，買之後就不理我。後我發覺她在那邊工
    作，就覺得她是在騙我。（出處：警A 卷，P522-P524 、偵
    十八卷，P10-P11 、P30）
37、甲Ｗ○
    92年經朋友介紹認識辛○○，她對我推銷海閣林公司的股份
    ，說她哥哥是公司主管，叫我跟她去台中的公司，讓我瞭解
    營運狀況，她說她有投資，如錯過這個機會以後就沒有了，
    我就投資2 單位共27萬元，並以貸款取得投資的資金。當時
    以海閣林五星級休閒渡假酒店向我們推銷，說她乾父有投資
    這個事業，只有員工才能買，她透過內部關係買了4 個，願
    2 個給我投資。我合約是她帶我到她們公司簽的，見證律師
    是事先蓋好的，當時僅我們2 人在場，沒看到辦公室，只有
    1 魏櫃檯小姐，是在會客室內簽約。辛○○說投資海閣林酒
    店獲利很高，但根本沒那間酒店，電視有報導，那是私人住
    宅。發現受騙是因電視報導違法吸金。我有打電話給公司，
    公司說沒辦法退費。她謊稱她乾爸有特權，可買海閣林酒店
    4 個單位，她把2 單位讓我給，共27萬元，她們是非法吸金
    。93年6 月份她說她乾爹是內政部退休的官員，海閣林的金
    主，可以買。（出處：警A 卷，P527-P529 、偵十六卷，P4
    -P5 、P48-P49 、P57 、偵十八卷，P5、P16-P17 、P29-
    P30 、偵二十卷，P271）
38、義龍
    93年間透過朋友介紹認識辛○○，她向我介紹投資海閣林公
    司有多好，希望我能有良好的投資理財觀念，好好把握海閣
    林公司那麼好的投資機會，之後我和她去台新銀行西台中分
    行開戶，我在該行貸款88萬4 千3 百元，入帳後她就從我戶
    頭匯出67萬4 千30元（30元為匯費），錢匯出後她才帶我到
    海閣林公司台中辦公室簽約，我投資5 單位67萬5 千元（1
    千元定金已先付）簽約前辛○○有帶我去海閣林公司台中辦
    公室，有人跟我介紹在綠島的開發案相關內容，當時有跟我
    說該飯店一定會在今年暑假正式營運，到時公司有獲利，股
    東就可以分紅。（出處：警D 卷，P1516-P1518）
39、Ｙ○○92年間在網路上認識壬○○，她對我推銷海閣林公司
    的股份，向我遊說投資方案有多好，她表哥在裡面當主任，
    說她如果將來和我在一起，希望我能有良好的投資理財觀念
    ，我就投資4 單位共54萬元。（出處：警A 卷，P532-P534
    ）
40、乙ｍ○
    93年間經朋友介紹認識壬○○，她對我推銷海閣林公司的股
    份，遊說公司的投資方案有多好，說她乾哥在當主任，說她
    如果將來想生活好一點就要有良好的投資理財觀念，94年間
    我就投資3 單位共40萬5 千元，並以貸款取得投資的資金。
    我們是一直到新聞爆發「辣妹吸金五億」才知道被騙。（出
    處：警A 卷，P537-P539 、偵九卷，P21 、偵十九卷，P27-
    P28）
41、乙戌○
    92年間在台中青年生活館婚友社認識壬○○，她對我推銷海
    閣林公司的股份，遊說公司的投資方案有多好，說她媽有投
    資，公司負責人是她舅舅，等渡假飯店完工才會申請國際觀
    光賭場，說她如果將來想生活好一點，就要有良好的投資理
    財觀念，我就以現金投資6 單位共81萬，6 個單位是壬○○
    陪我去買的，我不知道海閣林酒店是何種執照，他們說在申
    請中，沒告訴我是集合住宅執照。（出處：警A 卷，P540-
    P542、偵二卷，P269-P270）
42、乙巳○
    94年在網路聊天室認識壬○○，她約我去台中的海閣林公司
    ，告訴我她乾爸在海閣林公司擔任總經理，說海閣林在7 月
    就會正式營運，現在正是投資的好機會，明（95）年股份就
    可轉換成股票就會賺錢，拿出綠島的施工照片及有關公司獲
    利分析圖片慫恿我投資，強調會拜託她乾爸替我向公司爭取
    股份讓我投資，我就貸款投資了2 單位共27萬元。（出處：
    警B 卷，P546-P548）
43、甲ｒ○
    93年間認識壬○○，說她哥哥在海閣林公司擔任主任，說她
    全家都有投資海閣林公司，海閣林公司有在綠島興建五星級
    的休閒渡假酒店，希望我也一起投資，對我說海閣林公司將
    來是綠島第一家五星級大飯店，前景看好一定會賺大錢，我
    投資5 單位67萬5 千元，我向萬泰銀行貸款70萬元投資。投
    資時壬○○有對我說公司正在申請旅館執照，且她說她去過
    綠島看過工程進度，把綠島海閣林大飯店說的很豪華，讓我
    相信海閣林公司真的要蓋五星級大飯店，因合約內容這麼寫
    ，我才投資。（出處：警B 卷，P604-P606）
44、乙丑○
    93年間在網路上認識癸○○，跟我說她是海閣林公司的業務
    員，叫我為了自己的將來著想，一定要有經濟基礎，她乾哥
    在高雄「翻天創新公司」上班，來台中時約我見面，他們一
    直跟我說投資綠島海閣林五星級休閒渡假大酒店，將來營運
    會賺大錢，如投資每單位13萬5 千元的話，將來每單位價值
    會增值，每年每股會約5 萬3 千元的利潤，我就投資2 單位
    共27萬元。（出處：警B 卷，P553-P555）
45、甲Ｍ○
    93年間在台中認識癸○○，她對我推銷海閣林公司的股份，
    遊說說公司的投資方案有多好，說希望我能有良好的投資理
    財觀念，我就投資7 單位共94萬5 千元。（出處：警B 卷，
    P557-P559）
46、乙Ｗ○
    94年在台中認識癸○○，她說她乾哥在台中的海閣林公司當
    經理，海閣林公司在綠島興建一間五星級的觀光休閒大酒店
    ，將來營運會大賺錢，說現在每單位是13萬5 千元，將來每
    單位的價值保證會增值，公司只給她6 個單位，她自己有投
    資6 個單位，後我投資了3 單位共40萬5 千元。（出處：警
    B 卷，P564-P567）
47、乙ｂ○
    93年間在「和信婚友社」認識馮志群、丑○○，她們對我推
    銷海閣林公司的股份，向我遊說公司的投資方案有多好，她
    表姊在那裡面工作，說如果將來和我在一起，希望我能有良
    好的投資理財觀念，我投資13單位共175 萬5 千元，我當時
    向4 家銀行貸款225 萬元投資。（出處：警B 卷，P623-
    P625）
48、乙庚○
    91年間在網路婚友社認識李美菁，她一直對我推銷海閣林公
    司的股份，向我遊說公司的投資方案有多好，她乾爹在海閣
    林公司投資，說如果將來想生活好一點，就要有良好的投資
    理財觀念，我投資3 單位共40萬5 千元，我以貸款取得投資
    的資金。（出處：警B 卷，P627-P629）
49、乙甲○
    93年間經朋友介紹認識丑○○，她對我推銷海閣林公司的股
    份，向我遊說投資方案有多好，她姊姊在那裡面當副總，說
    如果將來想生活好一點，就要有良好的投資理財觀念，我投
    資14單位共188 萬元，我以貸款取得投資的資金。（出處：
    警B 卷，P630-P632）
50、甲ｘ○
    93年間在「和信婚友社」認識丑○○，帶我到海閣林公司介
    紹她乾哥給我認識，他提到海閣林公司在綠島有一個海閣林
    休閒渡假酒店的的投資案獲利不錯，並讓我看介紹綠島觀光
    景點的影片，丑○○慫恿我投資海閣林公司，每單位13萬5
    千元，投資後獲利很好，說我們將來會過的比較好，我前後
    共投資5 單位共67萬5 千元並以貸款取得投資的資金。（出
    處：警B 卷，P638-P640）
51、乙Ｈ○
    93年間透過「欣緣婚友社」認識丑○○，說她兄長姓薛在海
    閣林公司當副總，公司計畫在綠島投資開發一五星級渡假觀
    光飯店，94年可完工開始營業，95年可開始分紅，每股投資
    額為13萬5 千元，一年約獲利20萬元，因我缺資金，薛副總
    表示可先簽約，若簽約後不想投資他會接收我的股份，我前
    後去海閣林公司4 、5 次，後我心動，決定先簽約5 單位81
    萬元，簽約後我向2 家銀行信用貸款共100 萬元，其中81萬
    元丑○○以我提款卡逐次提領支付投資款項。（出處：警J
    卷，P54-P55）
52、乙Ｍ○
    91年間在「合信婚友社」認識李群鳳，說她表哥在海閣林公
    司當經理，海閣林公司在綠島投資興建五星級的休閒渡假酒
    店，投資1 單位13萬5 千元，將來海閣林公司的股份一定會
    增值到每單位50萬元，每單位就可以淨賺36萬5 千元，我投
    資6單 位共81萬元。（出處：警B 卷，P674-P676）
53、ｃ○○
    93年間經朋友介紹認識卯○○，她對我推銷海閣林公司的股
    份，向我遊說公司的投資方案有多好，她哥哥在那裡面上班
    ，說她如果將來和我在一起，希望我能有良好的投資理財觀
    念，我就投資9 單位共121 萬5 千元，並以貸款方式取得投
    資資金。（出處：警B 卷，P693-P695）
54、乙Ｓ○
    93年間在「合信婚友社」認識卯○○，她對我推銷海閣林公
    司的股份，向我遊說公司的投資方案有多好，說她乾哥在裡
    面上班，說她如果將來和我在一起，希望我能有良好的投資
    理財觀念，那麼好的投資機會一定要好好把握，我就投資6
    單位共81萬元，並以貸款取得投資的資金。（出處：警B 卷
    ，P696-P698）
55、乙ｆ○
    93年間在「溫馨婚友社」認識卯○○，她對我推銷海閣林公
    司的股份，不斷向我遊說公司的投資方案有多好，她乾哥也
    在那裡面上班，說她如果將來和我在一起，希望我能有良好
    的投資理財觀念，向海閣林那麼好的投資機會一定要好好把
    握，我就投資5 單位共67萬5 千元，並以貸款方式取得投資
    的資金。（出處：警B 卷，P701-P703）
56、甲辛○
    93年間在「溫馨婚友社」認識卯○○，認識沒多久她就約1
    位自稱海閣林公司的助理工程師Ｏ○○，由他介紹海閣林公
    司在綠島有投資1 個海閣林休閒渡假酒店案，宣稱投資1 單
    位是13萬5 千元，每月可有8 千元的獲利，沒現金的話可幫
    我辦貸款，之後我陸續投資5 單位共67萬5 千元，均以貸款
    方式支付投資金額。（出處：警B 卷，P708-P710）
57、乙Ｎ○
    93年間在「溫馨婚友社」認識卯○○，她對我推銷海閣林公
    司的股份，向我遊說公司的投資方案有多好，說她表哥在海
    閣林公司當主管，說如果將來想生活好一點就要有良好的投
    資理財觀念，我就投資7 單位共94萬5 千元，並以貸款方式
    取得投資金額。（出處：警B 卷，P715-P717）
58、乙ｒ○
    92年間在「溫馨婚友社」認識卯○○，她對我推銷海閣林公
    司的股份，向我遊說公司的投資方案有多好，她表哥是海閣
    林公司主管，說如果將來想生活好一點就要有良好的投資理
    財觀念，我就投資1 單位共13萬5 千元，並以貸款方式取得
    投資資金。
59、甲ｙ○
    93年間在婚友社認識卯○○，她對我推銷海閣林公司的股份
    ，向我遊說公司的投資方案有多好，叫我去愛河邊，介紹投
    資海閣林渡假酒店就等於是跟中部的日月潭涵碧樓一樣，說
    她爸是涵碧樓的股東，現她要介紹我這間海閣林渡假酒店跟
    涵碧樓的前景一樣看好，海閣林公司的主管是她乾哥，叫我
    跟她去公司瞭解營運狀況，播放DVD 簡介要把綠島變成觀光
    勝地一般，說如果將來想生活好一點，就要有良好的投資理
    財觀念。我就投資3 單位共40萬5 千元，並以貸款方式取得
    投資資金。（出處：警B 卷，P724-P726）
60、乙宙○
    93年間在「和信婚友社」認識卯○○，她說她表哥在海閣林
    公司任職，海閣林公司有在綠島投資興建五星級的休閒渡假
    酒店，希望我投資，她說海閣林將來是綠島第一家五星級大
    飯店，前景看好一定會賺大錢，我就投資5 單位共67萬5 千
    元，並以貸款取得投資資金。（出處：警B 卷，P730-P732
    ）
61、ｕ○○
    92間在「溫馨婚友社」認識卯○○，一個月後她介紹她一位
    張姓學姐，說是任職海閣林公司，那學姐向我說她們公司在
    綠島有一個海閣林休閒渡假酒店的投資案，每單位13萬5 千
    元，稱投資該渡假酒店獲利不錯，之後帶我到她們公司又有
    好幾位過來慫恿我投資，我前後共投資4 單位共108 萬，並
    以貸款及現金支付投資款項。（出處：警B 卷，P738-P740
    ）
62、甲ｕ○
    93年間認識卯○○，說她表哥在海閣林公司有投資，海閣林
    公司有在綠島投資興建五星級的休閒渡假酒店，希望我一起
    投資，對我說海閣林將來是綠島第一家五星級大飯店，前景
    看好且一定會賺大錢，希望我能投資理財以保障將來的生活
    ，我投資9 單位共121 萬5 千元，並以貸款取得投資的資金
    來源。（出處：警B 卷，P745-P747）
63、甲ｄ○
    92年間在台中「非常男女婚友社」認識辰○○，她向我說她
    表舅在海閣林公司擔任很高的職務，海閣林公司在綠島投資
    興建五星級的休閒渡假酒店，希望我投資，說海閣林將來是
    綠島第一家五星級大飯店，前景看好一定會賺大錢，我投資
    2 單位27萬元，並向台新銀行西台中分行貸款40萬用以支付
    投資款項。（出處：警B 卷，P755-P757）
64、甲ｊ○
    94年間透過朋友認識午○○，她告訴我他乾爹和乾媽都在海
    閣林擔任企劃人員，公司在綠島進行一項開發案，如我投資
    入股，年底就可分紅，帶我到公司看介紹綠島新建工程的影
    片，之後我貸款投資8 單位共108 萬元。（出處：警J 卷，
    P3-P4 、警B 卷，P790-P792）
65、甲子○（起訴書誤載為林寶生）
    92年在婚友社認識洪琦霞，她親戚也在海閣林公司上班，對
    我推銷投資海閣林，一直對我推銷海閣林公司所推出的綠島
    海閣林休閒渡假酒店，說她如果將來和我在一起，也希望我
    能有良好的投資理財觀念，像海閣林公司那麼好的投資機會
    希望我能好好把握，我以現金投資8 單位共108 萬元。
    （出處：警B 卷，P780-P782）
66、蘇志雄
    93年間在「溫馨婚友社」認識洪琦霞，說她乾爸在海閣林公
    司擔任顧問，說她全家都有投資海閣林公司，海閣林公司在
    綠島投資興建五星級的休閒渡假酒店，對我說海閣林將來是
    綠島第一家五星級大飯店，前景看好且一定會賺大錢，我投
    資15單位共202 萬5 千元，並以貸款取得投資的資金。
    （出處：警B 卷，P785-P787）
67、ｉ○○
    92年間在婚友社認識洪琦霞，她跟我介紹投資海閣林公司有
    多好，希望我能有良好的投資理財觀念，將來賺的錢也能當
    作結婚基金，我投資3 單位40萬5 千元，並將證件交給她去
    向萬泰銀行貸款40萬，因金額不夠，她叫我刷卡5 萬，可我
    只刷1 萬多，共被騙41萬多，核貸後她直接將錢領走。
    （出處：警D 卷，P1506-P1508）
68、甲丙○
    93年間在「合緣婚友社」認識午○○，她對我推銷海閣林公
    司的股份，說她乾爸是海閣林公司的主管，叫我跟她去公司
    瞭解營運狀況，說等公司正式營運後就會賺錢，說她有投資
    8 單位，錯過機會以後就沒有，當時她還跟她小阿姨跟我說
    公司是如何的好，說他們有投資過日月潭的大飯店有賺到錢
    ，我就貸款投資7 單位共94萬5 千元。（出處：警B 卷，
    P794- P796）
69、ｋ○○
    94年在網路上認識許惠鈴，告訴我她舅舅最近有個投資案賺
    很多錢，問我要不要參加，當時我想瞭解一下詳情，她帶我
    到台中的海閣林公司，說94年7 、8 月間將正式對外營業，
    我以貸款投資4 單位共54萬元。（出處：警B 卷，P876-
    P879）
70、Ｗ○○
    94年間在網路上認識酉○○，她對我推銷海閣林公司的股份
    ，向我遊說公司的投資方案有多好，她舅舅在裡面當主管，
    說她如果將來和我在一起，希望我能有良好的投資理財觀念
    ，我就以貸款投資5 單位共67萬5 千元。（出處：警B 卷，
    P882-P884）
71、乙Ｊ○
    94年間經朋友介紹認識酉○○，說她舅舅在海閣林公司任職
    ，她有投資她舅舅的公司且賺了不少錢，海閣林在綠島投資
    興建五星級的休閒渡假酒店，希望我一起投資，她和她舅舅
    不斷對我說海閣林將來是綠島第一家五星級大飯店，前景看
    好一定賺大錢，我就以貸款投資9 單位共121 萬5 千元。
    （出處：警B 卷，P887-P889）
72、劉延銓
    93年間經朋友介紹認識酉○○，她說她爸爸的乾兒子在海閣
    林公司任職，說她想投資海閣林公司，海閣林公司有在綠島
    投資興建五星級的休閒渡假酒店，希望我一起投資，對我說
    海閣林將來是綠島第一家五星級大飯店，前景看好一定會賺
    大錢，我就貸款投資5 單位共67萬5 千元。（出處：警B 卷
    ，P891-P893）
73、乙ｐ○
    93年間經朋友介紹認識酉○○，說她大哥在海閣林台中辦事
    處任職，她有投資海閣林公司在綠島投資興建的五星級休閒
    渡假酒店，希望我一起投資，她介紹投資方案時，不斷吹噓
    海閣林的前景非常非常看好，投資的資金回收很快，不久就
    可回本並開始獲利，我就貸款投資8 單位共108 萬元。
    （出處：警B 卷，P896-P898）
74、Ｖ○○
    92年間在台中「非常男女婚友社」經戌○○介紹認識吳瓊峰
    ，後戌○○稱她媽媽要投資海閣林公司在綠島的休閒渡假酒
    店，希望我跟她一起投資，投資1 單位要13萬5 千元，當天
    我即匯款13萬5 千元，後又以貸款投資3 單位共40萬5 千元
    ，前後共投資4 單位54萬元。（出處：警B 卷，P904-P907
    ）
75、甲未○
    92年間在「欣緣婚友社」認識陳怡文，她對我推銷海閣林公
    司的股份，向我遊說公司的投資方案有多好，她父親在那裡
    面上班，說她如果將來和我在一起，希望我能有良好的投資
    理財觀念，我就貸款投資4 單位共54萬元。（出處：警B 卷
    ，P924-P926）
76、乙ｚ○
    92年間在「和信婚友社」認識陳怡文，她對我推銷海閣林公
    司的股份，不斷向我遊說公司的投資方案有多好，她表哥在
    裡面工作，說她如果將來和我在一起，希望我能有良好的投
    資理財觀念，我就貸款投資2 單位共27萬元。（出處：警B
    卷，P927-P929）
77、乙ｈ○
    92年間在婚友社認識陳怡玟，她對我推銷海閣林公司的股份
    ，向我遊說公司的投資方案有多好，說她爸爸跟海閣林主管
    很好，說如果將來想生活好一點就要有良好的投資理財觀念
    ，我就貸款投資6 單位共81萬元。（出處：警B 卷，P933
    -P935）
78、乙Ｄ○
    93年間在「溫馨婚友社」認識宇○○，她對我推銷海閣林公
    司的股份，向我遊說公司的投資方案有多好，她伯伯在海閣
    林公司當主管，說如果將來想生活好一點，就要有良好的投
    資理財觀念，我就貸款投資3 單位共40萬5 千元。（出處：
    警B 卷，P911-P913）
79、乙Ｖ○
    94年間在「溫馨婚友社」認識宇○○，她對我推銷海閣林公
    司的股份，向我遊說公司的投資方案有多好，告訴我海閣林
    休閒渡假酒店會像墾丁凱撒飯店發展前景看好，叫我跟他去
    公司瞭解營運狀況，播放DVD 簡介要把綠島變成觀光勝地一
    般，說如果將來想生活好一點就要有良好的投資理財觀念，
    我就貸款投資5 單位共67萬5 千元。（出處：警B 卷，P915
    - P917）。
80、乙ｇ○
    93年間在「欣緣婚友社」認識宇○○，她說她哥在海閣林公
    司任職，她有投資海閣林公司，海閣林公司在綠島投資興建
    五星級的休閒渡假酒店，希望我一起投資，說海閣林公司將
    來是綠島第一家五星級大飯店，前景看好一定賺大錢，希望
    我能投資理財保障將來的生活，我貸款投資3 單位共40萬5
    千元。（出處：警B 卷，P919-P921）
81、甲ｖ○
    92年間在「溫馨婚友社」認識亥○○，她對我推銷海閣林公
    司的股份，向我遊說公司的投資方案有多好，她哥哥在那裡
    面上班，說她如果將來和我在一起，希望我能有有良好的投
    資理財觀念，我就貸款投資4 單位共54萬元。（出處：警B
    卷，P938-P940）
82、甲Ｌ○
    92年間在「溫馨婚友社」認識亥○○，說她表姊在海閣林公
    司任職，海閣林公司在綠島投資興建五星級的休閒渡假酒店
    ，希望我跟她一起投資，說如果將來2 個人有在一起的話，
    要有經濟基礎，海閣林在綠島所蓋的休閒渡假大酒店有王夢
    麟做保證，她乾爹也有投資，那麼好的投資機會一定要好好
    把握，我就投資1 單位13萬5 千元。（出處：警B 卷，P944
    -P946）
83、乙Ｘ○
    91年間在「溫馨婚友社」認識亥○○，她對我推銷海閣林公
    司的股份，向我遊說公司的投資方案有多好，說她乾爹是海
    閣林公司的股東，說她希望我能有良好的投資理財觀念，我
    就以貸款和辦理現金卡的方式取得資金並投資3 單位共40萬
    5 千元。（出處：警B 卷，P950-P952）
84、甲辰○
    93年間在「合緣婚友社」認識天○○，她對我推銷海閣林公
    司的股份，向我遊說公司的投資方案有多好，說她如果將來
    和我在一起，希望我能有良好的投資理財觀念，我就貸款投
    資8 單位共108 萬元。（出處：警B 卷，P956-P958）
85、ｑ○○
    93年間在「欣緣婚友社」認識天○○與丑○○，先由丑○○
    向我慫恿海閣林公司在綠島有一個投資案獲利不錯，帶我到
    公司看綠島興建工程的影片，慫恿我投資海閣林公司，說以
    後獲利很好，我就投資1 單位，之後天○○向我鼓吹，我又
    投資2 單位，我前後共投資3 單位，並以現金支付投資金額
    40 萬5千元。（出處：警B 卷，P960-P962）
86、乙地○
    93年間在「欣緣婚友社」認識天○○，她向我慫恿海閣林公
    司在綠島有一個海閣林休閒渡假酒店的投資案，稱該投資案
    獲利不錯，為將來著想，要有投資才有保障，我就允諾買1
    單位，後她主管幫我辦理現金卡用以支付5 萬3 千元現金，
    餘款8 萬5 千元我未再補繳。（出處：警B 卷，P964-P966
    ）
87、甲卯○
    94年間在「慧萊婚友社」認識天○○，她說她哥哥在海閣林
    公司任職，她有投資海閣林公司，海閣林公司在綠島投資興
    建五星級的休閒度假酒店，希望我一起投資，不斷對我說海
    閣林將來是綠島第一家五星級大飯店，前景看好一定會賺大
    錢，說如果將還和我交往的話，希望我能投資理財以保障將
    來的生活，我就貸款投資3 單位共40萬5 千元。（出處：警
    B 卷，P968-P970）
88、甲Ｕ○
    91年間經朋友介紹認識地○○，她告訴我她舅舅最近有個投
    資案很賺錢，問我要不要參加，我想說瞭解一下詳情，她就
    帶我到公司，且說94年即將正式對外營業，我就以貸款投資
    9 單位共121 萬5 千元。（出處：警B 卷，P972-P975）
89、乙Ｆ○
    93年間在網路上認識宙○○，她對我推銷海閣林公司的股份
    ，向我遊說公司的投資方案有多好，她表哥在裡面當主任，
    說她如果將來和我在一起，希望我能有良好的投資理財觀念
    ，我就貸款投資7 單位共94萬5 千元。（出處：警B 卷，
    P996- P998）
90、ｍ○○
    93年間在網路上認識宙○○，她對我推銷海閣林公司的股份
    ，向我遊說公司的投資方案有多好，她表哥在裡面當主任，
    說她如果將來和我在一起，希望我能有良好的投資理財觀念
    ，我就拿現金6 萬元及以貸款投資2 單位共27萬元。（出處
    ：警B 卷，P1001-P1003）
91、林豊田
    94年間在網路上認識宙○○，說如要長期交往的話，為將來
    著想，一定要有經濟基礎，她乾哥在海閣林公司上班，有透
    過關係從公司拿出幾仟股的股份，要我也投資，說她也有投
    資綠島海閣林五星級休閒渡假大酒店，該投資案將來營運會
    大賺錢，如投資每單位13萬5 千元，將來每單位將會增值，
    我就貸款投資3 單位共40萬5 千元。（出處：警B 卷，
    P1001-P1003）
92、甲Ｆ○
    93年間在網路聊天室尋夢園跟宙○○聊天，之後她稱有親戚
    在做投資，且對投資方面很厲害，說她要跟他們一起去綠島
    玩，回來後就說她們親戚有認識海閣林公司的人，接著向我
    推銷3 單位，每單位13萬5 千元，她說她有買，我就當場先
    下定金6 萬元而其餘款項以貸款金額支付，並於銀行核貸後
    ，由她陪我去提領，並將錢匯給甲○○帳戶，後又將我定存
    解約匯款27萬元至甲○○帳戶，前後共投資5 單位67萬5 千
    元。（出處：警C 卷，P1010-P1012）
93、Ｚ○○
    93年間在台中經朋友介紹認識宙○○，她對我推銷投資海閣
    林公司的股份，遊說公司的投資方案有多好，說她表姊也在
    海閣林公司擔任幹部，海閣林的投資案只有員工和家屬本身
    可投資，我原本要投資2 單位，但宙○○未經我同意擅自以
    我名義投資7 單位，並將核貸後的錢94萬5 千元匯至海閣林
    公司戶頭。（出處：警C 卷，P1016-P1018 、P1010）
94、乙ｕ○
    93年間在網路上認識宙○○，說她有個乾哥在台中海閣林公
    司當經理，海閣林公司正在綠島興建一間五星級的觀光休閒
    大酒店，將來營運會賺大錢，說如果將來要一起組織家庭的
    話，有需要有經濟基礎，希望我能好好把握海閣林這個投資
    機會，說現每單位13萬5 千元，將來每單位的價值保證會增
    值，公司只給她6 單位，她投資4 單位，另2 單位希望我投
    資，我就以現金投資2 單位共27萬元。（出處：警C 卷，
    P1030- P1032）
95、乙未○
    93年間在台中茶藝館認識宙○○，她對我推銷海閣林公司的
    股份，向我遊說公司的投資方案有多好，以後會像日月潭的
    涵碧樓飯店發展前景看好，她舅舅是海閣林公司的主管，事
    後叫我跟她去台中的海閣林公司，他們在公司有放樣品屋，
    讓我瞭解營運狀況，說等公司正式營運時，只要投資每單位
    都會獲利5 萬元左右，說她已經投資2 單位，如果將來想生
    活好一點就要有良好的投資理財觀念，我就辦貸款投資1 單
    位13萬5 千元。（出處：警C 卷，P1036-P1038）
96、乙Ｙ○
    93年間在台中認識宙○○，她說她哥哥在海閣林公司任職經
    理，她想投資海閣林公司，而海閣林公司有在綠島投資興建
    五星級的休閒渡假酒店，希望我一起投資，對我說海閣林將
    來是綠島第一家五星級大飯店，前景看好且一定會賺大錢，
    我就投資7 單位共94萬5 千元，並向台新、中國信託及新竹
    商業銀行貸款共128 萬元，其中94萬5 千元投資海閣林，代
    辦費用也繳了3 萬多元。（出處：警C 卷，P1040-P1042）
97、甲Ｚ○
    93年間透過同事介紹認識宙○○，她又介紹我認識她哥哥徐
    毓良，說任職於海閣林公司，並帶我到台中大隆路，她和她
    哥哥向我慫恿投資她們公司在綠島有一個海閣林休閒渡假酒
    的投資案，每單位13萬5 千元，稱投資該渡假酒店獲利不錯
    ，本來我只想投資2 單位，但她向我說公司還剩下4 單位，
    看我要不要買足4 單位，投資多就回收的愈快，銀行貸款會
    比較快還清，一年一個單位九可賺15萬元等，後我就投資4
    單位共54萬元，並向3 家銀行共貸款75萬元，核貸後宙○○
    帶我去提領，並將54萬元到公司交給徐毓良簽約。（出處：
    警C 卷，P1045-P1047）
98、Ｔ○○
    93年間在朋友介紹下認識玄○○，她對我推銷海閣林公司的
    股份，向我遊說公司的投資方案有多好，她大哥也在裡面工
    作當負責人，說如果將來想生活好一點就要有良好的投資理
    財觀念，我就投資8 單位108 萬元，並向4 家銀行共貸款
    158 萬元，核貸後她就把我的錢領走去投資，剩下的錢讓銀
    行扣除。（出處：警C 卷，P1049-P1051）
99、甲ｇ○
    93年間經朋友介紹認識玄○○，她對我推銷海閣林公司的股
    份，說她大哥是海閣林休閒渡假酒店公司的主管，叫我跟她
    去台中的公司，讓我瞭解公司營運狀況，等公司正式營運時
    ，只要投資，每個月1 單位都會獲利1 萬多元左右，她說她
    有投資5 單位，如錯過機會以後就沒有了，我買7 單位94萬
    5 千元，她幫我辦貸款80萬元。（出處：警C 卷，P1056-
    P1058）
100、乙宇○
     93年間在「欣緣婚友社」認識馮志群（已更名Ａ○○），
     她對我推銷海閣林公司的股份，向我遊說公司的投資方案
     有多好，說她如果將來想和我在一起，希望我能有良好的
     投資理財觀念，我就投資5 單位67萬5 千元，並向2 家共
     貸款120 萬元，核貸後她直接將錢領走。（出處：警C 卷
     ，P1060- P1062）
101、Ｓ○○
     93年間在「欣緣婚友社」認識馮志群（已更名Ａ○○），
     她對我推銷海閣林公司的股份，向我遊說公司的投資方案
     有多好，她大哥在裡面當副總，說如果將來想生活好一點
     ，就要有良好的投資理財觀念，我就投資7 單位94萬5 千
     元，並向2 家共貸款120 萬元，核貸後她直接將錢領走。
     （出處：警C 卷，P1060-P1062）
102、甲Ｔ
     93年間經朋友介紹認識馮志群（已更名Ａ○○），她對我
     推銷海閣林公司的股份，向我遊說公司的投資方案有多好
     ，她哥哥在海閣林公司當主管，跟我說如果將來想生活好
     一點就要有良好的投資理財觀念，我就投資3 單位40萬5
     千元，我向3 家銀行貸款62萬元，核貸後她將錢領有去投
     資，剩下的錢留在銀行代扣。（出處：警C 卷，P1067-
     P1069）
103、甲Ｉ○
     93年間在「合信婚友社」認識馮志群（已更名Ａ○○），
     她對我推銷海閣林公司的股份，遊說公司的投資方案有多
     好，她表哥在裡面上班，我貸款197 萬投資9 單位共121
     萬元，核貸後她將我的錢提領交給她表哥Ｏ○○處理。
     （出處：警C 卷，P1072-P1074）
104、甲ｚ○
     93年間在「和信婚友社」認識馮志群（已更名Ａ○○），
     她對我推銷海閣林公司的股份，說她乾哥是主管，叫我跟
     她去高雄的公司，讓我瞭解公司的營運狀況，等公司正是
     營運的時候就會賺大錢，說她有投資，如錯過機會以後就
     沒有了，我就向2 家銀行共貸款48萬元投資3 單位40萬5
     千元。（出處：警C 卷，P1076-P1078）
105、甲ｔ○
     93年間在「欣緣婚友社」認識Ａ○○，告訴我她爸爸在海
     閣林公司擔任環境污水處理的技師，知道該公司在94年7
     、8 月間即將正式營運，現是投資的好時機，明年就可回
     收獲利，並拿出很多有關綠島地區旅遊分析的圖表及投資
     獲利分析圖表慫恿我投資，說公司股份都已額滿，會特別
     拜託她媽媽徐郁華向公司爭取股份讓我投資，我就答應投
     資21單位共283 萬5 千元，並向6 家銀行共貸款350 萬元
     ，手續費被扣25萬元，扣除投資金額剩30幾萬元我都拿來
     償還貸款。（出處：警C 卷，P1080-P1082）
106、甲Ｒ○
     93間參加高中同學會，高中同學即前女友馮志群（已更名
     Ａ○○）在同學會後常約我，後向我說她是在海閣林公司
     上班，向我慫恿海閣林公司在綠島有一個海閣林休閒渡假
     酒店的投資案，每單位13萬5 千元，該投資案獲利不錯，
     我即允諾購買1 單位，並於1 禮拜後交付現金13萬5 千元
     給她，嗣我又購買1 單位，並再交付她13萬5 千元現金，
     前後共購買2 單位27萬元。（出處：警C 卷，P1087-P1089
     ）
107、甲ｋ○
     93年間透過朋友認識馮志群（已更名Ａ○○），她向我說
     她一位鄭姓大哥任職海閣林公司擔任主管，她向我宣稱她
     要投資海閣林公司，之後向我慫恿海閣林公司在綠島有一
     個海閣林休閒渡假酒店的投資案，每單位13萬5 千元，投
     資該酒店獲利不錯，後帶我到公司認識鄭大哥，並看一些
     介紹綠島興建工程的模型，後她約我到綠島實地看工地後
     ，她要我用貸款方式購買10單位，共向銀行貸款200 萬元
     ，但扣除手續費後僅拿到180 萬元，該筆款項即由貸款公
     司直接匯給甲○○的中國信託銀行帳戶，後又購買3 單位
     ，款項亦由代辦公司匯入甲○○帳戶，前後共購買13單位
     175 萬5 千元，投資完後我曾找她想要回投資款項，因她
     沒經我同意將核貸後的錢全部投入購買海閣林公司的投資
     案，但她一再哭訴，我未再追究逼討。（出處：警C 卷，
     P1095-P1097）
108、甲Ｅ○
     93年間在「欣喜婚友社」認識Ａ○○，她對我推銷海閣林
     公司的股份，說她朋友是海閣林休閒渡假酒店公司的主管
     ，事後叫我跟她去高雄的公司，讓我瞭解公司的營運狀況
     ，等公司正式營運時，只要投資每個月1 單位都會獲利1
     萬多元，她說有投資1 單位，如錯過機會以後就沒有了，
     我就買1 單位13萬5 千元，並找2 家銀行共貸款40萬元，
     手續費7 萬多。（出處：警C 卷，P1100-P1102）
109、甲Ａ○
     93年間在網路上認識Ｂ○○，他為我推銷海閣林公司的股
     份，說他家中發生財務問題，跟我調現金13萬5 千元，事
     後他拿1 張海閣林公司的合約書給我當作是還我的錢，向
     我遊說公司的投資方案有多好，說吳俊德在公司當副總，
     希望我能有良好的投資理財觀念，我就投資9 單位121 萬
     5 千元，並向銀行貸款172 元，核貸後他將錢直接領走，
     剩下的錢放在銀行。（出處：警C 卷，P1105-P1107）
110、甲ｆ○
     93年間在奇摩交友站認識Ｂ○○，他跟我說他是在海閣林
     公司上班，他以生涯規劃及替未來作打算等語，對我推銷
     海閣林公司的股份，向我說明公司的投資方案有多好，告
     訴我海閣林公司會把綠島變成觀光勝地的為一五星級大飯
     店，我說沒錢不想投資，他說沒錢可利用貸款方式投資理
     財，我就投資7 單位94萬5 千元，然後向3 家銀行貸款共
     144 萬元，Ｂ○○拿走100 萬元投資，其中5 萬5 千元說
     是給銀行抽成佣金，剩餘44萬元扣除貸款利息。（出處：
     警C 卷，P1109-P1111）
111、乙ｅ○
     94年間在網路上認識黃彩惠（已更名Ｄ○○），她對我推
     銷海閣林公司的股份，向我遊說公司的投資方案有多好，
     她舅舅在裡面當主任，說她如果將來和我在一起，希望我
     能有良好的投資理財觀念，我就投資3 單位40萬5 千元，
     並將證件交給她去向台新銀行辦貸款67萬元，核貸後她直
     接將錢領走去投資，剩下的錢先還清，其餘都讓銀行去扣
     除。（出處：警C 卷，P1120-P1122）
112、乙Ｌ○
     92年間經同學介紹認識黃彩惠（已更名Ｄ○○），她說她
     舅舅在台中海閣林公司當經理，海閣林公司在綠島興建一
     間五星級的觀光休閒大酒店，將來營運會賺大錢，每單位
     13萬5 千元，將來每單位價值保證會增值，我投資2 單位
     27萬元，並將證件交給她辦貸款，核貸後她就將錢匯出去
     。（出處：警C卷，P1124-P1126）
113、ｚ○○
     94年間在「蕙萊婚友社」認識Ｇ○○，她向我慫恿說海閣
     林公司在綠島有一個投資按獲利不錯，帶我到高雄的公司
     由她及一張特助給我看一些介紹綠島新建工程的影片及建
     築模型，慫恿我投資海閣林，說以後獲利很好，我就投資
     3 單位40萬5 千元，並將款項匯入甲○○中國信託銀行帳
     戶內。（出處：警C 卷，P1158-P1160）
114、乙黃○
     93年間在網路上認識劉珈妤，她對我推銷海閣林公司的股
     份，說她哥哥是海閣林休閒渡假酒店公司的主管，叫我跟
     她去高雄的公司瞭解營運狀況，等公司正式營運時會賺錢
     ，說她有投資10單位，錯過機會就沒有了，我投資10單位
     135 萬元，她幫我辦貸款150 元，手續費拿15萬多，說在
     94年1 月就可賣出且會獲利，93年12月有到公司說股權要
     轉讓的事，公司的人說要自己找買主。（出處：警C 卷，
     P1162- P1164）
115、甲Ｃ○
     93年間在婚友社認識劉珈妤，她說她乾姐在海閣林公司當
     副理，海閣林公司在綠島有投資興建五星級的休閒渡假酒
     店，希望我跟她一起投資，如將來2 人有在一起，需要有
     經濟基礎，她父母也是投資致富，那麼好的投資機會要好
     好把握，她本身也有投資，1 單位13萬5 千元將來股份一
     定會增值，我投資2 單位27萬元。（出處：警C 卷，
     P1165-P1167）
116、甲ｑ○
     92年間在「溫馨婚友社」認識劉珈妤，她說她在翻天建築
     做業務，她對我推銷海閣林公司的股份，向我遊說公司的
     投資方案有多好，告訴我海閣林休閒渡假酒店公司以後會
     向墾丁的凱撒飯店發展前景看好，說她哥哥是股東，叫我
     跟她去高雄的公司瞭解營運狀況，說如果將來想生活好一
     點就要有良好的投資理財觀念，我投資3 單位40萬5 千元
     ，並向台新銀行貸款45萬元，抽成2 萬多，她把錢直接匯
     到海閣林公司的帳戶內。（出處：警C 卷，P1171- P1173
     ）
117、ｖ○○
     93年間經同事介紹認識劉珈妤，她說她乾哥在海閣林公司
     任職，她本身也有投資，海閣林公司在綠島投資興建五星
     級的休閒渡假酒店，希望我一起投資，對我說海閣林將來
     是綠島第一家五星級大飯店，前景看好一定會賺大錢，如
     投資入股，有很高利潤可圖，完工後約1 個月至少可拿到
     1 萬元紅利，希望我能投資理財保障將來的生活，我投資
     6 單位共81萬元，並將證件交給她去幫我向4 家銀行辦貸
     款，共貸得91萬元，核貸後我將存摺及印章交給她直接提
     領81萬元投資海閣林，代辦費用4 萬元。（出處：警C 卷
     ，P1177-P 1179、警J 卷，P36-P37）
118、黃健清
     93年間在網路上認識劉家宜，她一直對我推銷海閣林公司
     的股份，向我遊說公司的投資方案有多好，她表哥在裡面
     當主任，說她如果將來和我在一起，希望我能有良好的投
     資理財觀念，我投資3 單位40萬5 千元，並拿證件給她幫
     我向萬泰銀行貸款60萬元，核貸後她直接把錢領走去投資
     ，剩下的錢讓銀行扣除。（出處：警C 卷，P1186-
     P1186-1）
119、乙玄○
     93年間在「溫馨婚友社」認識Ｆ○○，說她想改名「珈妤
     」，要我叫她「珈妤」，她說她乾哥在海閣林公司當經理
     ，海閣林公司正在綠島興建一間五星級的觀光休閒大酒店
     ，將來營運會大賺錢，她一直跟我介紹海閣林公司的股份
     ，說如果將來還有在一起的話，有經濟基礎的話比較有保
     障，每單位是13萬5 千元，將來每單位的價值會增值，我
     投資4 單位54萬元，並向銀行辦理貸款，核貸後我將錢領
     出來，她再陪我去公司繳錢。（出處：警C 卷，P1188-
     P1190）
120、乙辛○
     91年間被朋友慫恿購買海閣林的股份1 單位，當時不是被
     他們公司的辣妹所騙。當時是公司業務員幫我辦貸款，我
     再把現金領出來交給業務員。（出處：警C 卷，P1192-
     P1194）
121、甲Ｐ○
     93年間在「溫馨婚友社」認識Ｈ○○○，有次藉口要帶我
     去她表哥甲○○的海閣林公司辦公室找他，當天由甲○○
     向我介紹他們公司正積極推展有關綠島海閣林休閒渡假酒
     店的投資案，每單位13萬5 千元，我答應購買，並由Ｈ○○○幫我辦信用貸款80萬元，後由她直接在我帳戶提款，
     但我到公司與甲○○簽約，嗣Ｈ○○○以朋友反悔不購買
     要我購買為由，我共投資5 單位67萬5 千元。（警C 卷，
     P1198-P1200）
122、甲庚○
     91年間在「雙惠婚友社」認識Ｈ○○○，她對我推銷海閣
     林公司的股份，遊說公司的投資方案有多好，她爸爸也有
     投資，說她如果將來和我在一起，希望我能有良好的投資
     理財觀念，我就拿現金給她投資2 單位27萬元。（出處：
     警C 卷，P1203-P1205）
123、乙ａ○
     92年間經朋友介紹認識Ｈ○○○，她告訴我她表哥最近有
     個投資案賺很多錢，問我要不要參加，我想說瞭解一下詳
     情，她就帶我到高雄的公司，後有位經理說這個投資會很
     賺錢，並以涵碧樓為例子，我就向2 家銀行貸款85萬元投
     資5 單位67萬5 千元。（出處：警C 卷，P1206-P1208）
124、甲Ｎ○
     92年間在「合信婚友社」認識Ｈ○○○，她說她表哥在海
     閣林公司任職，海閣林在綠島投資興建五星級的休閒渡假
     酒店，希望我投資，說海閣林將來是綠島第一家五星級大
     飯店，前景看好一定賺大錢，投資前我有向公司詢問，公
     司拿了一堆設計圖和綠島土地的資料給我看，我投資4 單
     位54萬元，我將證件交給她，她帶我去辦貸款，共向2 家
     銀行貸款60萬元。（出處：警C 卷，P1214-P1216）
125、甲Ｊ○
     90年間在「美群婚友社」認識Ｊ○○，她對我推銷海閣林
     公司的股份，向我遊說公司的投資方案有多好，說甲○○
     是她舅舅，在海閣林公司當主管，說如果將來想生活好一
     點就要有良好的投資理財觀念，我就拿現金交給Ｊ○○投
     資1 單位13萬5 千元。（出處：警C 卷，P1127-P1129）
126、甲巳○
     93年間在網路上認識蔡宜庭，她對我推銷海閣林公司的股
     份，向我遊說公司的投資方案有多好，她哥哥在那裡面當
     主任，說她如果將來想和我在一起，希望我能有良好的投
     資理財觀念，我投資6 單位81萬元，並拿證件給她幫我向
     3 家銀行貸款共100 萬元，核貸後她直接把錢領走去投資
     ，剩下的錢由銀行扣除。（出處：警C 卷，P1255-P1257）
127、甲ｉ○
     93年間經朋友介紹認識蔡宜庭，她對我推銷海閣林公司的
     股份，向我遊說公司的投資方案有多好，她哥哥在那裡面
     當主任，說她如果將來想和我在一起，希望我能有良好的
     投資理財觀念，我拿現金投資2 單位27萬元。（出處：警
     C卷，P1259-P1261）
128、ｐ○○
     93年間在網路上認識蔡宜庭，說她表哥在海閣林公司任職
     ，她有投資海閣林公司且賺了不少錢，海閣林公司在綠島
     投資興建五星級的休閒渡假酒店，希望我投資，她表哥說
     海閣林將來是綠島第一家五星級大飯店，前景看好一定會
     賺大錢，我投資4 單位54萬元，並以貸款取得投資的資金
     。（出處：警C 卷，P1263-P1265）
129、ｔ○○
     要告的是庭上的蔡宜庭，共買6 個單位，她沒有對我說是
     集合住宅，沒說適合執照，只說要開酒店。（出處：偵二
     十卷，P184）
130、乙卯○
     91年間在「友馨婚友社」認識Ｍ○○，她說她有個哥哥在
     海閣林公司上班，海閣林公司和王夢麟有合作，正在綠島
     興建一間五星級的觀光休閒大酒店，將來營運會大賺錢，
     一直跟我介紹投資海閣林公司的股份，投資每單位13萬5
     千元，將來每單位的價值會增值，我就投資2 單位27萬元
     ，並將證件交給她向4 家銀行貸款共30萬元，核貸後她把
     我戶頭內的錢匯給她哥哥。（出處：警C 卷，P1287-
     P1289）
131、乙Ｕ○
     91年間在網路上認識Ｐ○○，她對我推銷海閣林公司的股
     份，向我遊說公司的投資方案有多好，她朋友在裡面工作
     ，說她如果將來和我在一起，希望我能有良好的投資理財
     觀念，我拿現金投資3 單位40萬5 千元。（出處：警C 卷
     ，P1292-P1294）
132、乙Ｉ○
     91年間經朋友介紹認識羅姿桂，她告訴我她表哥最近有個
     投資案賺很多錢，問我要不要投資，我當時想說瞭解一下
     詳情，她就帶我到海閣林公司附近，後有位自稱她哥的男
     子過來說這個投資案會很賺錢，我向二信貸款90萬元，投
     資4 單位54萬元，而手續費扣8 萬多。（出處：警C 卷，
     P1297-P1300）
133、甲Ｖ○
     93年年間認識方慧令，她說她有一個大哥在台中海閣林公
     司當經理，海閣林公司正在綠島興建一間五星級的觀光休
     閒大酒店，將來營運會大賺錢，說如果將來我們要一起組
     織家庭的話，也需要有經濟基礎，希望我能好好把握海閣
     林這個投資機會，將來每單位價值保證會增值，公司只給
     他10單位，她自己有投資5 單位，我就向2 家銀行貸款共
     80萬元，而我投資5 單位67萬5 千元，並於核貸後才將投
     資的錢轉匯給她。時隔已久忘記本案銷售交易小姐或到公
     司簽約時在場之公司男性職員為何人，（出處：警A 卷，
     P311-P313 、院三卷，P213-P214）
134、甲天○
     91年間在「和信婚友社」認識江家秀，她告訴我她乾爹甲○○有個投資案很賺錢，問我要不要參加，帶我到海閣林
     公司，有位經理說這個投資會很賺錢，以涵碧樓為例子，
     後又有江家秀表姊「雅惠」加入遊說行列，我投資4 單位
     52萬5 千元，投資資金來源8 萬元是用現金卡支付，另向
     高雄區中小企業銀行貸款50萬元，手續費被扣3 萬多，其
     中44萬5 千元支付投資款項。時隔已久忘記本案銷售交易
     之小姐或到公司簽約時在場之公司男性職員為何人。（出
     處：警A 卷，P412-P414 、院三卷，P213-P214）
135、乙ｏ○
     93年間在「和信婚友社」認識何依驊，她說她叔叔在海閣
     林公司任職，說她本身有投資海閣林公司，海閣林公司有
     在綠島投資興建五星級的休閒渡假酒店，希望我一起投資
     ，不斷對我說海閣林將來是綠島第一家五星級大飯店，前
     景看好且一定會賺大錢，希望我能以投資理財以保障將來
     的生活，我向台東企銀辦理信用貸款50萬元，而投資3 單
     位40萬5 千元。（出處：警A 卷，P419-P421）
136、甲Ｋ○
     93年間朋友介紹認識吳佳佩，她說她是行政助理，認識後
     一直推銷海閣林公司的股份，說她乾哥是海閣林休閒渡假
     酒店的主管，叫我跟她去台中的公司，讓我瞭解營運狀況
     ，等公司正式營運時會賺錢，說她有投資3 個單位，如錯
     過這個機會以後就沒有了，跟她乾哥一同說該公司的好，
     我投資3 單位40萬5 千元，並向2 家銀行貸款共45萬元，
     手續費花了3 萬多元。（出處：警A 卷，P426-P428）
137、Ｒ○○
     92年間朋友介紹認識吳雅惠，她對我推銷海閣林公司的股
     份，向我遊說投資方案有郭好，說如果將來想生活好一點
     ，就要有良好的投資理財觀念，我就投資11單位，共148
     萬元。因時隔已久，只見2 、3 次面，現已忘記當時銷售
     小姐或到公司簽約時之在場男性職員為何人，有認為被騙
     。（出處：警B 卷，P570-P572 、院三卷，P213-P214）
138、乙Ｑ○
     92年間在婚友社認識吳雅惠、劉依驊、李嘉蒨3 名女子，
     她們陸續告訴我海閣林公司將在94年初建好五星級大酒店
     並正式營運，現在是投資的好時機，如投資後馬上可回收
     獲利，並拿出有關的投資與獲利分析資料慫恿我投資，我
     就投資4 單位，共54萬元。因時隔已久，只見2 、3 次面
     ，現已忘記當時銷售小姐或到公司簽約時之在場男性職員
     為何人。（出處：警B 卷，P577-P580 、院三卷，P213-
     P215）
139、乙Ｔ○
     92年間經朋友介紹認識吳蜜茹，她對我推銷海閣林公司的
     股份，向我遊說投資方案有多好，說她朋友的舅舅在海閣
     林公司當主管，說如果將來想生活好一點，就要有良好的
     投資理財觀念，我就投資1 單位13萬5 千元。因時隔已久
     ，只見2 、3 次面，現已忘記當時銷售小姐或到公司簽約
     時之在場男性職員為何人。（出處：警卷，P598-P600 、
     院三卷，P213-P215）
140、甲ｒ○
     93年間在台中認識壬○○，說她哥哥在海閣林公司擔任主
     任，說她全家都有投資海閣林公司，海閣林在綠島興建五
     星級的休閒渡假酒店，希望我一起投資，說海閣林將來是
     綠島第一家五星級大飯店，前景看好一定賺大錢，我投資
     5 單位共67萬5 千元。（出處：警B 卷，P604-P606）
141、乙ｗ○
     92年間在「溫馨婚友社」認識吳靜雅，她對我推銷海閣林
     公司的股份，向我遊說投資方案有多好，她表姊在海閣林
     公司當主管，說如果將來想生活好一點，就要有良好的投
     資理財觀念，我就投資5 單位共67萬5 千元。事隔已久已
     忘記當時銷售小姐或到公司簽約時之在場男性職員為何人
     。（出處：警B 卷，P612-P614 、院三卷，P216-P217）
142、乙戊○
     92年在「和信婚友社」認識吳謹如，她說海閣林公司在綠
     島有一個投資按獲利不錯，帶我到海閣林公司看介紹綠島
     興建工程的影片，然後陸續邀我出去見面，慫恿我投資，
     說以後獲利很好，我分別以現金及貸款投資2 單位共27萬
     元。（出處：警B 卷，P617-P619）
143、甲癸○
     91年間在婚友社認識李倩儀，她是海閣林公司的助理，一
     直對我推銷海閣林公司的股份，向我遊說投資方案有多好
     ，說如果將來想生活好一點，就要有良好的投資理財觀念
     ，我投4 單位共54萬元，我以貸款取得投資的資金來源。
     因事隔已久，忘記本案銷售交易之小姐或到公司簽約時在
     場之男性職員為何人，有認為被騙。（出處：警B 卷，
     P635 -P637、院三卷，P216-P217）
144、ｆ○○
     92年間在「和信婚友社」認識李喬芳，她告訴我她鄰居在
     海閣林公司上班，劉姓經理告訴我公司將在93年間夏季正
     式營運，現在是投資的好時機，馬上可回收獲利，拿出很
     多有關投資與獲利分析的資料慫恿我投資，我投資1 單位
     13萬5 千元，並以貸款取得投資的資金來源。忘記本案銷
     售交易之小姐或到公司簽約時在場之男性職員為何人，有
     認為被騙。（出處：警B 卷，P642-P644 、院三卷，
     P216-P217）
145、甲ｐ○
     91年間在「溫馨婚友社」認識李瑞芳，她對我推銷海閣林
     公司的股份，遊說公司的投資方案有多好，說她如果將來
     和我在一起，希望我能有良好的投資理財觀念，我投資1
     單位即13萬5 千元，並以貸款取得投資的資金來源。忘記
     本案銷售交易之小姐或到公司簽約時在場之男性職員為何
     人，有認為被騙。當時海閣林公司員工內無人勸說我投資
     ，有拿回6 千餘元。（出處：警B 卷，P653-P655 、院三
     卷，P216 -P219）
146、甲Ｄ○
     91年間先認識李瑞芳，再認識「王大姐」、李嘉蒨、「小
     棋」等3 名女子，王大姐說她在海閣林公司上班，向我慫
     恿投資海閣林公司在綠島有一個海閣林休閒渡假酒店的投
     資案，每單位13萬5 千元，之後打電話稱投資該渡假酒店
     獲利不錯，約我出來看介紹綠島風景的簡介，我先投資4
     單位，後李嘉蒨慫恿我用現金卡購買，我又投資1 單位，
     前後共投資5 單位計67萬5 千元。我以貸款及辦理現金卡
     支付投資的款項。無法指認本案銷售交易之小姐或到公司
     簽約時在場之公司男性職員為何人，有認為本件投資被騙
     。（出處：警B卷，P658-P660、院三卷，P218-P219）
147、甲壬○
     92年間在「和信婚友社」認識李瑞芳，我對我推銷海閣林
     公司的股份，遊說公司的投資方案有多好，說如果將來想
     生活好一點，就要有良好的投資理財觀念，我投資11單位
     共148 萬5 千元，並以貸款取得投資的資金來源。無法指
     認本案銷售交易之小姐或到公司簽約時在場之公司男性職
     員為何人，有認為本件投資被騙。（出處：警B 卷，P668
     -P670、院三卷，P218-P219）
148、乙Ａ○
     92年間在網路上認識林芷萱，她對我推銷海閣林公司的股
     份，向我遊說公司的投資方案有多好，她朋友的表姊在海
     閣林公司當主管，說如果將來想生活好一點就要有良好的
     投資理財觀念，我向萬泰銀行辦貸款20萬元投資1 單位13
     萬5 千元，核貸後她直接把錢領走去投資，剩下的錢由銀
     行代扣。無法指認本案銷售交易之小姐或到公司簽約時在
     場之男性職員為何人，認為本件投資被騙。（出處：警B
     卷，P681-P683 、院三卷，P218-P219）
149、鍾建福
     92年間因我女友林麗雯進入海閣林公司工作，跟我說她要
     衝業績，我基於她是我女友才會接受她推銷海閣林公司的
     股份，她不斷向我鼓舞遊說公司的投資方案有多好，叫我
     跟她去公司，經由公司資料瞭解如何將綠島變成觀光勝地
     一般，說如果將來想生活好過一點就要有良好的投資理財
     觀念，我投資1 單位13萬5 千元，並貸款取得投資資金。
     林麗雯進入海閣林工作後改名林芷萱。（出處：警B 卷，
     P685-P687、院三卷，P220-P221）
150、乙Ｃ○
     93年間在網路上認識林美真，她跟我說她哥哥在海閣林公
     司任職，說她本身也有投資海閣林公司，海閣林公司有在
     綠島投資興建五星級的休閒渡假酒店，希望我一起投資，
     且不斷對我說海閣林將來是綠島第一家五星級大飯店，前
     景看好且每年可以回收大約5 萬元，我共投資2 單位共27
     萬元。在庭之女子並非台中地區銷售交易之小姐。（出處
     ：警B 卷，P751-P753）
151、甲ｗ○
     91年間經朋友介紹認識洪幸蕙，她對我推銷海閣林公司的
     股份，向我遊說投資方案有多好，她舅舅跟老闆合資在當
     主管，說如果將來想生活好一點就要有良好的投資理財觀
     念，我投資10單位135 萬元，並以貸款方式取得資金來源
     。看不出來洪幸蕙女子有無在場。認為受騙（出處：警B
     卷，P759-P761 、院三卷，P220-P222）
152、乙子○
     91及93年間在「溫馨婚友設」分別認識洪幸蕙及卯○○，
     她們都說有親戚、朋友在海閣林公司任職，海閣林公司在
     綠島投資興建五星級的休閒渡假酒店，她們本身都有投資
     ，希望我一起投資，說海閣林將來是綠島第一家五星級大
     飯店，前景看好一定會賺大錢，卯○○騙我說將來會跟我
     在一起，所以要有投資觀念生活才有保障，我以現金投資
     2 單位27萬元。沒有見到本案銷售交易之小姐或到公司簽
     約時在場之公司男性職員，洪幸蕙、卯○○沒有在庭，時
     隔已久無法指認海閣林公司對我遊說之人員。（出處：警
     B 卷，P765-P767 、院三卷，P220-P222）
153、甲ｌ○
     91年間在婚友社認識洪欣惠，她對我推銷海閣林公司的股
     份，向我遊說公司的投資方案有多好，說如果將來想生活
     好一點，就要有良好的投資理財觀念，我就投資4 單位共
     54萬元，並貸款取得投資金額。（出處：警B 卷，P774-
     P776）
154、甲Ｇ○
     93年間在台中認識洪薇雯，對我推銷海閣林公司的股份，
     不斷向我鼓吹公司的投資方案有多好，說她乾哥在海閣林
     公司工作，能透過他投資海閣林公司，那麼好的投資機會
     希望我能好好把握，我以貸款投資6 單位共81萬元。認不
     出來本案銷售交易之小姐或到公司簽約時在場之男性職員
     為何人，因時隔已久，看不出來洪薇雯有無在庭，有認為
     本件投資被騙。（出處：警B 卷，P800-P802 、院三卷，
     P223- P224）
155、甲宙○
     94年經朋友介紹認識洪薇雯，她對我推銷海閣林公司的股
     份，說她乾爸的助手是海閣林公司的主管，叫我跟她去台
     中的公司讓我瞭解營運狀況，等公司正是營運的時候會賺
     錢，說她有投資6 單位，如錯過這個機會以後就沒有了，
     說如果將來有機會在一起，一定要有良好的投資理財計畫
     ，我就貸款投資4 單位共54萬元。一直到新聞爆發「辣妹
     吸金五億」才知道被騙。任不出來本案銷售交易之小姐或
     到公司簽約時在場之男性職員，認為被騙。（出處：警B
     卷，P800-P802 、偵九卷，P12 、院三卷，P223-P224）
156、乙ｉ○
     92年間在婚友社認識胡若羚，說她朋友在海閣林公司任職
     ，海閣林公私有在綠島投資興建五星級的休閒渡假酒店，
     希望我投資，說海閣林將來是綠島第一家五星級大飯店，
     前景看好，一定賺大錢，我投資1 單位13萬5 千元。認不
     出來本案銷售交易之小姐或到公司簽約時在場之男性職員
     ，本件投資行為被騙。（出處：警B 卷，P813-P815 、院
     三卷，P223-P224）
157、Ｘ○○
     93年間透過同事認識徐慧玲，之後她向我稱她跟一位朋友
     要去綠島2 天，回來後便主動向我說她朋友袋她去綠島看
     海閣林休閒渡假酒店建造工程，她朋友的乾爸是大股東、
     有位大哥在裡面擔任幹部，工程大概會在94年7 月完工營
     運，這個投資獲利案不錯，我後來共買了11單位148 萬5
     千元，並以貸款取得投資的資金。不記得本案銷售交易之
     小姐或到公司簽約時在場之男性職員，投資本案認為受騙
     。（出處：警B 卷，P819-P821 、院三卷，P225-P226）
158、甲ｅ○
     93年間透過朋友認識張娟綾，她說她有位乾哥在翻天公司
     上班，介紹我與他認識，她乾哥說他們公司在綠島有一個
     海閣林休閒渡假的投資案，每單位13萬5 千元，後張娟綾
     打電話給我稱投資該渡假酒店獲利不錯，並約我在台中辦
     事處看一些介紹綠島投資案的興建模型及簡介，我即購買4
     單位共54萬元。不記得本案銷售交易之小姐或到公司簽約
     之男性職員，投資本案有認為被騙。（出處：警B 卷，
     P819-P821、院三卷，P225-P226）
159、甲甲○
     94年間認識張娟綾，說她舅舅在海閣林公司任職，她媽媽
     有投資海閣林公司，海閣林公司有在綠島投資興建五星級
     的休閒渡假酒店，希望我一起投資，說海閣林將來是綠島
     第一家五星級大飯店，前景看好且一定會賺大錢，希望我
     能投資理財以保障將來的生活，我投資6 單位共81萬元。
     不記得本案銷售交易之小姐或到公司簽約時在場之男性職
     員。投資本案有認為被騙，一直到新聞爆發辣妹吸金五億
     才知道被騙。（出處：警B 卷，P832-P834 、偵九卷，
     P12、院三卷，P225-P226）
160、甲Ｘ○
     92年在「溫馨婚友社」認識張容楨，說她親戚在海閣林公
     司任職，她也有投資海閣林公司，海閣林公司有在綠島投
     資興建五星級的休閒渡假酒店，希望我也一起投資，不斷
     對我說海閣林將來是綠島第一家五星級大飯店，前景看好
     一定會賺大錢，我投資8 單位共108 萬元。（出處：警B
     卷，P840-P842）
161、甲申○
     92年間在「溫馨婚友社」認識張雅雯，她對我推銷海閣林
     公司的股份，向我遊說投資方案有多好，她舅媽也在那裡
     面當主管，說如果將來想生活好一點，就要有良好的投資
     理財觀念，我就投資1 單位13萬5 千元，並以貸款取得投
     資資金。投資本案認為受騙。不記得本案銷售交易之小姐
     或到公司簽約時在場之公司男性職員，認不出來張雅雯有
     無在庭，我在網路上看到散佈訊息收購股權，所以將股權
     以6 千元賣給對方做為和解。（出處：警B 卷，P847-
     P849、院三卷，P225-P226）
162、乙ｎ○
     92間在網路上的婚友社認識張雅雯，她對我推銷海閣林公
     司的股份，向我遊說公司的投資方案有多好，她表哥在公
     司當主管，說如果將來想生活好一點，就要有良好的投資
     理財觀念，我就投資6 單位81萬元，並以貸款取得投資金
     額。本案銷售交易之小姐或到公司簽約時在場之男性職員
     不在現場，認為本件投資案有受騙。（出處：警B 卷，
     P851 -P853、院三卷，P227-P228）
163、乙辰○
     93年間在「溫馨婚友社」認識張雅雯，她對我推銷海閣林
     公司的故份，遊說公司的投資方案有多好，說海閣林休閒
     渡假酒店以後會向墾丁得凱撒飯店發展前景看好，她哥哥
     是海閣林的股東，叫我跟她去公司瞭解營運狀況，還播放
     DVD 簡介，說如果將來想生活好一點，就要有良好的投資
     理財觀念，我貸款投資2 單位共27萬元。看不出來本案銷
     售交易之小姐或到公司簽約時在場之男性職員。（出處：
     警B 卷，P857-P859 、院三卷，P227-P229）
164、甲宇○
     92年間在「溫馨婚友社」認識張雅雯，說她大伯的兒子在
     海閣林公司擔任高級幹部，那位大伯的兒子向我遊說海閣
     林公司在綠島有一個海閣林休閒渡假酒店的投資案，每單
     位13萬5 千元，帶我到公司讓我看介紹綠島觀光景點的影
     片，說擁有11個地主的權狀，並拿給我看，還拿寶成建設
     公司的設計圖及休閒酒店的模型給我看，我前後投資10單
     位135 萬。本案銷售交易之小姐或到公司簽約時在場之男
     性職員沒有在場，對我詐騙之人沒有在場，和解金額為三
     分之一即37-38 萬元左右，金額有存入銀行存摺。（出處
     ：警B 卷，P862-P863 、院三卷，230-P232）
165、乙申○
     92年間在婚友社認識張雅雯，她對我推銷海閣林公司的股
     份，向我遊說公司的投資方案有多好，她乾哥也在海閣林
     工作，說她要我有良好的理財觀念，希望要好好把握，我
     就貸款投資3 單位共40萬5 千元。時隔已久看不出來詐騙
     我進行投資的張雅雯有無在庭，本件投資案有認為受騙。
     （出處：警B卷，P867-P869、院三卷，P228）
166、乙天○
     91年間在婚友社認識許姿玲，她對我推銷海閣林公司的股
     份，向我遊說公司的投資方案有多好，她媽有投資，公司
     負責人是她舅舅，說如果將來想生活好一點，就要有良好
     得投資理財觀念，我以貸款投資7 單位共97萬元。本案銷
     售交易之小姐或到公司簽約時在場之男性職員不在庭，本
     件投資案有認為受騙。（出處：警B 卷，P873-P875 、院
     三卷，P233-P234）
167、甲Ｂ○
     92年間在「合信婚友社」認識郭靜蓉，她對我推銷海閣林
     公司的股份，向我遊說公司的投資方案有多好，她乾哥在
     裡面上班，說她如果將來和我在一起，希望我能有良好的
     投資理財穿念，那麼好的投資機會一定要好好把握，我貸
     款投資7 單位共94萬5 千元。看不出來本案銷售交易之小
     姐或到公司簽約時在場之公司男性職員為何人，本件投資
     案認為受騙。（出處：警B 卷，P900-P902 、院三卷，
     P227-P228）
168、ｒ○○
     92年間認識陳蕎安，她對我推銷海閣林公司的股份，向我
     遊說公司的投資方案有多好，她一楊哥哥也有投資，說她
     希望我能有良好的投資理財觀念，那麼好的投資機會要好
     好把握，我就投資2 單位共27萬元。本案銷售交易之小姐
     或到公司簽約時在場之公司男性職員沒有在場，有受騙。
     （出處：警B 卷，P980-P982 、院三卷，P230-P231）
169、甲丑○
     91年10月在「合勝婚友社」認識陳蕎安，她說她大哥在海
     閣林公司任職，海閣林公司有在綠島投資興建五星級的休
     閒渡假酒店，希望我投資，說海閣林將來是綠島第一家五
     星級大飯店，前景看好且一定會賺大錢，我就貸款投資3
     單位40萬5 千元。本案銷售交易之小姐或到公司簽約時在
     場之公司男性職員沒有在場，有受騙。（出處：警B 卷，
     P984-P986、院三卷，P230-P231）
170、ｂ○○
     92年間在「成威婚友社」認識陳靜雅與丑○○，先由陳靜
     雅向我慫恿海閣林公司在綠島有一個投資案獲利不錯，帶
     我到公司看介紹綠島興建工程的模型，慫恿我投資海閣林
     ，我就買1 單位，後丑○○也慫恿我投資海閣林公司，經
     她鼓吹，我再投資2 單位，我前後共投資3 單位共40萬5
     千元，並以貸款取得投資的資金。本案銷售交易之小姐或
     到公司簽約時在場之公司男性職員沒有在場，有受騙。
     （出處：警B 卷，P991-P993 、院三卷，P230-P231）
171、乙亥○
     93年間經朋友介紹認識黃美真，她對我推銷海閣林公司的
     股份，向我遊說公司的投資方案有多好，她哥哥在那裡上
     班，說她如果將來想和我在一起，希望我能有良好的投資
     理財觀念，我就投資6 單位80萬元，由黃美真幫我向3 家
     銀行貸款共100 萬元，核貸後她直接將拿領走。本案銷售
     交易之小姐或到公司簽約時在場之男性職員不在庭上，95
     年間被騙，該女子自稱黃美真，忘記她如何向我遊說，忘
     記購買幾單位，購買金額約15萬元，對方沒說1 個單位13
     萬5 千元，就到精明一街的公司簽約，貸款金額除投資外
     ，其餘繳納利息，我投資80幾萬元。（出處：警C 卷，
     P1115-P1117、院三卷，P233-P235）
172、乙ｌ○
     92年間在網路上認識黃詩婷，她對我推銷海閣林公司的股
     份，向我遊說公司的投資方案有多好，她表哥在那裡面工
     作當主任，說她如果將來和我在一起，希望我能有良好的
     投資理財觀念，我就投資4 單位54萬元，並將證件交給她
     幫我向台新銀行貸款60萬元，本來我要投資2 單位，但核
     貸後她幫我多加1 個單位，又叫我借她13萬5 千元投資，
     等她領錢再還我，後稱4 單位都是我買的，剩下的錢都是
     讓銀行扣除。時隔已久不記得本案銷售交易之小姐或到公
     司簽約時在場之男性職員為何人，本件投資有認為受騙。
     （出處：警C卷，P1130-P1132、院三卷，P232-P234）
173、甲戌○
     93年間在台中認識黃詩婷，她為我推銷海閣林公司的股份
     ，向我遊說公司投資方案有多好，她自己也有投資，她哥
     哥在海閣林公司上班，投資案只有員工的家屬和員工本身
     可以投資而已，她因本身也要投資可是資金不夠，希望我
     能幫她的忙一起投資海閣林公司，她有說要和我交往，我
     就投資13單位共175 萬5 千元，我以存款50萬及向3 家銀
     行貸款126 萬元，她未經我同意匯81萬元至甲○○戶頭。
     不記得本案銷售交易之小姐或到公司簽約時在場之男性職
     員為何人，本件投資案認為受騙。（出處：警C 卷，
     P1134-P1136、院三卷，P232-P234）
174、甲Ｑ○
     93年間在網路上認識黃詩婷，她對我推銷海閣林公司的股
     份，向我遊說公司的投資方案有多好，她表哥在海閣林公
     司當主管，說如果將來想生活好一點就要有良好的投資理
     財觀念，我就投資3 單位40萬5 千元，並將我證件給她去
     向台新銀行辦貸款51萬元，核貸後她直接將錢領走去投資
     ，剩下的錢留在銀行代扣。（出處：警C 卷，P1141-
     P1143）
175、乙ｙ○
     93年間在台中認識黃詩瑾及辛○○，黃詩瑾說她有一個乾
     哥在海閣林公司上班，海閣林公司正在綠島興建一間五星
     級的觀光休閒大酒店，將來營運會賺大錢，她一直跟我介
     紹投資海閣林公司的股份，如投資每單位13萬5 千元，將
     來每單位價值會增值1 到3 倍，我就投資10單位135 萬元
     ，我拿我證件給她向3 家銀行貸款110 萬元，核貸後我把
     現金領出來交給她。時隔已久忘記本案銷售交易之小姐或
     到公司簽約時在場之公司男性職員為何人，本件頭資案有
     認為受騙。（出處：警C 卷，P1145-P1147 、院三卷，
     P236-P237）
176、ｇ○○
     93年間經同事介紹認識黃詩瑾，她對我推銷海閣林公司的
     股份，向我遊說公司的投資方案有多好，她表哥在海閣林
     公司當主管，說如果將來想生活好一點就要有良好的投資
     理財觀念，我就投資11單位148 萬5 千元，並將證件交給
     她幫我向2 家銀行辦貸款共120 萬元，我出現金28萬5 千
     元，核貸後她與我一同前往提款，我將錢交給她去投資。
     他沒說海閣林公司沒有酒店執照，不知道海閣林是集合式
     住宅執照，她有拿過一張執照給我看，但我沒注意看，只
     看一下就拿回去，也沒解釋執照內容。認不出來本案銷售
     交易之小姐或到公司簽約時在場之公司男性職員為何人，
     本件頭資案有認為受騙（出處：警C 卷，P1150-P1152 、
     偵二十卷，P272-P273 、院三卷，P236-P237）
177、乙己○
     91年間在網路上認識潘唯心，她對我推銷海閣林公司的股
     份，向我遊說公司的投資方案有多好，她哥哥在海閣林公
     司當主管，跟我說如果想生活好一點就要有良好的投資理
     財觀念，我就投資3 單位40萬5 千元，並將我證件交給她
     幫我向高雄第二信用合作社貸款80萬元，核貸後她直接把
     錢領走去投資，剩下的錢留在銀行代扣。認不出來本案銷
     售交易之小姐或到公司簽約時在場之男性職員，本件投資
     認為受騙，受騙金額80萬元左右，被告以2 萬多元與我和
     解，認為受騙80萬元是因簽和解書之金額，時隔已久既不
     清楚購買單位多少錢，記得購買3 單位。潘唯心領走3 單
     位的錢。（出處：警C 卷，P1233-P1235 、院三卷，P236
     -P238）
178、ａ○○
     92年間經朋友介紹認識蔡羽庭，她對我推銷海閣林公司的
     股份，向我遊說公司的投資方案有多好，說如果將來想生
     活好一點就要有良好的投資理財觀念，我拿我證件給她幫
     我向臺灣中小企銀貸款100 萬元，核貸後她直接把錢領走
     去投資，我又拿100 多萬元現金給她，共購買19單位256
     萬5 千元。時隔已久認不出來本案銷售交易之小姐或到公
     司簽約時在場之男性職員，本件投資有認為受騙。（出處
     ：警C 卷，P1239-P1241 、院三卷，P236-P237）
179、ｄ○○
     93年間在台中認識蔡佳玲，她對我推銷海閣林公司的股份
     ，不斷向我遊說公司的投資方案有多好，她乾哥哥在那裡
     面上班，說希望我能有良好的投資理財觀念，向海閣林那
     麼好的投資機會要好好把握，我投資4 單位，並將證件交
     給她去幫我向2 家銀行辦貸款，共貸得70萬元，核貸後我
     領54萬元給她完款投資。一直到新聞爆發辣妹吸金五億才
     知道被騙。認不出來本案銷售交易之小姐或到公司簽約時
     在場之男性職員為何人。本件投資認為受騙。（出處：警
     C 卷，P1245- P1247、偵九卷，P12 、院三卷，P239）
180、甲ｎ○
     91年間認識「小珊」、「喬藝」，她們對我推銷海閣林公
     司的股份，向我遊說公司的投資方案有多好，說希望我能
     有良好的投資理財觀念，向海閣林那麼好的投資機會一定
     要好好把握，我就投資2 單位27萬元。本案銷售交易之小
     姐或到公司簽約時在場之男性職員不在場。本件投資認為
     受騙。（出處：警C 卷，P1250-P1252 、院三卷，P239）
181、乙Ｏ○（原名蔡祖恩）
     92年間在「欣緣婚友社」認識鄭靜茹，她對我推銷海閣林
     公司的股份，向我遊說公司的投資方案有多好，她媽媽也
     在裡面投資，說她如果將來和我在一起，希望我能有良好
     的投資理財觀念，我將證件交給她去向安泰銀行辦理貸款
     45萬元，我投資3 單位40萬5 千元，核貸後她直接將錢領
     走。認不出來本案銷售交易之小姐或到公司簽約時在場之
     男性職員為何人，本件投資有認為受騙。（出處：警C 卷
     ，P1269-P1271 、院三卷，P239）
182、乙ｄ○
     91年間因朋友蕭玄鈴在海閣林公司上班，她業績不好，我
     為給她做業績才投資海閣林公司在綠島的投資案，我投資
     2 單位，我朋友不是以詐騙手段叫我投資。認不出來本案
     銷售交易之小姐或到公司簽約時在場之男性職員為何人，
     本件投資行為有認為受騙。（出處：警C 卷，P1277-
     P1278、院三卷，P239）
183、甲己○
     91年間在「和信婚友社」認識賴雅玲，她告訴我她舅舅最
     近有個投資按賺很多錢，問我要不要投資，我當時只是想
     瞭解一下詳情，她就帶我到高雄的公司，以涵碧樓的例子
     ，說94年即將正式對外營業，我投資25單位337 萬5 千元
     ，我拿現金250 萬元及向交通銀行貸款100 萬元投資。
     （出處：警C 卷，P1280-P1283）
184、甲ｃ○
     92年間在「欣緣婚友社」認識丑○○、蘇佳音，她們對我
     推銷海閣林公司的股份，向我遊說公司的投資方案有多好
     ，叔叔在裡面工作，說如果將來和我在一起，希望我能有
     良好的投資理財觀念，我投資4 單位54萬元，並將證件交
     給她們向4 家銀行貸款125 萬元，核貸後她們直接將錢領
     走。（出處：警C卷，P1304-P1306）
185、乙ｃ○
     不認識甲○○，李嘉倩應該是業務員，不能確定本名，詐
     騙發生在92年、93年間。本案銷售交易之小姐或到公司簽
     約時在場之男性職員沒有在庭，在交友中心認識李嘉倩，
     她說她伯父在綠島飯店，要我貸款投資，我投資海閣林綠
     島開發案94萬5 千元，認為被騙是因之後李嘉倩就消失無
     蹤，當時李嘉倩有說要與我交往，拿錢給李嘉倩進行綠島
     投資案是因當時相信她講的投資前景很不錯，要在綠島蓋
     五星級飯店，忘記當時李嘉倩或海閣林公司人員有無跟我
     說當時他們還未取得綠島開發案的執照，如果當時知道未
     取得台東縣政府核發之執照，不會投資。我有到過公司，
     當時認識李嘉倩約3 個月左右。（出處：偵二十卷，P269
     、院三卷，P241-P245）
186、乙Ｐ○
     91年間朋友Ｐ○○帶其他人一起介紹翻天創新公司甲○○
     看準綠島無觀光飯店，想找人投資，鼓吹我購買該公司股
     份，1 單位13萬5 千元，說前景看好，後我動心購買2 單
     位，後來看到報紙才知道被騙。（出處：偵十卷，P3）
187、乙ｊ○
     92年間經朋友介紹認識靜宜，她對我推銷海閣林公司的股
     份，向我遊說公司的投資方案有多好，她在裡面上班，是
     很好的投資機會介紹給我，說如果將來和我在一起，希望
     我能有良好的投資理財觀念，我投資4 單位54萬元，並將
     證件交給她去向高企銀行貸款70萬元，核貸後她直接將錢
     領走。（出處：警C 卷，P1311-P1313）
188、甲Ｈ○
     92年間陪我表妹去海閣林公司應徵工讀生，海閣林公司派
     一位自稱「楊先生」的人出來向我表妹介紹工作性質，並
     趁機跟我介紹海閣林公司的投資性質，不斷對我說公司的
     股份未來將會從每單位13萬5 千元上漲到每單位20萬元，
     投資報酬率非常高，叫我趕快投資，不然就來不及了，因
     我表妹被錄用，海閣林公司就要我表妹來向我遊說投資，
     我就投資1 單位13萬5 千元，並辦理貸款繳交投資款項。
     楊先生之人無在庭，一開始不認為受騙，我曾打電話到公
     司，也到綠島看飯店有在經營，但過1 年後我打電話到公
     司，才發現公司不見了。楊先生及海閣林公司之人員沒有
     跟我說明投資之風險及當時尚未取得台東縣政府核發旅館
     建築執照，若當時知道未取得執照就不會投資。對方以6
     千元與我和解。（出處：警C 卷，P1318-P1320 、院三卷
     ，P241-P244 ）
189、Ｕ○○（起訴書記載王志中）
     92年間透過婚友社認識李嘉倩，她向我介紹她乾爹有投資
     海閣林公司有多好，希望我能有良好的投資理財觀念，好
     好把握海閣林公司那麼好的投資機會，我在萬泰銀行貸款
     80萬元，後她帶我去辦公司簽約，我投資2 單位27萬元，
     並分2 次提領現金交給李嘉倩。簽約前李嘉倩有帶我去高
     雄的公司，在那有人跟我介紹海閣林公司在綠島的開發案
     相關內容，說在93年12月以前完全營運，事後說要延後94
     年完工，到時公司有獲利，股東就可分紅。簽約時他們有
     逐條向我解釋合約書的內容，但我是在還沒簽約時就把錢
     匯給公司。（出處：警D 卷，P1527-P1529）
190、乙Ｋ○
     92年間在網路上認識一女子，名字忘記，她對我推銷海閣
     林公司的股份，不斷向我遊說公司的投資方案有多好，她
     表哥也在裡面工作，說她如果想要和我在一起，希望我能
     有良好的投資理財觀念，我投資3 單位40萬5 千元，她拿
     我的證件去高雄商業銀行貸款100 萬元，核貸後她直接將
     錢領走去投資，剩下的錢讓銀行扣除。本案銷售交易之小
     姐或到公司簽約時在場之男性職員沒有在場，本件投資認
     為被騙。（出處：警C 卷，P1323- P1325、院三卷，P241
     、P243）
191、ｘ○○
     92年間在「欣緣婚友社」認識吳靜雅，她說她乾爹有投資
     海閣林公司，該公司在綠島投資興建海閣林休閒渡假酒店
     ，向我介紹將來酒店營運後會非常賺錢，我投資5 單位67
     萬5 千元，她替我向交通銀行貸款60萬左右，我拿我郵局
     提款卡給吳靜雅，由她將我的所要投資的錢匯出去。認不
     出來本案銷售交易之小姐或到公司簽約時在場之男性職員
     ，有認為受騙，有和解，和解金額為15萬-17 萬間。（出
     處：警D 卷，P1538-P1540 、院三卷，P241-P244）
192、乙寅○
     91年間在婚友社認識一女業務員，名字忘記，她說以後如
     要長期交往的話，一定要有經濟基礎，她父母都投資綠島
     一間五星級的觀光休閒大酒店的投資事業，將來營運會大
     賺錢，王夢麟也是股東之一，應不會騙人，如投資每單位
     是13萬5 千元的話，將來每單位的價值將會增值1 到3 倍
     ，我投資3 單位40萬5 千元，她說她媽媽已經幫我支付投
     資款項，所以我將錢匯入她媽媽的戶頭。（出處：警C 卷
     ，P1327- P1329）
193、ｓ○○
     91年間在網路上認識「YOKO」女子，她介紹蕭先生給我認
     識，然後蕭先生對我推銷海閣林公司的股份，向我遊說公
     司的投資方案有多好，說希望我要趁年輕的時候，有良好
     的投資理財觀念，向海閣林公司那麼好的投資機會一定要
     好好把握，我向高雄二信貸款80萬元投資4 單位54萬元，
     當時先給蕭先生3 萬元定金，核貸後我領51萬元匯給他。
     本案銷售交易之小姐或到公司簽約時在場之男性職員不在
     場，騙我的人是女的，當時匯款51萬元給蕭先生存摺上有
     紀錄，蕭先生是「YOKO」介紹的，認為受騙。（出處：警
     C 卷，P1333-P1335 、院三卷，P246-P249）
194、甲ａ○
     91年間認識一女子，名字忘記，她對我推銷海閣林公司的
     股份，說她在海閣林休閒渡假酒店擔任會計，叫我跟她去
     公司，讓我瞭解公司營運狀況，說等公司正式營運會賺錢
     ，她說她有投資，拿合約給我看，說如果錯過機會就沒有
     了，我買3 單位36萬元，並貸款40萬元用以支付投資金額
     ，貸款手續費5 千多元。時隔已久忘記本案銷售交易之小
     姐或到公司簽約時在場之男性職員為何人，本件投資行為
     認為受騙。（出處：警C 卷，P1338-P1340 、院三卷，
     P246-P249）
195、乙ｘ○
     91年間在「和信婚友社」認識一女子，名字忘記，綽號「
     小琪」，她是海閣林公司員工，她舅舅也在海閣林公司任
     職，說她本身有投資海閣林公司，海閣林公司有在綠島投
     資興建五星級的休閒渡假酒店，希望我一起投資，表示將
     來如果和我交往的話，希望我能有投資理財觀念，我投資
     6 單位81萬元，海閣林公司2 個業務員帶我到陽信銀行貸
     款60萬元，核貸後她們將款項提領出來，不足21萬元部分
     我以現金繳款完成投資。時隔已久忘記本案銷售交易之小
     姐或到公司簽約時在場之男性職員及業務員為何人，認為
     本件投資受騙。（出處：警C 卷，P1343-P1345 、院三卷
     ，P246- P249）
196、乙ｔ○
     90年間在婚友社認識一女子，她告訴我她表哥最近有個投
     資案賺很多錢，問我要不要參加，我當時想說瞭解一下詳
     情，她帶我到高雄的公司，隨後有位自稱她哥的男子過來
     說這個投資會很賺錢，說93年即將正式對外營業，我投資
     1 單位10萬元，並向台新銀行貸款10萬元作為投資的資金
     。（出處：警C 卷，P1349-P1353）
附表三、證據索引：
        （甲、物證；乙、書證；丙、人證；丁、被告供述）
甲、物證：
 1、印鑑4枚（黃○○）【警A卷，P46】
 2、客戶印鑑卡冊21本、會記憑證3箱、銀行帳戶存摺21本、印章
    4 枚、海閣林建築資料1箱、客戶簽約契約書1348份、電腦主
    機2台（會計、經理各1台）、董事長保險箱1個、會計報表及
    薪資1份、海閣林會議記錄1冊、海閣林人事資料1冊、海閣林
    員工教育手冊1冊、海閣林介紹公司CD5片【扣押物品清單，
    警C卷，P1365-P1366（陳欣怡、Ｃ○○）】
 3、人員進出管制表1冊、客戶電話資料1袋、員工請假單1疊、員
    工名冊相關資料1疊、筆記本2本、客戶資料1袋【扣押物品清
    單，警C卷，P1372（邱育欽）】
 4、照片8張【警D卷，P1773-P1780】
 5、印鑑4枚【扣押物品清單，偵五卷，P239】
乙、書證：
 1、不動產買賣契約書影本1份【警A卷，P256-P263】
 2、鄭文仁合作金庫銀行帳號0000000000000號活期存款存摺影本
    1 份【警A卷，P267-P268】
 3、謝志忠郵政存簿儲金簿帳號00000000000000號影本1份【警A
    卷，P269-P271】
 4、銘泉營造公司台中商業銀行帳號000-00-0000000號活期性存
    款存摺影本1 份【警A 卷，P276-P284 】
 5、銘泉營造公司發票影本11張【警A卷，P286-P290】
 6、銘泉營造公司營造業登記證書影本1紙【警A卷，P291】
 7、中國信託商業銀行94年6月17日中信銀高字第94003720015號
    函1紙【警A卷，P292】
 8、不動產買賣契約書影本、土地買賣所有權移轉契約書影本各
    1份【警A卷，P301-P308】
 9、合夥預定契約書1份（甲Ｖ○）【警A卷，P314-P316】
10、合夥預定契約書1份（甲亥○）【警A卷，P320-P322】
11、合夥預定契約書1份（乙丁○）【警A卷，P326-P327】
12、合夥預定契約書1份（甲地○）【警A卷，P331-P340】
13、收據影本2紙（甲ｓ○）【警A卷，P347】
14、合夥預定契約書1份（ｗ○○）【警A卷，P351-P353】
15、合夥預定契約書1份（ｌ○○）【警A卷，P357-P358】
16、合夥預定契約書1份（甲玄○）【警A卷，P362-P367】
17、收據2紙（乙ｓ○）【警A卷，P371】
18、收據1紙（乙Ｚ○）【警A卷，P375】
19、收據2紙（乙壬○）【警A卷，P379】
20、合夥預定契約書1份（ｏ○○）【警A卷，P386-P387】
21、收據2紙（甲酉○）【警A卷，P391】
22、合夥預定契約書1份（乙Ｒ○）【警A卷，P398-P399】
23、合夥預定契約書1份（ｙ○○）【警A卷，P403-P404】
24、合夥預定契約書1份（甲乙○）【警A卷，P408-P411】
25、合夥預定契約書1份（甲天○）【警A卷，P416-P417】
26、甲天○帳戶存款明細影本1紙【警A卷，P418】
27、合夥預定契約書1份（乙ｏ○）【警A卷，P422-P424】
28、定金收據及收據各1紙（甲Ｋ○）【警A卷，P429】
29、收據4紙（甲Ｓ○）【警A卷，P433-P434】
30、收據3紙及合夥預定契約書1份（乙乙○）【警A卷，P438-
    P446】
31、收據3紙（甲ｂ○）【警A卷，P450-P451】
32、收據1紙（乙ｋ○）【警A卷，P455】
33、合夥預定契約書1份（甲Ｙ○）【警A卷，P459-P462】
34、合夥預定契約書2份（甲Ｏ○）【警A卷，P466-P469】
35、合夥預定契約書2份（ｊ○○）【警A卷，P473-P476】
36、合夥預定契約書1份（甲寅○）【警A卷，P480-P481】
37、合夥預定契約書1份（ｈ○○）【警A卷，P485-P489】
38、合夥預定契約書1份（ｅ○○）【警A卷，P493-P495】
39、李建良存款明細影本及合夥預定契約書影本各1份【警A卷，
    P499-P506】
40、定金收據影本4只及收據影本2紙（乙Ｇ○）【警A卷，
    P514-P516 】
41、收據影本3紙及合夥預定契約書1份（甲ｍ○）警詢【警A卷
    ，P520-P521、偵十七卷，P5-P9】
42、合夥預定契約書1份（甲ｈ○）【警A卷，P525-P526】
43、收據、定金收據各2紙及合夥預定契約書1份（甲Ｗ○）【警
    A 卷，P530-P531、偵十六卷，P38-P42】
44、彰化銀行92.10.24匯款回條聯及收據各1紙（Ｙ○○）【警
    A卷，P535】
45、合夥預定契約書1份（乙戌○）【警A卷，P543-P545】
46、合夥預定契約書及收據各1份（乙巳○）【警B卷，P550-P55
   1】
47、定金收據及收據各1紙及合夥預定契約書1份（乙丑○）【警
    B卷，P556、偵十七卷，P14-P15】
48、合夥預定契約書1份（甲Ｍ○）【警B卷，P560-P561】
49、甲Ｍ○新竹國際商業銀行帳號00000000000號及國泰世華銀
    行帳號000-00-000000-0號存款明細資料影本各1份【警B卷
    ，P562-P563】
50、收據、現金支出傳票各1紙及合夥預定契約書1份（乙Ｗ○）
    【警B卷，P568-P569、偵十七卷，P33-P34】
51、合夥預定契約書1份（Ｒ○○）【警B卷，P573-P576】
52、合夥預定契約書4份及收據2份（乙Ｑ○）【警B卷，
     P581-P5 97】
53、合夥預定契約書1份（Ｒ○○）【警B卷，P601-P603】
54、合夥預定契約書1份及收據2紙（甲ｒ○）【警B卷，
     P607-P6 10】
55、合夥預定契約書1份（乙ｗ○）【警B卷，P615-P616】
56、合夥預定契約書1份（乙戊○）【警B卷，P620-P622】
57、收據2紙（乙ｂ○）【警B卷，P626】
58、收據3紙（乙甲○）【警B卷，P633-P634】
59、收據1紙（甲ｘ○）【警B卷，P641】
60、合夥預定契約書1份（ｆ○○）【警B卷，P645-P652】
61、合夥預定契約書1份（甲ｐ○）【警B卷，P656-P657】
62、合夥預定契約書1份（甲Ｄ○）【警B卷，P661-P667】
63、合夥預定契約書1份（甲壬○）【警B卷，P671-P673】
64、合夥預定契約書1份（乙Ｍ○）【警B卷，P677-P679】
65、收據1紙（乙Ａ○）【警B卷，P684】
66、合夥預定契約書1份（乙ｖ○）【警B卷，P688-P692】
67、合夥預定契約書1份（乙Ｓ○）【警B卷，P699-P700】
68、合夥預定契約書2份（乙ｆ○）【警B卷，P704-P707】
69、收據3紙（甲辛○）【警B卷，P712-P714】
70、合夥預定契約書1份（乙Ｎ○）【警B卷，P718-P719】
71、收據1紙（乙ｒ○）【警B卷，P723】
72、合夥預定契約書及收據各1份（甲ｙ○）【警B卷，P727
    -P729 】
73、合夥預定契約書1份（乙宙○）【警B卷，P735-P737】
74、收據4紙（ｕ○○）【警B卷，P742-P744】
75、合夥預定契約書1份（甲ｕ○）【警B卷，P749-P750】
76、收據1紙（乙Ｃ○）【警B卷，P754】
77、收據2紙（甲ｄ○）【警B卷，P758】
78、合夥預定契約書1份（甲ｗ○）【警B卷，P762-P764】
79、合夥預定契約書2份（乙子○）【警B卷，P768-P773】
80、合夥預定契約書1份（甲ｌ○）【警B卷，P777-P779】
81、收據2紙（甲子○）【警B卷，P783正反面】
82、收據2紙（乙ｑ○）【警B卷，P788】
83、收據1紙（甲ｊ○）【警B卷，P793】
84、合夥預定契約書2份（甲丙○）【警B卷，P797-P799】
85、合夥預定契約書1份及收據3紙（甲Ｇ○）【警B卷，
    P803-P807】
86、收據2紙、定金收據1紙及合夥預定契約書2份（甲宙○）【
    警B卷，P811-P812、偵十七卷，P39-P43】
87、合夥預定契約書1份（乙ｉ○）【警B卷，P816-P818】
88、定金收據3紙及收據4紙（Ｘ○○）【警B卷，P822-P825-1】
89、收據1紙及定金收據2紙（甲ｅ○）【警B卷，P830-P831】
90、收據2紙及合夥預定契約書1份（甲甲○）【警B卷，P835-
   P838】
91、合夥預定契約書1份（甲Ｘ○）【警B卷，P844-P845】
92、收據1紙（甲申○）【警B卷，P850】
93、合夥預定契約書1份（乙ｎ○）【警B卷，P854-P856】
94、收據1紙（乙辰○）【警B卷，P860】
95、收據4紙（甲宇○）【警B卷，P864-P865】
96、合夥預定契約書及收據各1份（乙申○）【警B卷，P870-
    P872】
97、合夥預定契約書1份（ｋ○○）【警B卷，P880-P881】
98、收據3紙及定金收據1紙（Ｗ○○）【警B卷，P885-P886】
99、合夥預定契約書1份（甲ｏ○）【警B卷，P894-P895】
100、股份轉讓同意書1份（乙ｐ○）【警B卷，P899】
101、合夥預定契約書1份（Ｖ○○）【警B卷，P908-P910】
102、收據1紙（乙Ｄ○）【警B卷，P914】
103、收據2紙（乙ｇ○）【警B卷，P922】
104、合夥預定契約書1份（乙ｚ○）【警B卷，P930-P932】
105、合夥預定契約書1份（乙ｈ○）【警B卷，P936-P937】
106、合夥預定契約書1份（甲ｖ○）【警B卷，P941-P943】
107、合夥預定契約書1份（甲Ｌ○）【警B卷，P947-P949】
108、合夥預定契約書1份（乙Ｘ○）【警B卷，P954-P955】
109、收據2紙（甲辰○）【警B卷，P959】
110、收據1紙及合夥預定契約書2份（ｑ○○）【警B卷，P963、
    警J卷，P16-P22、P30-P35】
111、定金收據1紙（乙地○）【警B卷，P967 】
112、合夥預定契約書2份（甲Ｕ○）【警B卷，P976-P979】
113、收據1紙（ｒ○○）【警B卷，P983】
114、合夥預定契約書及收據各1份（甲丑○）【警B卷，P9
     87-P990】
115、收據3紙（ｂ○○）【警B卷，P994-P995】
116、收據3紙（乙Ｆ○）【警B卷，P999-P1000】
117、收據1紙及定金收據2紙（余雲傑）【警B卷，P1004-P1005
    】
118、收據1紙（林豊田）【警B卷，P1009】
119、收據3紙及郵政跨行93.11.29匯款申請書及新竹國際商業銀
     行93.11.23匯款副通知書各1紙、合夥預定契約書1份（甲
     Ｆ○）【警C卷，P1013-P1015、偵十七卷，P35-P36】
120、收據2紙及合夥預定契約書1份（Ｚ○○）【警C卷，P1020-
     P1028】
121、收據及定金收據各2紙（乙ｕ○）【警C卷，P1033-P1035】
122、收據1紙（乙未○）【警C卷，P1039】
123、合夥預定契約書1份（乙Ｙ○）【警C卷，P1043-P1044】
124、收據及定金收據各1紙（甲Ｚ○）【警C卷，P1048】
125、收據6紙（Ｔ○○）【警C卷，P1052-P1054】
126、收據3紙（甲ｇ○）【警C卷，P1058-P1059】
127、收據1紙（Ｓ○○）【警C卷，P1066】
128、合夥預定契約書1份（甲Ｔ）【警C卷，P1070-P1071】
129、收據2紙（甲Ｉ○）【警C卷，P1075】
130、收據1紙（甲ｚ○）【警C卷，P1079】
131、收據1紙及合夥預定契約書1份（甲ｔ○）【警C卷，P1083-
    P1085】
132、合夥預定契約書2份及收據1紙（甲Ｒ○）【警C卷，P1090-
    P1071】
133、收據2紙（甲ｋ○）【警C卷，P1098-P1099】
134、合夥預定契約書1份（甲Ｅ○）【警C卷，P1103-P1104】
135、收據2紙（甲Ａ○）【警C卷，P1108】
136、復華商業銀行貸款資料、中國信託業銀行94.3.15存入憑證
     及甲ｆ○第一商業銀行北台南分行帳號000-00-000000號活
     期儲蓄存款存摺資料各1份【警C卷，P1112-P1114】
137、收據1紙（乙ｅ○）【警C卷，P1123】
138、定金收據及收據各1紙（乙Ｌ○）【警C卷，P1128】
139、收據2紙（乙ｌ○）【警C卷，P1133】
140、合夥預定契約書1份及台新國際商業銀行93.12.8國內匯款
     回條、定金收據3紙及收據6張（甲戌○）【警C卷，P1138-
     P1140、偵十七卷，P27-P32】
140-1、收據、定金收據及合夥預定契約書各1份（甲Ｑ○）【警
       C 卷，P1144】
141、合夥預定契約書1份（乙ｙ○）【警C 卷，P1148-P1149】
142、收據5紙、合夥預定契約書1份及定金收據6紙（ｇ○○）【
     警C卷，P1153- P1157、偵二十卷，P191-P202】
143、收據1紙及合夥預定契約書1份（乙黃○）【警C卷，P1164-
     1、偵六卷，P5-P12】
144、合夥預定契約書1份（甲Ｃ○）【警C卷，P1168-P1170】
145、合夥預定契約書1份（甲ｑ○）【警C卷，P1174-P1176】
146、合夥預定契約書3份、收據2紙（ｖ○○）【警C卷，P1181-
     P1185、警J卷，P38-P39】
     147、合夥預定契約書及收據各1份（乙午○）【警C卷，
     P1187-P 1187-1】
148、收據1紙（乙玄○）【警C卷，P1191】
149、合夥預定契約書1份（乙辛○）【警C卷，P1195-P1197】
150、收據3紙（甲Ｐ○）【警C卷，P1201-P1202】
151、乙ａ○存款明細影本、萬泰商業銀行自動櫃員機交易明細
     表影本4紙及收據2紙【警C卷，P1210-P1213】
152、合夥預定契約書1份（甲Ｎ○）【警C卷，P1219-P1226】
153、合夥預定契約書1份（甲Ｊ○）【警C卷，P1231-P1232】
154、合夥預定契約書1份（乙己○）【警C卷，P1236-P1238】
155、合夥預定契約書1份（ａ○○）【警C卷，P1242-P1244】
156、合夥預定契約書1份及收據2紙（ｄ○○）【警C卷，
     P1248-P1249、偵十七卷，P49 】
157、合夥預定契約書1份（甲ｎ○）【警C卷，P1253-P1254】
158、收據2紙（甲巳○）【警C卷，P1258】
159、收據1紙（甲ｉ○）【警C卷，P1262】
160、合夥預定契約書1份（ｐ○○）【警C卷，P1266-P1268】
161、合夥預定契約書1份（蔡祖恩）【警C卷，P1272-P1275】
162、合夥預定契約書1份（乙ｄ○）【警C卷，P1277-P1279】
163、合夥預定契約書1份（甲己○）【警C卷，P1284-P1286】
164、合夥預定契約書1份（乙卯○）【警C卷，P1290-P1291】
165、合夥預定契約書1份（乙Ｕ○）【警C卷，P1295-P1296】
166、合夥預定契約書1份（乙Ｉ○）【警C卷，P1301-P1303】
167、合夥預定契約書2份（甲ｃ○）【警C卷，P1307-P1310】
168、合夥預定契約書1份（乙ｊ○）【警C卷，P1314-P1317】
169、合夥預定契約書1份（甲Ｈ○）【警C卷，P1321-P1322】
170、合夥預定契約書1份（乙寅○）【警C卷，P1330-P1332】
171、合夥預定契約書1份（ｓ○○）【警C卷，P1336-P1337】
172、合夥預定契約書1份（甲ａ○）【警C卷，P1341-P1342】
173、合夥預定契約書1份（乙ｘ○）【警C卷，P1346-P1348】
174、合夥預定契約書1份（乙ｔ○）【警C卷，P1352-P1354】
175、94.6.8搜索扣押筆錄1份（陳欣怡）【警C卷，P1361-P1366
     】
176、94.6.8搜索扣押筆錄1份（邱育欽）【警C卷，P1368-P1372
     】
177、94.6.8搜索筆錄1份（陳淑萍）【警C卷，P1374-P1376】
178、合夥預定契約書1份（乙酉○）【警D卷，P1490-P1396】
179、合夥預定契約書1份（乙癸○）【警D卷，P1500-P1504】
180、指認照片1張（乙癸○-己○○）【警D卷，P1505】
181、合夥預定契約書1份（ｉ○○）【警D卷，P1509-P1515】
182、合夥預定契約書及收據各1份（涂義隆）【警D卷，P1522
     -P1526】
183、合夥預定契約書1份（Ｕ○○）【警D卷，P1530-P1537】
184、合夥預定契約書1份（呂文傑）【警D卷，P1541-P1544】
185、海閣林休閒渡假酒店股份有限公司增資日前後銀行存款明
     細表1份【警D卷，P1600】
186、海閣林休閒渡假酒店股份有限公司股東繳納股款明細表1份
    【警D卷，P1601】
187、海閣林休閒渡假酒店股份有限公司股東名簿【警D卷，P160
     2】
188、94.1.19海閣林公司董事會議事錄1份【警D卷，P1603-P160
     5】
189、台東縣政府94年4月21日府城建字第0940030261號函及綠島
     鄉○○○段1152、1152-1、1152-2、1178、1180、1183等6
     地號經台東縣政府核發府城建字第000000000號建造執照等
     相關資料【警D卷，P1732-P1734】
190、海閣林飯店簡介影本1份【警D卷，P1735-P1739】
191、土地登記第二類謄本11張（地號綠島鄉○○○段1152、115
     2-1、1152-2、1178、1180、1183、1176、1179、1180-1、
     1183-1、1185）【警D卷，P1740-P1750】
192、台東縣台東地政事務所民政閱覽異動索引資料【警D卷，P1
     751-P1771】
193、地籍圖影本1份（綠島鄉○○○段1152地號等11筆）【警D卷
     ，P1772】
194、收據3紙及合夥預定契約書1份（乙Ｈ○）【警J卷，P23-P2
     9、P64-P66】
195、台東縣政府94年4月6日府地籍字第0943010565號函及海閣
     林申請建照等相關資料【警J卷，P69-P124】
196、海閣林休閒渡假酒店股份有限公司設立及歷次變更登記表
     、歷次股東匯集董事會、最近1次章程等資料【警J卷，P12
     5-P162】
197、甲○○君綠島海閣林旅館新建工程申請建築執照流程說明
     及相關資料【偵五卷，P192-P195】
198、財團法人金融聯合徵信中心-海閣林休閒渡假酒店股份有限
     公司資料【偵五卷，P196-P197、P199-P201】
199、客戶印鑑卡1箱【扣押物品清單，偵五卷，P235】
200、92.1.1-93.12.31會計憑證1箱【扣押物品清單，偵五卷，
     P235】
201、海閣林94.1-94.5.31及翻天公司91.9.1-93.12.31會計憑證
     1箱【扣押物品清單，偵五卷，P235】
202、海閣林公司92年度總分類帳1箱【扣押物品清單，偵五卷，
     P235】
203、海閣林公司92年度總分類帳1箱【扣押物品清單，偵五卷，
     P235】
204、中國信託存摺5本（000000000000）【扣押物品清單，偵五
     卷，P235】
205、永昌證券存摺1本（0000000）【扣押物品清單，偵五卷，
     P235】
206、金華信銀證券存摺1本（00000000000）【扣押物品清單，
     偵五卷，P235】
207、金鼎證券存摺1本（582J0000000）【扣押物品清單，偵五
     卷，P235】
208、國泰世華銀行存摺1本（000000000000）【扣押物品清單，
     偵五卷，P235】
209、世華聯合銀行存摺1本（000000000000）【扣押物品清單，
     偵五卷，P235】
210、世華銀行存摺2本（000000000000、000000000000）【扣押
     物品清單，偵五卷，P236】
211、上海商業儲蓄銀行存摺2本（00000000000000）【扣押物品
     清單，偵五卷，P236】
212、台新銀行存摺1本（00000000000）【扣押物品清單，偵五
     卷，P236】
213、郵局存摺1本（0000000-0000000）【扣押物品清單，偵五
     卷，P236】
214、安泰銀行存摺1本（00000000000000）【扣押物品清單，偵
     五卷，P236】
215、大眾商業銀行存摺1本（000000000000）【扣押物品清單，
     偵五卷，P236】
216、華信銀行存摺1本（00000000000000）【扣押物品清單，偵
     五卷，P236】
217、彰化銀行存摺1本（曾俊霖-00000000000000）【扣押物品
     清單，偵五卷，P236】
218、聯邦銀行存摺（顏銘震-000000000000）【扣押物品清單，
     偵五卷，P236】
219、綠島海閣林施工藍圖2本【扣押物品清單，偵五卷，P237】
220、綠島海閣林工程合約書1本【扣押物品清單，偵五卷，P237
     】
221、綠島海閣林集合住宅建築執5張（000000000）【扣押物品
     清單，偵五卷，P237】
222、綠島海閣林地籍圖2本【扣押物品清單，偵五卷，P237】
223、綠島海閣林水電工程配置圖1本【扣押物品清單，偵五卷，
     P237】
224、綠島海閣林鋼構配置圖1本【扣押物品清單，偵五卷，P237
     】
225、蔡國勇建築師施工圖3本【扣押物品清單，偵五卷，P237】
226、綠島海閣林平面配置圖6本【扣押物品清單，偵五卷，P237】
227、台東縣政府函5張【扣押物品清單，偵五卷，P237】
228、綠島海閣林工程照片1本【扣押物品清單，偵五卷，P237】
229、綠島海閣林遊樂業整合性管理系統建議書1本【扣押物品清
     單，偵五卷，P238】
230、綠島海閣林餐飲管理系統建議書1本【扣押物品清單，偵五
     卷，P238】
231、存證信函1本【扣押物品清單，偵五卷，P238】
232、投資人合夥契約書1346本【扣押物品清單，偵五卷，P238
     】
233、電腦主機1台（經理室，開機密碼00000000）【扣押物品清
     單，偵五卷，P238】
234、匯款單9張（Ｃ○○匯給鄭文仁、陳麗華匯給鄭文仁、Ｃ○○匯給謝志忠）【扣押物品清單，偵五卷，P238-P239】
235、甲○○土地權狀10筆【扣押物品清單，偵五卷，P239、偵
     十九卷，P76-P85】
236、綠島土地買賣契約書2份【扣押物品清單，偵五卷，P239】
237、海閣林公司土地權狀1筆【扣押物品清單，偵五卷，P239】
238、海閣林公司建物權狀1 筆【扣押物品清單，偵五卷，P239
     】
239、海閣林公司中正四路235號8樓之4、8樓之5使用權狀2張【
     扣押物品清單，偵五卷，P239】
240、安泰銀行支票簿（00000000000000）1本【扣押物品清單，
     偵五卷，P239】
241、中國信託支票存簿（000000000000）3本【扣押物品清單，
     偵五卷，P239】
242、會計報表（海閣林公司資產負債表）【扣押物品清單，偵
     五卷，P239】
243、會議記錄、不動產買賣契約書等1本【扣押物品清單，偵五
     卷，P240】
244、海閣林公司人事資料1本【扣押物品清單，偵五卷，P240】
245、海閣林公司員工教育手冊1本【扣押物品清單，偵五卷，
     P240】
246、海閣林公司簡介CD5片【扣押物品清單，偵五卷，P240】
247、海閣林公司人員進出管制冊1本【扣押物品清單，偵五卷，
     P241】
248、海閣林公司業務員筆記本10本【扣押物品清單，偵五卷，
     P241】
249、海閣林公司員工請假單1本【扣押物品清單，偵五卷，P241
     】
250、海閣林公司員工名冊相關資料1本【扣押物品清單，偵五卷
     ，P241】
251、海閣林公司客戶資料1本【扣押物品清單，偵五卷，P241】
252、合夥預定契約書1份、收據2紙及定金收據各1紙（ｔ○○）
    【偵十二卷，P2-P9、P21-P23】
253、合夥預定契約書1份及收據1紙（乙ｍ○）【偵十七卷，P22
     -P24】
254、財團法人金融聯合徵信中心-翻天創新公司相關資料【偵二
     十卷，P278-P279】
255、中國信託商業銀行帳號0000-00-00000-0-0存款系統歷史交
     易查詢報表及對帳單各1份【偵二十卷，P282-P311】
256、中國信託商業銀行帳號0000-00-00000-0-0存款系統歷史交
     易查詢報表及對帳單各1份【偵二十卷，P312-P333】
257、合夥預定契約書及收據各1份（李長隆）【偵二十卷，P4-P
     8】
丙、人證：
 1、陳淑萍（海閣林員工）
（1）94.6.9警詢【警A卷，P87-P93】
（2）94.9.14偵訊【偵二十卷，P57】
 2、陳欣怡（不起訴處份-海閣林員工）
（1）94.6.9警詢【偵四卷，P6】
（2）94.6.9偵訊
（2）94.9.14偵訊【偵二十卷，P57】
 3、黃姵菁（海閣林員工）
（1）94.6.9警詢【警A卷，P107-P111】
（2）94.9.14偵訊【偵二十卷，P57】
 4、李文倩（海閣林員工）
（1）94.6.28警詢【警A卷，P117-P120】
（2）94.9.14偵訊【偵二十卷，P63】
 5、莊馥蔓（海閣林員工）
（1）94.6.30警詢【警A卷，P132-P133】
（2）94.12.15偵訊【偵二十卷，P183】
 6、王紹名（海閣林員工）
（1）94.6.11警詢【警A卷，P202-P205】
（2）94.9.14偵訊【偵二十卷，P77】
 7、江妍慧（海閣林員工）
（1）94.6.11警詢【警A卷，P216-P220】
（2）94.9.14偵訊【偵二十卷，P78】
 8、許力偉（海閣林員工）
（1）94.6.10警詢【警A卷，P229-P231】
 9、邱育欽（海閣林員工）
（1）94.6.9警詢【警A卷，P235-P236】
（2）94.9.15偵訊（有具結）【偵七卷，P33反面】
 10、方淑美（會計師）
（1）94.6.29警詢【警A卷，P241】
（2）94.9.15偵訊（方淑美）【偵七卷，P32反面】
 11、徐淑瑩（海閣林會計）
（1）94.6.22警詢【警A卷，P246-P250】
 12、鄭文仁（綠島鄉公所秘書）
（1）94.7.12警詢【警A卷，P252-P24】
（2）97.7.13警詢【警A卷，P265-P266】
 13、賴振東（銘泉營造公司股東）
（1）97.7.20警詢【警A卷，P272-P274】
 14、金鑫（金東和-海閣林公司顧問）
（1）94.7.6警詢【警A卷，P294-P295】
 15、婁美莉（甲○○購地之原登記名義人）
（1）94.7.6警詢【警A卷，P298-P299】
 16、韓春麟（土地出賣人）
（1）94.7.12警詢【警A卷，P309-P310】
 17、甲Ｖ○（被害人）
（1）94.6.20警詢【警A卷，P311-P313】
（2）98.3.12審訊（審判）（有具結）【院三卷，P213-P214】
 18、甲亥○（被害人）
（1）94.6.17警詢【警A卷，P317-P319】
（2）97.10.23審訊（審判）（有具結）【院二卷，P155-P163】
 19、乙丁○（被害人）
（1）94.6.24警詢【警A卷，P323-P325】
（2）97.10.23審訊（審判）（有具結）【院二卷，P163-P170】
 20、甲地○（被害人）
（1）94.6.9警詢【警A卷，P328-P330】
（2）97.10.23審訊（審判）（有具結）【院二卷，P170-P180】
 21、吳泳成（原名吳宣昌，被害人）
（1）94.6.10警詢【警A卷，P341-P343】
（2）97.10.23審訊（審判）（有具結）【院二卷，P189-P197】
 22、甲ｓ○（被害人）
（1）94.6.14警詢【警A卷，P344-P346】
 23、ｗ○○（被害人）
（1）94.6.23警詢【警A卷，P348-P350】
（2）97.10.23審訊（審判）（有具結）【院二卷，P180-P189】
 24、ｌ○○（被害人）
（1）94.6.28警詢【警A卷，P354-P355】
 25、甲玄○（被害人）
（1）94.6.9警詢【警A卷，P359-P361】
（2）97.11.20審訊（審判）（有具結）【院二卷，P227-P232】
 26、乙ｓ○（被害人）
（1）94.6.10警詢【警A卷，P368-P370】
（2）97.11.20審訊（審判）（有具結）【院二卷，P233-P240】
 27、乙Ｚ○（被害人）
（1）94.6.11警詢【警A卷，P372-P374】
（2）97.11.20審訊（審判）（有具結）【院二卷，P252-P255】
 28、乙壬○（被害人）
（1）94.6.11警詢【警A卷，P376-P378】
 29、甲戊○（被害人）
（1）94.6.13警詢【警A卷，P380-P382】
（2）97.11.20審訊（審判）（有具結）【院二卷，P240-P245】
 30、ｏ○○（被害人）
（1）94.6.15警詢【警A卷，P383-P385】
（2）97.11.20審訊（審判）（有具結）【院二卷，P245-P251】
 31、甲酉○（被害人）
（1）94.6.15警詢【警A卷，P388-P390】
 32、乙丙○（被害人）
（1）94.6.16警詢【警A卷，P392-P395】
 33、乙Ｒ○（被害人）
（1）94.6.24警詢【警A卷，P393-P397】
（2）97.11.20審訊（審判）（有具結）【院二卷，P256-P260】
 34、ｙ○○（被害人）
（1）94.6.27警詢【警A卷，P400-P402】
（2）97.11.20審訊（審判）（有具結）【院二卷，P261-P265】
 35、甲乙○（被害人）
（1）94.6.17警詢【警A卷，P405-P407】
（2）97.11.20審訊（審判）（有具結）【院二卷，P266-P270】
 36、甲天○（被害人）
（1）94.7.1警詢【警A卷，P412-P414】
（2）98.3.12審訊（審判）（有具結）【院三卷，P213-P214】
 37、乙ｏ○（被害人）
（1）94.7.1警詢【警A卷，P419-P421】
 38、甲Ｋ○（被害人）
（1）94.6.27警詢【警A卷，P426-P428】
 39、甲Ｓ○（被害人）
（1）94.6.19警詢【警A卷，P430-P432】
（2）98.1.22審訊（審判）（有具結）【院三卷，P75-P87】
 40、乙乙○（被害人）
（1）94.6.29警詢【警A卷，P435-P437】
（2）98.1.22審訊（審判）（有具結）【院三卷，P88-P94】
 41、甲ｂ○（被害人）
（1）94.6.10警詢【警A卷，P447-P449】
 42、乙ｋ○（被害人）
（1）94.6.11警詢【警A卷，P452-P454】
（2）98.1.22審訊（審判）（有具結）【院三卷，P94-P96】
 43、甲Ｙ○（被害人）
（1）94.6.9警詢【警A卷，P456-P458】
 44、甲Ｏ○（被害人）
（1）94.6.13警詢【警A卷，P463-P465】
 45、ｊ○○（被害人）
（1）94.6.15警詢【警A卷，P470-P472】
 46、甲寅○（被害人）
（1）94.6.19警詢【警A卷，P477-P479】
 47、ｈ○○（被害人）
（1）94.6.9警詢【警A卷，P482-P484】
 48、ｅ○○（被害人）
（1）94.6.16警詢【警A卷，P490-P492】
 49、甲丁○（被害人）
（1）94.6.21警詢【警A卷，P496-P498】
 50、乙Ｅ○（被害人）
（1）94.6.11警詢【警A卷，P507-P509】
 51、乙Ｇ○（被害人）
（1）94.6.11警詢【警A卷，P511-P513】
 52、甲ｍ○（被害人）
（1）94.6.11警詢【警A卷，P517-P519】
（2）94.9.2偵訊【偵九卷，P12】
（3）94.12.26偵訊（有具結）【偵十八卷，P10】
（4）95.3.14偵訊【偵十八卷，P21】
（5）95.4.28偵訊【偵十八卷，P30】
 53、甲ｈ○（被害人）
（1）94.6.24警詢【警A卷，P522-P524】
（2）94.12.26偵訊（有具結）【偵十八卷，P10-P11】
（3）95.4.28偵訊【偵十八卷，P30】
 54、甲Ｗ○（被害人）
（1）94.6.28警詢【警A卷，P527-P529】
（2）94.9.21偵訊【偵十六卷，P4-P5】
（3）94.10.6偵訊【偵十六卷，P48-P49】
（4）94.10.28偵詢【偵十六卷，P57】
（5）94.12.15偵訊【偵十八卷，P5】
（6）94.12.26偵訊【偵十八卷，P9、P11】
（7）95.1.10偵訊【偵二十卷，P271】
（8）95.1.23偵訊【偵十八卷，P16-P17】
（9）95.4.28偵訊【偵十八卷，P29-P30】
 55、Ｙ○○（被害人）
（1）94.6.13警詢【警A卷，P532-P534】
 56、乙ｍ○（被害人）
（1）94.5.11警詢【偵十九卷，P27-P28】
（2）94.6.13警詢【警A卷，P537-P539】
（3）94.9.22偵訊【偵九卷，P12】
 57、乙戌○（被害人）
（1）94.6.14警詢【警A卷，P540-P542】
（2）95.1.10偵訊【偵二十卷，P270】
 58、乙巳○（被害人）
（1）94.6.29警詢【警B卷，P546-P548】
 59、乙丑○（被害人）
（1）94.6.11警詢【警B卷，P553-P555】
 60、甲Ｍ○（被害人）
（1）94.6.15警詢【警B卷，P557-P559】
 61、乙Ｗ○（被害人）
（1）94.6.21警詢【警B卷，P564-P567】
（2）94.9.22偵訊【偵九卷，P12】
 62、Ｒ○○（被害人）
（1）94.6.19警詢【警B卷，P570-P572】
（2）98.3.12審訊（審判）（有具結）【院三卷，P213-P214】
 63、乙Ｑ○（被害人）
（1）94.7.15警詢【警B卷，P577-P580】
（2）98.3.12審訊（審判）（有具結）【院三卷，P213-P215】
 64、乙Ｔ○（被害人）
（1）94.6.13警詢【警B卷，P598-P600】
（2）98.3.12審訊（審判）（有具結）【院三卷，P213-P215】
 65、甲ｒ○（被害人）
（1）94.6.24警詢【警B卷，P604-P606】
 66、乙ｗ○（被害人）
（1）94.6.16警詢【警B卷，P612-P614】
（2）98.3.12審訊（審判）（有具結）【院三卷，P216-P217】
 67、乙戊○（被害人）
（1）94.6.11警詢【警B卷，P617-P619】
 68、乙ｂ○（被害人）
（1）94.6.11警詢【警B卷，P623-P625】
 69、乙庚○（被害人）
（1）94.6.13警詢【警B卷，P627-P629】
 70、乙甲○（被害人）
（1）94.6.11警詢【警B卷，P630-P632】
 71、甲癸○（被害人）
（1）94.6.13警詢【警B卷，P635-P637】
（2）98.3.12審訊（審判）（有具結）【院三卷，P216-P217】
 72、甲ｘ○（被害人）
（1）94.6.27警詢【警B卷，P638-P640】
 73、ｆ○○（被害人）
（1）94.6.28警詢【警B卷，P642-P644】
（2）98.3.12審訊（審判）（有具結）【院三卷，P216-P217】
 74、甲ｐ○（被害人）
（1）94.6.10警詢【警B卷，P653-P655】
（2）98.3.12審訊（審判）（有具結）【院三卷，P216-P217、
     P218-P219 】
 75、甲Ｄ○（被害人）
（1）94.6.15警詢【警B卷，P658-P660】
（2）98.3.12審訊（審判）（有具結）【院三卷，P218-P219】
 76、甲壬○（被害人）
（1）94.6.19警詢【警B卷，P668-P670】
（2）98.3.12審訊（審判）（有具結）【院三卷，P218-P219】
 77、乙Ｍ○（被害人）
（1）94.6.21警詢【警B卷，P674-P676】
 78、乙Ａ○（被害人）
（1）94.6.13警詢【警B卷，P681-P683】
（2）98.3.12審訊（審判）（有具結）【院三卷，P218-P219】
 79、乙ｖ○（被害人）
（1）94.6.30警詢【警B卷，P685-P687】
（2）98.3.12審訊（審判）（有具結）【院三卷，P220-P222】
 80、ｃ○○（被害人）
（1）94.6.9警詢【警B卷，P693-P695】
 81、乙Ｓ○（被害人）
（1）94.6.13警詢【警B卷，P696-P698】
 82、乙ｆ○（被害人）
（1）94.6.14警詢【警B卷，P701-P703】
 83、甲辛○（被害人）
（1）94.6.16警詢【警B卷，P708-P710】
 84、乙Ｎ○（被害人）
（1）94.6.19警詢【警B卷，P715-P717】
 85、乙ｒ○（被害人）
（1）94.6.19警詢【警B卷，P720-P722】
 86、甲ｙ○（被害人）
（1）94.6.20警詢【警B卷，P724-P726】
 87、乙宙○（被害人）
（1）94.6.23警詢【警B卷，P730-P732】
 88、ｕ○○（被害人）
（1）94.6.30警詢【警B卷，P738-P740】
 89、甲ｕ○（被害人）
（1）94.7.4警詢【警B卷，P745-P747】
 90、乙Ｃ○（被害人）
（1）94.7.1警詢【警B卷，P751-P753】
（2）98.3.12審訊（審判）（有具結）【院三卷，P220、P222】
 91、甲ｄ○（被害人）
（1）94.6.23警詢【警B卷，P755-P757】
 92、甲ｗ○（被害人）
（1）94.6.19警詢【警B卷，P759-P761】
（2）98.3.12審訊（審判）（有具結）【院三卷，P220-P222】
 93、乙子○（被害人）
（1）94.6.29警詢【警B卷，P765-P767】
（2）98.3.12審訊（審判）（有具結）【院三卷，P220-P222】
 94、甲ｌ○（被害人）
（1）94.6.14警詢【警B卷，P774-P776】
 95、甲子○（被害人）
（1）94.6.9警詢【警B卷，P780-P782】
 96、乙ｑ○（被害人）
（1）94.6.24警詢【警B卷，P784-P787】
 97、甲ｊ○（被害人）
（1）94.4.18警詢【警J卷，P3-P4】
（2）94.6.11警詢【警B卷，P790-P792】
 98、甲丙○（被害人）
（1）94.6.27警詢【警B卷，P794-P796】
 99、甲Ｇ○（被害人）
（1）94.6.22警詢【警B卷，P800-P802】
（2）98.3.12審訊（審判）（有具結）【院三卷，P223-P224】
 100、甲宙○（被害人）
（1）94.7.1警詢【警B卷，P8081-P810】
（2）94.9.22偵訊【偵九卷，P12】
（3）98.3.12審訊（審判）（有具結）【院三卷，P223-P224】
 101、乙ｉ○（被害人）
（1）94.6.23警詢【警B卷，P813-P815】
（2）98.3.12審訊（審判）（有具結）【院三卷，P223-P224】
 102、Ｘ○○（被害人）
（1）94.6.23警詢【警B卷，P819-P821】
（2）98.3.12審訊（審判）（有具結）【院三卷，P225-P226】
 103、甲ｅ○（被害人）
（1）94.6.30警詢【警B卷，P826-P828】
（2）98.3.12審訊（審判）（有具結）【院三卷，P225-P226】
 104、甲甲○（被害人）
（1）94.7.1警詢【警B卷，P832-P834】
（2）94.9.22偵訊【偵九卷，，P12】
（3）98.3.12審訊（審判）（有具結）【院三卷，P225-P226】
 105、甲Ｘ○（被害人）
（1）94.6.24警詢【警B卷，P840-P842】
 106、甲申○（被害人）
（1）94.6.11警詢【警B卷，P847-P849】
（2）98.3.12審訊（審判）（有具結）【院三卷，P225-P226】
 107、乙ｎ○（被害人）
（1）94.6.17警詢【警B卷，P851-P853】
（2）98.3.12審訊（審判）（有具結）【院三卷，P228】
 108、乙辰○（被害人）
（1）94.6.20警詢【警B卷，P857-P859】
（2）98.3.12審訊（審判）（有具結）【院三卷，P228-P229】
 109、甲宇○（被害人）
（1）94.6.27警詢【警B卷，P861-P863】
（2）98.3.12審訊（審判）（有具結）【院三卷，P230-P232】
 110、乙申○（被害人）
（1）94.6.30警詢【警B卷，P867-P869】
（2）98.3.12審訊（審判）（有具結）【院三卷，P228】
 111、乙天○（被害人）
（1）94.6.13警詢【警B卷，P873-P875】
（2）98.3.12審訊（審判）（有具結）【院三卷，P233-P234】
 112、ｋ○○（被害人）
（1）94.7.22警詢【警B卷，P876-P879】
 113、Ｗ○○（被害人）
（1）94.6.11警詢【警B卷，P882-P884】
 114、乙Ｊ○（被害人）
（1）94.6.24警詢【警B卷，P887-P889】
 115、甲ｏ○（被害人）
（1）94.6.24警詢【警B卷，P891-P893】
 116、乙ｐ○（被害人）
（1）94.7.14警詢【警B卷，P896-P898】
 117、甲Ｂ○（被害人）
（1）94.6.11警詢【警B卷，P900-P902】
（2）98.3.12審訊（審判）（有具結）【院三卷，P228】
 118、Ｖ○○（被害人）
（1）94.6.20警詢【警B卷，P904-P907】
 119、乙Ｄ○（被害人）
（1）94.6.11警詢【警B卷，P911-P913】
 120、乙Ｖ○（被害人）
（1）94.6.22警詢【警B卷，P915-P917】
 121、乙ｇ○（被害人）
（1）94.6.22警詢【警B卷，P919-P921】
 122、甲未○（被害人）
（1）94.6.10警詢【警B卷，P924-P926】
 123、乙ｚ○（被害人）
（1）94.6.11警詢【警B卷，P927-P929】
 124、乙ｈ○（被害人）
（1）94.6.19警詢【警B卷，P933-P935】
 125、甲ｖ○（被害人）
（1）94.6.13警詢【警B卷，P938-P940】
 126、甲Ｌ○（被害人）
（1）94.6.23警詢【警B卷，P944-P946】
 127、乙Ｘ○（被害人）
（1）94.7.4警詢【警B卷，P950-P952】
 128、甲辰○（被害人）
（1）94.6.11警詢【警B卷，P956-P958】
 129、ｑ○○（被害人）
（1）94.5.18警詢【警J卷，P67-P68】
（2）94.6.11警詢【警B卷，P960-P962】
 130、乙地○（被害人）
（1）94.6.23警詢【警B卷，P964-P966】
 131、林至孟（被害人）
（1）94.6.27警詢【警B卷，P968-P970】
 132、甲Ｕ○（被害人）
（1）94.7.22警詢【警B卷，P972-P974】
 133、ｒ○○（被害人）
（1）94.6.10警詢【警B卷，P980-P982】
（2）98.3.12審訊（審判）（有具結）【院三卷，P230-P231】
 134、甲丑○（被害人）
（1）94.6.23警詢【警B卷，P984-P986】
（2）98.3.12審訊（審判）（有具結）【院三卷，P230-P231】
 135、ｂ○○（被害人）
（1）94.6.13警詢【警B卷，P991-P993】
（2）98.3.12審訊（審判）（有具結）【院三卷，P230-P231】
 136、乙Ｆ○（被害人）
（1）94.6.11警詢【警B卷，P996-P998】
 137、ｍ○○（被害人）
（1）94.6.11警詢【警B卷，P1001-P1003】
 138、林豊田（被害人）
（1）94.6.11警詢【警B卷，P1006-P1008】
 139、甲Ｆ○（被害人）
（1）94.6.11警詢【警C卷，P1010-P1012】
 140、Ｚ○○（被害人）
（1）94.6.18警詢【警C卷，P1016-P1019】
 141、乙ｕ○（被害人）
（1）94.6.19警詢【警C卷，P1030-P1032】
 142、乙未○（被害人）
（1）94.6.24警詢【警C卷，P1036-P1038】
 143、乙Ｙ○（被害人）
（1）94.6.27警詢【警C卷，P1040-P1042】
 144、甲Ｚ○（被害人）
（1）94.7.1警詢【警C卷，P1045-P1047】
 145、Ｔ○○（被害人）
（1）94.6.11警詢【警C卷，P1049-P1051】
 146、甲ｇ○（被害人）
（1）94.6.28警詢【警C卷，P1055-P1058】
 147、乙宇○（被害人）
（1）94.6.9警詢【警C卷，P1060-P1062】
 148、Ｓ○○（被害人）
（1）94.6.11警詢【警C卷，P1063-P1065】
 149、甲Ｔ（被害人）
（1）94.6.17警詢【警C卷，P1067-P1069】
 150、甲Ｉ○（被害人）
（1）94.6.19警詢【警C卷，P1072-P1074】
 151、甲ｚ○（被害人）
（1）94.6.28警詢【警C卷，P1076-P1078】
 152、甲ｔ○（被害人）
（1）94.6.28警詢【警C卷，P1080-P1082】
 153、甲Ｒ○（被害人）
（1）94.6.29警詢【警C卷，P1087-P1089】
 154、甲ｋ○（被害人）
（1）94.7.1警詢【警C卷，P1095-P1097】
 155、甲Ｅ○（被害人）
（1）94.6.24警詢【警C卷，P1100-P1102】
 156、甲Ａ○（被害人）
（1）94.6.10警詢【警C卷，P1105-P1107】
 157、甲ｆ○（被害人）
（1）94.6.21警詢【警C卷，P1109-P1111】
 158、乙亥○（被害人）
（1）94.6.9警詢【警C卷，P1115-P1117】
（2）98.3.12審訊（審判）（有具結）【院三卷，P232-P235】
 159、乙ｅ○（被害人）
（1）94.6.11警詢【警C卷，P1120-P1122】
 160、乙Ｌ○（被害人）
（1）94.6.11警詢【警C卷，P1124-P1126】
 161、乙ｌ○（被害人）
（1）94.6.11警詢【警C卷，P1130-P1132】
（2）98.3.12審訊（審判）（有具結）【院三卷，P232-P234】
 162、甲戌○（被害人）
（1）94.6.16警詢【警C卷，P1134-P1136】
（2）98.3.12審訊（審判）（有具結）【院三卷，P232-P234】
 163、甲Ｑ○（被害人）
（1）94.6.19警詢【警C卷，P1141-P1143】
 164、ｇ○○（被害人）
（1）94.6.16警詢【警C卷，P1150-P1152】
（2）95.1.10偵訊【偵二十卷，P272-P273】
（3）98.3.12審訊（審判）（有具結）【院三卷，P236-P237】
 165、ｚ○○（被害人）
（1）94.6.21警詢【警C卷，P1158-P1160】
 166、乙黃○（被害人）
（1）94.6.24警詢【警C卷，P1162-P1164】
（2）94.9.15偵訊【偵七卷，P31反面-P32】
 167、甲Ｃ○（被害人）
（1）94.6.22警詢【警C卷，P1165-P1167】
 168、甲ｑ○（被害人）
（1）94.6.22警詢【警C卷，P1171-P1173】
 169、ｖ○○（被害人）
（1）94.5.18警詢【警J卷，P36-P37】
（2）94.6.28警詢【警C卷，P1177-P1179】
 170、乙午○（被害人）
（1）94.6.11警詢【警C卷，P1186-P1186-1】
 171、乙玄○（被害人）
（1）94.6.11警詢【警C卷，P1188-P1190】
 172、乙辛○（被害人）
（1）94.6.11警詢【警C卷，P1192-P1193】
 173、甲Ｐ○（被害人）
（1）94.6.23警詢【警C卷，P1198-P1200】
 174、甲庚○（被害人）
（1）94.6.10警詢【警C卷，P1203-P1205】
 175、乙ａ○（被害人）
（1）94.7.5警詢【警C卷，P1207-P1209】
 176、甲Ｎ○（被害人）
（1）94.6.23警詢【警C卷，P1214-P1216】
 177、甲Ｊ○（被害人）
（1）94.6.16警詢【警C卷，P1227-P1229】
 178、乙己○（被害人）
（1）94.6.17警詢【警C卷，P1233-P1235】
（2）98.3.12審訊（審判）（有具結）【院三卷，P236-P238】
 179、ａ○○（被害人）
（1）94.6.13警詢【警C卷，P1239-P1241】
（2）98.3.12審訊（審判）（有具結）【院三卷，P236-P237】
 180、ｄ○○（被害人）
（1）94.6.14警詢【警C卷，P1245-P1247】
（2）94.9.22偵訊【偵九卷，P12】
（3）98.3.12審訊（審判）（有具結）【院三卷，P239】
 181、甲ｎ○（被害人）
（1）94.6.15警詢【警C卷，P1250-P1251】
（2）98.3.12審訊（審判）（有具結）【院三卷，P239】
 182、甲巳○（被害人）
（1）94.6.11警詢【警C卷，P1255-P1257】
 183、甲ｉ○（被害人）
（1）94.6.11警詢【警C卷，P1259-P1261】
 184、ｐ○○（被害人）
（1）94.6.23警詢【警C卷，P1263-P1265】
 185、乙Ｏ○（原名蔡祖恩，被害人）
（1）94.6.10警詢【警C卷，P1269-P1271】
（2）98.3.12審訊（審判）（有具結）【院三卷，P239】
 186、乙ｄ○（被害人）
（1）94.6.15警詢【警C卷，P1276】
（2）98.3.12審訊（審判）（有具結）【院三卷，P239-P240】
 187、甲己○（被害人）
（1）94.7.21警詢【警C卷，P1283】
 188、乙卯○（被害人）
（1）94.6.11警詢【警C卷，P1287-P1289】
 189、乙Ｕ○（被害人）
（1）94.6.10警詢【警C卷，P1292-P1294】
 190、乙Ｉ○（被害人）
（1）94.7.14警詢【警C卷，P1297-P1300】
 191、甲ｃ○（被害人）
（1）94.6.11警詢【警C卷，P1304-P1306】
 192、乙ｊ○（被害人）
（1）94.6.10警詢【警C卷，P1311-P1313】
 193、甲Ｈ○（被害人）
（1）94.6.10警詢【警C卷，P1318-P1319】
（2）98.3.12審訊（審判）（有具結）【院三卷，P241-P244】
 194、乙Ｋ○（被害人）
（1）94.6.11警詢【警C卷，P1323-P1325】
（2）98.3.12審訊（審判）（有具結）【院三卷，P241】
 195、乙寅○（被害人）
（1）94.6.11警詢【警C卷，P1327-P1329】
 196、ｓ○○（被害人）
（1）94.6.15警詢【警C卷，P1333-P1334】
（2）98.3.12審訊（審判）（有具結）【院三卷，P246-P247、
     P249】
 197、甲ａ○（被害人）
（1）94.6.28警詢【警C卷，P1338-P1340】
（2）98.3.12審訊（審判）（有具結）【院三卷，P247-P249】
 198、乙ｘ○（被害人）
（1）94.7.7警詢【警C卷，P1343-P1345】
（2）98.3.12審訊（審判）（有具結）【院三卷，P248-P249】
 199、乙ｔ○（被害人）
（1）94.7.15警詢【警C卷，P1350-P1353】
 200、乙Ｂ○（被害人）
（1）94.8.14警詢【警C卷，P1355-P1357】
 201、乙酉○（被害人）
（1）94.4.13警詢【警D卷，P1486-P1489】
（2）97.11.20審訊（審判）（有具結）【院二卷，P271-P277】
 202、乙癸○（被害人）
（1）94.4.15警詢【警D卷，P1497-P1499】
 203、ｉ○○（被害人）
（1）94.4.15警詢【警D卷，P1506-P1508】
 204、涂義隆（被害人）
（1）94.4.17警詢【警D卷，P1516-P1518】
 205、Ｕ○○（被害人）
（1）94.4.24警詢【警D卷，P1527-P1529】
 206、ｘ○○（被害人）
（1）94.5.20警詢【警D卷，P1538-P1540】
（2）98.3.12審訊（審判）（有具結）【院三卷，P241-P244】
 207、乙Ｈ○（被害人）
（1）94.5.18警詢【警J卷，P54-P55】
 208、蔡國勇（建築師）
（1）94.9.15偵訊（有具結）【偵七卷，P32反面-P33】
 209、單文程（見證律師）
（1）94.6.30偵訊【偵十九卷，P74】
（2）94.9.15偵訊（有具結）【偵七卷，P33】
 210、乙Ｐ○（被害人）
（1）94.9.21偵詢【偵十卷，P3】
 211、黃雅琪（海閣林員工）
（2）95.1.23偵訊【偵十四卷，P22】
 212、魏祥韋（海閣林員工）
（1）94.9.15偵訊【偵二十卷，P158】
 213、吳俊德（海閣林員工）
（1）94.9.15偵訊【偵二十卷，P159】
 214、蕭佰蓉（海閣林員工）
（1）94.9.15偵訊【偵二十卷，P160】
（2）94.12.15偵訊【偵二十卷，P184】
 215、ｔ○○（被害人）
（1）94.12.15偵訊【偵二十卷，P184】
 216、鐘興倫（被害人）
（1）95.1.10偵訊【偵二十卷，P269】
（2）98.3.12審訊（審判）（有具結）【院三卷，P241-P245】
 217、甲戌○
（1）95.1.10偵訊【偵二十卷，P270-P271】
 218、乙ｙ○（被害人）
（1）98.3.12審訊（審判）（有具結）【院三卷，P236-P237】
丁、被告之供述：
 1、甲○○
（1）92.9.15警詢【偵十九卷，P102-P114】
（2）94.6.21警詢【警A卷，P1-P9】
（3）94.6.21警詢【警A卷，P11-P13】
（4）94.6.21偵訊【偵五卷，P16】
（5）94.6.29偵訊【偵五卷，P187-P189】
（6）94.8.18偵訊【偵五卷，P231】
（7）94.9.15偵訊【偵七卷，P32-P34】
（8）94.9.22偵訊【偵九卷，P11-P12】
（9）95.5.3偵訊【偵十三卷，P17-P18】
（10）94.12.15偵訊【偵二十卷，P184】
（11）95.1.10偵訊【偵二十卷，P269-P273】
（12）94.6.29審訊（聲壓）【聲一卷，P4-P9】
（13）94.8.23審訊（延押）【聲一卷，P11-P13】
（14）94.7.11審訊（抗告）【抗一卷，P18-P21】
（15）96.12.28審訊（準備）【院一卷，P280】
（16）97.4.16審訊（準備）【院一卷，P321】
（17）97.11.20審訊（審判）【院二卷，P277-P278】
 2、黃○○
（1）94.6.9警詢【警A卷，P35-P41】
（2）94.7.15警詢【警A卷，P43-P44】
（3）94.6.9偵訊【偵四卷，P4-P5】
（4）97.4.16審訊（準備）【院一卷，P321-P322】
 3、地○○
（1）94.6.9警詢【警A卷，P48-P52】
（2）94.6.9偵訊【偵四卷，P6-P7】
（3）97.4.16審訊（準備）【院一卷，P322】
 4、Ｎ○○（原名顏銘震）
（1）94.6.9警詢 【警A卷，P57-P60】
（2）94.6.9偵訊 【偵四卷，P2-P3】
（3）97.4.16審訊（準備）【院一卷，P322】
 5、巳○○
（1）94.6.10警詢【警A卷，P63-P67】
（2）94.9.14偵訊【偵二十卷，P55-P56】
（3）97.4.16審訊（準備）【院一卷，P322】
 6、Ｏ○○
（1）94.6.9警詢【警A卷，P77-P83】
（2）94.9.14偵訊【偵二十卷，P56-P57】
（3）97.4.16審訊（準備）【院一卷，P322】
 7、丁○○
（1）94.6.8警詢【警A卷，P69-P72】
（2）94.9.14偵訊【偵二十卷，P56】
（3）97.4.16審訊（準備）【院一卷，P322】
 8、Ｃ○○
（1）94.6.9警詢【警A卷，P19-P28】
（2）94.7.27警詢【警A卷，P29-P31】
（3）94.6.9偵訊【偵四卷，P3-P4】
（4）94.9.15偵訊【偵七卷，P33反面-P34】
（5）97.4.16審訊（準備）【院一卷，P322】
 9、Ｉ○○
（1）94.6.30警詢【警A卷，P112-P114】
（2）94.9.14偵訊【偵二十卷，P62-P63】
（3）97.4.16審訊（準備）【院一卷，P322】
 10、Ｅ○○
（1）94.10.19偵訊【偵四卷，P21】
（2）94.10.19偵訊【偵二十卷，P165-P166】
（3）97.4.16審訊（準備）【院一卷，P322】
 11、子○○（原名吳俊德）
（1）97.4.16審訊（準備）【院一卷，P322】
 12、Ｌ○○
（1）94.6.27警詢【警A卷，P183-P185】
（2）94.9.14偵訊【偵二十卷，P72】
（3）97.4.16審訊（準備）【院一卷，P322】
 13、未○○
（1）94.9.15偵訊【偵二十卷，P157】
 14、Ｂ○○
（1）94.6.8警詢【警A卷，P195-P199】
（2）94.12.15偵訊【偵二十卷，P183-P184】
（3）97.8.27審訊（準備）【院二卷，P115】
 15、乙○○（原名史雅茜）
（1）94.9.15偵訊【偵二十卷，P156】
（2）95.7.16審訊（準備）【院二卷，P74】
（3）97.11.20審訊（審判）【院二卷，P276-P277】
 16、玄○○
（1）94.9.15偵訊【偵二十卷，P94-P95】
 17、Ｋ○○（原名蔡宜庭）
（1）94.9.15偵訊【偵二十卷，P158】
（2）94.12.15偵訊【偵二十卷，P184】
（3）95.7.16審訊（準備）【院二卷，P63】
 18、辛○○
（1）94.9.15偵訊【偵二十卷，P93】
（2）94.10.28偵詢【偵十六卷，P56-P57】
（3）94.12.15偵訊【偵十八卷，P5-P6】
（4）95.1.10偵訊【偵二十卷，P272】
（5）95.1.23偵訊【偵十八卷，P16-P17】
（6）95.3.14偵訊【偵十八卷，P22】
（7）95.4.28偵訊【偵十八卷，P29-P30】
（8）95.7.16審訊（準備）【院二卷，P62】
 19、Ｐ○○
（1）94.9.15偵訊【偵二十卷，P94】
（2）95.7.16審訊（準備）【院二卷，P62-P63】
 20、申○○
（1）94.9.15偵訊【偵二十卷，P157-P158】
（2）97.8.27審訊（準備）【院二卷，P118】
 21、酉○○
（1）94.9.15偵訊【偵二十卷，P87-P88】
（2）95.7.16審訊（準備）【院二卷，P63】
 22、辰○○
（1）94.9.15偵訊【偵二十卷，P93-P94】
（2）95.7.16審訊（準備）【院二卷，P74】
 23、Ｍ○○
（1）94.9.15偵訊【偵二十卷，P96】
（2）95.7.16審訊（準備）【院二卷，P63】
 24、庚○○
（1）94.9.15偵訊【偵二十卷，P159】
（2）95.7.16審訊（準備）【院二卷，P63】
 25、Ｄ○○（原名黃彩惠）
（1）94.9.15偵訊【偵二十卷，P95】
（2）95.7.16審訊（準備）【院二卷，P63】
 26、Ａ○○（原名馮志群）
（1）94.9.15偵訊【偵二十卷，P88】
（2）95.7.16審訊（準備）【院二卷，P74】
 27、丙○○（原名史恆華）
（1）94.6.28警詢【警A卷，P125-P128】
（2）94.9.14偵訊【偵二十卷，P63-P64】
（3）95.7.16審訊（準備）【院二卷，P74】
 28、午○○
（1）94.6.27警詢【警A卷，P176-P178】
（2）94.9.14偵訊【偵二十卷，P71-P72】
（3）95.7.16審訊（準備）【院二卷，P75】
 29、己○○
（1）94.6.27警詢【警A卷，P158-P160】
（2）94.9.14偵訊【偵二十卷，P70-P71】
（3）95.7.16審訊（準備）【院二卷，P75】
 30、戊○○
（1）94.9.15偵訊【偵二十卷，P86】
（2）95.7.16審訊（準備）【院二卷，P75】
 31、卯○○
（1）94.6.8警詢【警A卷，P208-P213】
（2）94.9.14偵訊【偵二十卷，P77-P78】
（3）95.7.16審訊（準備）【院二卷，P75】
 32、Ｊ○○
（1）94.6.24警詢【警A卷，P223-P225】
（2）94.9.14偵訊【偵二十卷，P78-P79】
（3）95.7.16審訊（準備）【院二卷，P75】
 33、Ｈ○○○
（1）94.6.27警詢【警A卷，P163-P166】
（2）94.10.19偵訊【偵四卷，P21反面】
（3）94.10.19偵訊【偵二十卷，P166】
（4）97.8.27審訊（準備）【院二卷，P118】
 34、宇○○
（1）94.9.15偵訊【偵二十卷，P160】
（2）95.7.16審訊（準備）【院二卷，P75】
 35、Ｇ○○
（1）94.6.29警詢【警A卷，P189-P191】
（2）94.9.14偵訊【偵二十卷，P72-P73】
（3）95.7.16審訊（準備）【院二卷，P75】
 36、天○○
（1）94.6.29警詢【警A卷，P148-P150】
（2）94.9.14偵訊【偵二十卷，P65】
（3）95.7.16審訊（準備）【院二卷，P76】
 37、亥○○
（1）95.5.3偵訊【偵十三卷，P17-P18】
（2）95.1.23偵訊【偵十四卷，P22】
（3）95.7.16審訊（準備）【院二卷，P76】
 38、Ｆ○○
（1）94.6.30警詢【警A卷，P137-P138】
（2）94.9.15偵訊【偵七卷，P32】
（3）94.9.14偵訊【偵二十卷，P64】
（4）95.7.16審訊（準備）【院二卷，P76】
 39、宙○○
（1）94.7.1警詢【警A卷，P142-P143】
（2）94.9.14偵訊【偵二十卷，P64-P65】
（3）95.7.16審訊（準備）【院二卷，P76】
 40、戌○○
（1）94.7.8警詢【警A卷，P170-P171】
（2）94.9.14偵訊【偵二十卷，P71】
（3）96.8.7審訊（準備）【院一卷，P251反面】
 41、癸○○
（1）94.9.15偵訊【偵二十卷，P86-P87】
（2）97.8.27審訊（準備）【院二卷，P115】
 42、丑○○
（1）94.9.15偵訊【偵二十卷，P87】
（2）96.8.7審訊（準備）【院一卷，P251反面】
 43、寅○○（原名李裙鳳）
（1）94.9.15偵訊【偵二十卷，P160】
（2）96.8.7審訊（準備）【院一卷，P252】
 44、壬○○
（1）94.9.15偵訊【偵二十卷，P156-P157】
（2）95.1.10偵訊【偵二十卷，P156-P157】
（3）96.8.7審訊（準備）【院一卷，P251反面-P252】


司法院資訊處製作；財團法人民間司法改革基金會備份。
